---
params:
  title: 'Informasjon om opioider og smertekategori'
  author: 'Rapporteket'
  hospitalName: 'Ukjent sykehus'
  reshId: 'locallyDefined'
  userRole: 'MyRole'
  userFullName: 'Ukjent bruker'
  startDate: !r lubridate::today() - lubridate::years(1)
  endDate: !r lubridate::today() - lubridate::weeks(1)
  year: '2016'
  tableFormat: 'html'
  registryName: 'rapbase'
  shinySession: list()
title: '`r paste(params$title, params$hospitalName, " i perioden fra ", params$startDate, " til ", params$endDate)`'
author: '`r params$author`'
date: '`r format(Sys.time(), "%d\\. %B, %Y")`'
reglogo: '`r system.file("www/logoSmerte.png", package = "smerte")`'
regtext: '`r readLines(system.file("registryShortDescription.txt", package = "smerte"))`'
registryName: Smerteregisteret
userFullName: '`r params$userFullName`'
---
```{r set options and load packages, include = FALSE}
knitr::opts_chunk$set(echo=FALSE)
options(knitr.table.format = params$tableFormat)
options(tinytex.verbose = TRUE)

# Pakker
library(dplyr)
library(magrittr)
library(smerte)
library(knitr)
library(kableExtra)
library(ggplot2)
library(gridExtra)
library(zoo)
library(tidyverse)
```

```{r get data, include=FALSE}

if (rapbase::isRapContext()) {
  fulldat <- getRegDataSmertekategori(registryName = params$registryName,
                                      reshId = params$reshId,
                                      userRole = params$userRole,
                                      startDate = params$startDate,
                                      endDate = params$endDate,
                                      session = params$shinySession)
} else {
  
  #Dataimport: skal hente lokale data for hvert sykehus (tar vekk sti, og erstatter med lokal fil)
  
  #AlleVarNum
  path <- read.csv(file = "H:/path.csv", header = FALSE, sep = ";")
  path <- as.data.frame(lapply(path, as.character), stringsAsFactors=FALSE)
  path <- path$V1
  dat <- read.csv(file = path, header = TRUE, sep = ";")
  
  #Diagnosefil numerisk
  pathd <- read.csv(file = "H:/pathdiag.csv", header = FALSE, sep = ";")
  pathd <- as.data.frame(lapply(pathd, as.character), stringsAsFactors=FALSE)
  pathd <- pathd$V1
  diagnum <- read.csv(file = pathd, header = TRUE, sep = ";")
  
  #Diagnosefil
  pathdt <- read.csv(file = "H:/pathdiagtekst.csv", header = FALSE, sep = ";", encoding = "UTF-8")
  pathdt <- as.data.frame(lapply(pathdt, as.character), stringsAsFactors=FALSE)
  pathdt <- pathdt$V1
  diag <- read.csv(file = pathdt, header = TRUE, sep = ";", encoding = "UTF-8")
  
  #Joiner diagnose numerisk og diagnosetekst
  diagfull = diagnum %>% left_join(diag, by = c("ForlopsID", "HovedDato", "SmerteDiagID"))
  #Joiner så AlleVarNum med diagnose_full
  fulldat = left_join(dat, diagfull, by = "ForlopsID")
  
}

#Funksjon som skal evaluere om dataframe er tom eller ikke
dataPresent <- TRUE
if(dim(fulldat)[1] < 1) {
  dataPresent <- FALSE
}
```

```{r makeStandardTableFunction, eval=TRUE}
mstt <- function(tab, colnames = colnames(tab), type, cap,
                 label = knitr::opts_current$get("label"), digs, align = NULL,
                 fs = 8, lsd = FALSE) {
  if (type == "latex") {
    if (lsd) {
      lo <- c("hold_position", "scale_down")
    } else {
      lo <- c("hold_position")
    }
    k <- knitr::kable(tab, col.names = colnames, caption = cap,
                      label = label, digits = digs,
                      align = align, booktabs = TRUE) %>% 
      kableExtra::kable_styling(latex_options = lo, font_size = fs)
  }
  
  if (type == "html") {
    k <- knitr::kable(tab, col.names = colnames, caption = cap,
                      label = label, digits = digs,
                      align = align) %>% 
      kableExtra::kable_styling(
        bootstrap_options = c("striped", "hover", "condensed"), full_width = F)
  }
  k
}
```


```{r noData, eval=!dataPresent, results='asis'}
cat('# Upps...\nI den valgte tidsperioden er det ikke nok data til å gi 
    ut resultater.')
knitr::knit_exit()

```

# Smertekategori

Her finner vi diverse informasjon rundt smertekategori.


```{r smertekategori, warning = TRUE, message=TRUE, results='asis', eval=dataPresent}

#Oversikt over diverse angående akutt og langvarig smerte

#Akutt og langvarig smerte i samme forløp
akklang = fulldat %>%
  dplyr::filter(!is.na(SmerteKat)) %>% 
  dplyr::distinct(ForlopsID, .keep_all = TRUE) %>% 
  dplyr::summarise(
    antall_ja = sum(AkuttLang == 1), nevner = n(), ind = antall_ja/nevner) %>% 
  dplyr::ungroup()

#SmerteKat.x = 1 er akutt smerte (se SmerteKat.y)
akutt = fulldat %>% 
  filter(!is.na(SmerteKat)) %>% 
  distinct(ForlopsID, .keep_all = TRUE) %>% 
  summarise(antall_ja = sum(SmerteKat == 1), nevner = n(), ind = antall_ja/nevner) %>% 
  ungroup

#SmerteKat.x = 2 er langvarig smerte (se SmerteKat.y)
langvarig = fulldat %>% 
  filter(!is.na(SmerteKat)) %>% 
  distinct(ForlopsID, .keep_all = TRUE) %>% 
  summarise(antall_ja = sum(SmerteKat == 2), nevner = n(), ind = antall_ja/nevner) %>% 
  ungroup

#SmerteKat.x = 3 er palliativ smerte (se SmerteKat.y)
palliativ = fulldat %>% 
  filter(!is.na(SmerteKat)) %>% 
  distinct(ForlopsID, .keep_all = TRUE) %>% 
  summarise(antall_ja = sum(SmerteKat == 3), nevner = n(), ind = antall_ja/nevner) %>% 
  ungroup

#Underdiagnose for de forløp med hoveddiagnose akutt smerte
underdiag = fulldat %>% 
  filter(SmerteKat == 1) %>% 
  distinct(ForlopsID, .keep_all = TRUE) %>% 
  count(DiagKat) %>%
  mutate(pro = n/sum(n)) %>%
  dplyr::mutate(
    DiagKat = dplyr::recode(
      DiagKat, !!!getSmerteDiagKatValueLab(params$registryName, smerteKat = 1)
    )
  )

#Setter sammen
tot_smertekat = bind_rows(akutt, langvarig, palliativ)
rownames(tot_smertekat) = c("Akutt smerte", "Langvarig smerte", "Palliativ")

#Smertekategori
rapbase::mst(tab = tot_smertekat, 
     col_names = c( "Antall ja" ,"Antall totalt", "Andel"),
     cap = paste0("Tabellen viser hvordan pasientenes hovedkategori (smerte) fordeler seg mellom akutt, langvarig eller palliativ smerte."),
     label = "smertekattab",
     type = params$tableFormat,
     digs = 3,
     align = c("l", "c", "c", "c"))

#Akutt og langvarig samtidig
rapbase::mst(tab = akklang, 
     col_names = c( "Antall ja" ,"Antall totalt", "Andel"),
     cap = paste0("Tabellen viser antall og andel forløp med både akutt og langvarig smerte."),
     label = "akklangtab",
     type = params$tableFormat,
     digs = 2,
     align = c("l", "c", "c", "c"))

#Underkategori for de med akutt smerte som hovedsmerte
rapbase::mst(
  tab = underdiag, 
  col_names = c( "Type akutt smerte" ,"Antall totalt", "Andel"),
  cap = paste0("Tabellen viser underkateogriene for smerte for de forløpene med akutt smerte som hovedkategori."),
  label = "underdiag",
  type = params$tableFormat,
  digs = 2,
  align = c("l", "c", "c", "c")
)
```

Tabell \@ref(tab:smertekattab) gir en oversikt over fordelingen i smertekategori for forløpene, mens \@ref(tab:akklangtab) viser hvor mange forløp som er registrert med både akutt og langvarig smerte. Tabell \@ref(tab:underdiag) viser fordelingen av underkategoriene for de forløpene der hovedkategori er registert som akutt smerte.

```{r opioid, warning = TRUE, message=TRUE, results='asis', eval=dataPresent}

#Oversikt over opioidbruk ved innleggelse

opi = fulldat %>% filter(!is.na(Opioid4a)) %>% 
  distinct(ForlopsID, .keep_all = TRUE) %>% 
  summarise(antall_ja = sum(Opioid4a == 1), nevner = n(), ind = antall_ja/nevner) %>% 
  ungroup

rapbase::mst(tab = opi, 
     col_names = c( "Antall ja" ,"Antall totalt", "Andel"),
     cap = paste0("Tabellen viser hvordan opioidbruk før innleggelse fordeler seg."),
     label = "opitab",
     type = params$tableFormat,
     digs = 2,
     align = c("l", "c", "c", "c"))

```

Tabell \@ref(tab:opitab) gir en oversikt over antall og andel som med opioidbruk før innleggelse.
