---
params:
  title: ': kvalitetsindikatorer i perioden '
  author: 'Rapporteket'
  hospitalName: 'Ukjent sykehus'
  reshId: 'locallyDefined'
  userRole: 'MyRole'
  userFullName: 'Ukjent bruker'
  startDate: !r lubridate::today() - lubridate::years(1)
  endDate: !r lubridate::today() - lubridate::weeks(1)
  year: '2016'
  tableFormat: 'html'
  registryName: 'rapbase'
  shinySession: list()
title: '`r paste0("Smerteregisteret ", params$hospitalName, params$title, params$startDate, " til ", params$endDate)`'
author: '`r params$author`'
date: '`r format(Sys.time(), "%d\\. %B, %Y")`'
reglogo: '`r system.file("www/logoSmerte.png", package = "smerte")`'
regtext: '`r readLines(system.file("registryShortDescription.txt", package = "smerte"))`'
registryName: Smerteregisteret
userFullName: '`r params$userFullName`'
---
```{r set options and load packages, include = FALSE}
knitr::opts_chunk$set(echo=FALSE)
options(knitr.table.format = params$tableFormat)
options(tinytex.verbose = TRUE)

library(ggplot2)
```

```{r get data, warning = FALSE, message=TRUE}

if (rapbase::isRapContext()) {
  dat <- smerte::getRegDataIndikator(registryName = params$registryName,
                                     reshId = params$reshId,
                                     userRole=params$userRole,
                                     startDate = params$startDate,
                                     endDate = params$endDate,
                                     session = params$shinySession)
} else {
  #Dataimport: skal hente lokale data for hvert sykehus (tar vekk sti, og erstatter med lokal filB)
  path <- read.csv(file = "H:/path.csv", header = FALSE, sep = ";")
  path <- as.data.frame(lapply(path, as.character), stringsAsFactors=FALSE)
  path <- path$V1
  dat <- read.csv(file = path, header = TRUE, sep = ";")
  
  #Må kunne laste inn data for de ulike årene
  # aar <- params$year
  #dat = dat %>% filter(year(date(StartdatoTO)) == aar) #year
}

#Forkorter sykehusnavn
dat$SykehusNavn[dat$SykehusNavn == "Helse Bergen HF"] = "HB"

#Legger inn månedene i riktig rekkefølge
dat <- dat %>%
  dplyr::mutate(monthname = zoo::as.Date(zoo::as.yearmon(StartdatoTO)))
```

# Innledning
Smerteregisteret har seks kvalitetsindikatorer som skal være til hjelp i utviklingen av god smertebehandling. Merk at det her skilles mellom forløp og pasienter, siden samme pasient kan ha flere forløp. Denne rapporten viser resultater for __`r params$hospitalName`__ i perioden __`r format(params$startDate, "%d. %b %Y")`__ til __`r format(params$endDate, "%d. %b %Y")`__.

# Tilsett av to eller flere faggrupper
Andel forløp hvor pasientene tilses av to eller flere faggrupper. Det er ønskelig med høyest mulig andel. De ulike faggruppene er lege, sykepleier, sosionom, psykolog og fysioterapeut. Med "totalt antall" menes her alle forløp som har minimum ett tilsyn. 

```{r behandlertilsyn, warning = FALSE, message=FALSE, results='asis'}

messagebehtils <- ""

# Klargjøre variabler for behandlertilsyn her
if (dim(dat)[1] < 1) {
  messagebehtils <- "I den valgte tidsperioden er det ikke nok data til å angi denne kvalitetsindikatoren."
} else {
  if (!rapbase::isRapContext()) {
    #Må gjøre variablene numerisk for bruk i tabell
    dat$AntTilsLege <- as.numeric(levels(dat$AntTilsLege))[dat$AntTilsLege]
    #dat$AntTilsLege <- as.numeric((dat$AntTilsLege))
    dat$AntTilsSykPleier <- as.numeric(levels(dat$AntTilsSykPleier))[dat$AntTilsSykPleier]
    #dat$AntTilsSykPleier <- as.numeric((dat$AntTilsSykPleier))
    dat$AntTilsFysioT <- as.numeric(levels(dat$AntTilsFysioT))[dat$AntTilsFysioT]
    #dat$AntTilsFysioT <- as.numeric(dat$AntTilsFysioT)
    dat$AntTilsPsyk <- as.numeric(levels(dat$AntTilsPsyk))[dat$AntTilsPsyk]
    #dat$AntTilsPsyk <- as.numeric(dat$AntTilsPsyk)
    dat$AntTilsSosio <- as.numeric(levels(dat$AntTilsSosio))[dat$AntTilsSosio]
    dat$AntPasTils <- as.numeric(levels(dat$AntPasTils))[dat$AntPasTils]
  }
  
  #Tar først ut alle som ikke har fått tilsyn
  behdat <- dat[!(dat$AntPasTils == 0 | is.na(dat$AntPasTils)), ]
  
  #Lager tom variabel for antall behandlertilsyn som skal fylles inn
  behdat$behtils <- NA
  
  #Sjekk om to eller flere behandlergrupper ikke er NA
  for(i in 1:dim(behdat)[1]){
    j = 0 #summerer antall behandlere
    if(!(is.na(behdat$AntTilsLege[i]))){
      j <- j+1}
    if(!(is.na(behdat$AntTilsSykPleier[i]))){
      j <- j+1}
    if(!(is.na(behdat$AntTilsPsyk[i]))){
      j <- j+1}
    if(!(is.na(behdat$AntTilsFysioT[i]))){
      j <- j+1}
    if(!(is.na(behdat$AntTilsSosio[i]))){
      j <- j+1}
    if(j >= 2){behdat$behtils[i] <- 1} else{behdat$behtils[i] <- 0} # Setter til 1 dersom to eller flere behandlere, 0 ellers.
    j = 0 #setter til 0 før sum for neste pasient telles opp
  }
  
  #Verdier som skal vises i tabell for denne indikatoren
  ant <- sum(behdat$behtils == 1)
  totant <- sum(behdat$behtils == 1) + sum(behdat$behtils == 0)
  and <- sum(behdat$behtils == 1) / (sum(behdat$behtils == 1) + sum(behdat$behtils == 0))
  antikketils <- sum(dat$AntPasTils == 0 | is.na(dat$AntPasTils)) #antall som ikke har hatt noe tilsyn
  
  tabto <- cbind(ant, totant, and)
  
  rapbase::mst(
    tab = tabto,
    col_names = c("Antall", "Totalt antall", "Andel"),
    type = params$tableFormat,
    cap = paste0("Oversikt over andel pasienter som har hatt tilsyn av to eller flere behandlergrupper. Det var samtidig ", antikketils, " pasienter som hadde 0 tilsyn. Disse er ikke med i beregningen."),
    digs = 2,
    align = c("r", "r", "r")
  )
}
```
`r messagebehtils`

Figuren under viser hvordan andelen har fordelt seg i løpet av året.

```{r behandlertilsynfig, warning = FALSE, message=FALSE, results='asis', fig.pos= "H", out.extra = '', fig.align='center', out.width='100%'}

messagetils <- ""

if (dim(behdat)[1] < 1) {
  messagetils <- "I den valgte tidsperioden er det ikke nok data til å vise figur for denne kvalitetsindikatoren."
} else {
  #Aggregate by month for plot
  #Grouping by month and finding frequency for behtils, then filtering on the "correct" frequency (if not, we get the inverse too)
  plotdat <- behdat %>%
    dplyr::group_by(month = monthname, behtils) %>%
    dplyr::summarise(n = dplyr::n()) %>%
    dplyr::mutate(freq = n/sum(n)) %>%
    dplyr::filter(behtils == 1)
  
  #Plotting plotdat
  ggplot2::ggplot(plotdat, ggplot2::aes(month, freq)) + 
    geom_line(ggplot2::aes(group = 1)) + geom_point() +
    scale_x_date(date_labels = "%m-%y") +
    labs(x = "Måned", y = "Andel", subtitle = "Andel tilsett av to eller flere faggrupper per måned") + theme_classic() +
    theme(axis.text.x = element_text(size = 9), plot.margin = unit(c(1, 1, 2, 0), "cm"), axis.title.y = element_text(margin = margin(t = 0, r = 10, b = 0, l = 0)), axis.title.x = element_text(margin = margin(t = 10, r = 0, b = 0, l = 0))) 
  
}

```
`r messagetils`


# Tilsett samme dag pasienten var henvist
Andel forløp hvor pasientene får tilsyn samme dag som de ble henvist. Det er ønskelig med høyest mulig andel. Med "totalt antall" menes her alle forløp som har minimum ett tilsyn. 

```{r tidhenvisttiltilsyn, warning = FALSE, message=FALSE, results='asis'}

messagehenvdat <- ""

# Klargjøre variabler for tid fra henvsining til tilsyn her.

#Tar først ut alle som ikke har fått tilsyn
henvdat <- dat[!(dat$AntPasTils == 0 | is.na(dat$AntPasTils)), ]

if (dim(henvdat)[1] < 1) {
  messagehenvdat <- "I den valgte tidsperioden er det ikke nok data til å angi denne kvalitetsindikatoren."
} else {
  
  henvdat$henvtils <- NA
  for(i in 1:dim(henvdat)[1]){
    if(henvdat$HenvistDato[i] == henvdat$StartdatoTO[i]){henvdat$henvtils[i] <- 1}  #1 betyr at man er henvist og tilsett samme dag
    else{henvdat$henvtils[i] <- 0} #0 betyr at man ikke er tilsett samme dag som man ble henvist
  }
  
  #Verdier som skal vises i tabell for denne indikatoren
  anthen <- sum(henvdat$henvtils == 1)
  totanthen <- sum(henvdat$henvtils == 1) + sum(henvdat$henvtils == 0)
  andhen <- sum(henvdat$henvtils == 1) / (sum(henvdat$henvtils == 1) + sum(henvdat$henvtils == 0))
  antiktils <- sum(dat$AntPasTils == 0 | is.na(dat$AntPasTils))
  
  tabtils <- cbind(anthen, totanthen, andhen)
  
  rapbase::mst(
    tab = tabtils,
    col_names = c("Antall", "Totalt antall", "Andel"),
    type = params$tableFormat,
    cap = paste0("Oversikt over andel pasienter som ble tilsett samme dag som de ble henvist. Det var samtidig ", antiktils, " pasienter som hadde 0 tilsyn. Disse er ikke med i beregningen."),
    digs = 2,
    align = c("r", "r", "r"))
  
}


```
`r messagehenvdat`

Figuren under viser hvordan andelen har fordelt seg i løpet av året.

```{r tilsetthenvistfig, warning = FALSE, message=FALSE, results='asis', fig.pos= "H", out.extra = '', fig.align='center', out.width='100%'}

messagehenv <- ""

if (dim(dat)[1] < 1) {
  messagehenv <- "I den valgte tidsperioden er det ikke nok data til å vise figur for denne kvalitetsindikatoren."
} else {
  #Aggregate by month for plot
  #Grouping by month and finding frequency, then filtering on the "correct" frequency (if not, we get the inverse too)
  plot2 <- henvdat %>%
    dplyr::group_by(month = monthname, henvtils) %>%
    dplyr::summarise(n = dplyr::n()) %>%
    dplyr::mutate(freq = n/sum(n)) %>%
    dplyr::filter(henvtils == 1)
  
  #Plotting plotdat
  ggplot2::ggplot(plot2, ggplot2::aes(month, freq)) + 
    geom_line(ggplot2::aes(group = 1)) + geom_point() + 
    labs(x = "Måned", y = "Andel", subtitle = "Andel tilsett samme dag pasienten var henvist per måned") +
    theme_classic() +
    theme(
      axis.text.x = element_text(size = 9),
      plot.margin = unit(c(1, 1, 2, 0), "cm"),
      axis.title.y = element_text(margin = margin(t = 0, r = 10, b = 0, l = 0)),
      axis.title.x = element_text(margin = margin(t = 10, r = 0, b = 0, l = 0)
      )
    ) 
}
```
`r messagehenv`

# Fornøyd med ivaretakelsen fra smerteteam
Andel forløp hvor pasientene er "i stor grad" eller "i svært stor grad" fornøyd med ivaretakelsen fra smerteteamet. Det er ønskelig med høyest mulig andel. Det er kun de forløpene der spørsmålet er besvart som inkluderes.

```{r pasienttilfredshet, warning = FALSE, message=FALSE, results='asis'}

messagetilfr <- ""

# Klargjøre variabler for tid fra henvsining til tilsyn her.
if (dim(dat)[1] < 1) {
  messagetilfr <- "I den valgte tidsperioden er det ikke nok data til å angi denne kvalitetsindikatoren."
} else {
  
  if (!rapbase::isRapContext()) {
    #Må gjøre variablene numerisk for bruk i tabell
    dat$EvalSpm3 <- as.numeric(levels(dat$EvalSpm3))[dat$EvalSpm3]
  }
  
  dat$fornoyd <- NA
  # Mulige verdier: 1-5,9. 4 og 5 gir ja, resten gir nei. De som er NA forblir NA.
  for(i in 1:dim(dat)[1]){
    if(!(is.na(dat$EvalSpm3[i]))){
      if(dat$EvalSpm3[i] == 4 | dat$EvalSpm3[i] == 5){dat$fornoyd[i] <- 1} #1 hvis tilfreds
      else{dat$fornoyd[i] <- 0} #0 dersom ikke tilfreds
    }
  }
  
  #Verdier som skal vises i tabell for denne indikatoren
  antfor <- sum(dat$fornoyd == 1, na.rm = TRUE)
  totantfor <- sum(dat$fornoyd == 1, na.rm = TRUE) + sum(dat$fornoyd == 0, na.rm = TRUE)
  andfor <- sum(dat$fornoyd == 1, na.rm = TRUE) / (sum(dat$fornoyd == 1, na.rm = TRUE) + sum(dat$fornoyd == 0, na.rm = TRUE))
  antiksvar <- sum(is.na(dat$EvalSpm3))
  
  tabforn <- cbind(antfor, totantfor, andfor)
  
  rapbase::mst(
    tab = tabforn,
    col_names = c("Antall", "Totalt antall", "Andel"),
    type = params$tableFormat,
    cap = paste0("Oversikt over andel pasienter som var fornøyd med ivaretakelsen fra smerteteamet. Det var totalt ", antiksvar, " av pasientene som ikke besvarte dette spørsmålet."),
    digs = 2,
    align = c("r", "r", "r"))
  
}


```
`r messagetilfr`


Figuren under viser hvordan andelen har fordelt seg i løpet av året.

```{r fornoydfig, warning = FALSE, message=FALSE, results='asis', fig.pos= "H", out.extra = '', fig.align='center', out.width='100%'}

messagefornfig <- ""

if (dim(dat)[1] < 1) {
  messagefornfig <- "I den valgte tidsperioden er det ikke nok data til å vise figur for denne kvalitetsindikatoren."
} else {
  
  #Aggregate by month for plot
  #Grouping by month and finding frequency (remove NA here), then filtering on the "correct" frequency (if not, we get the inverse too)
  plot3 <- dat %>%
    dplyr::filter(!is.na(fornoyd)) %>%
    dplyr::group_by(month = monthname, fornoyd) %>%
    dplyr::summarise(n = dplyr::n()) %>%
    dplyr::mutate(freq = n/sum(n)) %>%
    dplyr::filter(fornoyd == 1)
  
  #Plotting plotdat
  ggplot2::ggplot(plot3, ggplot2::aes(month, freq)) + 
    geom_line(ggplot2::aes(group = 1)) + geom_point() + 
    labs(x = "Måned", y = "Andel", subtitle = "Andel fornøyd med ivaretakelsen fra smerteteam per måned") + 
    theme_classic() +
    theme(
      axis.text.x = element_text(size = 9),
      plot.margin = unit(c(1, 1, 2, 0), "cm"),
      axis.title.y = element_text(margin = margin(t = 0, r = 10, b = 0, l = 0)),
      axis.title.x = element_text(margin = margin(t = 10, r = 0, b = 0, l = 0)
      )
    )
}
```
`r messagefornfig`

# Nedgang i smerte
Andel forløp hvor pasienten har nedgang i smertescore Numeric Rating Scale (NRS) fra første til siste tilsyn. Totalt måles endring for følgende fire smertetilstander: _sterkeste_ og _svakeste_ smerte i _ro_ og i _bevegelse_. Det er ønskelig med høyest mulig andel. Det er kun de forløpene der spørsmålet er besvart både ved første og siste tilsyn som inkluderes ("vet ikke" telles heller ikke med).

```{r smertenivaa, warning = FALSE, message=FALSE, results='asis'}

messagesmerte <- ""

# Klargjøre variabler for tid fra henvsining til tilsyn her.

if (dim(dat)[1] < 1) {
  messagesmerte <- "I den valgte tidsperioden er det ikke nok data til å angi denne kvalitetsindikatoren."
} else {
  
  if (!rapbase::isRapContext()) {
    #Må gjøre variablene numerisk for bruk i tabell
    dat$SvSmRo12 <- as.numeric(levels(dat$SvSmRo12))[dat$SvSmRo12]
    dat$SvSmRo21 <- as.numeric(levels(dat$SvSmRo21))[dat$SvSmRo21]
    dat$StSmRo12 <- as.numeric(levels(dat$StSmRo12))[dat$StSmRo12]
    dat$StSmRo21 <- as.numeric(levels(dat$StSmRo21))[dat$StSmRo21]
    dat$SvSmBev12 <- as.numeric(levels(dat$SvSmBev12))[dat$SvSmBev12]
    dat$SvSmBev21 <- as.numeric(levels(dat$SvSmBev21))[dat$SvSmBev21]
    dat$StSmBev12 <- as.numeric(levels(dat$StSmBev12))[dat$StSmBev12]
    dat$StSmBev21 <- as.numeric(levels(dat$StSmBev21))[dat$StSmBev21]}
  
  #Lager nye variabler som skal inneholde endring i NRS, settes initielt til NA
  dat$stro <- dat$svro <- dat$stbe <- dat$svbe <-  NA
  #For de som har svart begge ganger finner vi endring i NRS. Positiv endring = nedgang i smerte, negativ endring = oppgang i smerte. 99 er vet ikke og må også fjernes
  for(i in 1:dim(dat)[1]){
    if(!is.na(dat$StSmBev12[i]) & !is.na(dat$StSmBev21[i]) & dat$StSmBev12[i] != 99 & dat$StSmBev21[i] != 99)
    {dat$stbe[i] <- dat$StSmBev12[i] - dat$StSmBev21[i]}
    if(!is.na(dat$SvSmBev12[i]) & !is.na(dat$SvSmBev21[i]) & dat$SvSmBev12[i] != 99 & dat$SvSmBev21[i] != 99)
    {dat$svbe[i] <- dat$SvSmBev12[i] - dat$SvSmBev21[i]}
    if(!is.na(dat$StSmRo12[i]) & !is.na(dat$StSmRo21[i]) & dat$StSmRo12[i] != 99 & dat$StSmRo21[i] != 99)
    {dat$stro[i] <- dat$StSmRo12[i] - dat$StSmRo21[i]}
    if(!is.na(dat$SvSmRo12[i]) & !is.na(dat$SvSmRo21[i]) & dat$SvSmRo12[i] != 99 & dat$SvSmRo21[i] != 99)
    {dat$svro[i] <- dat$SvSmRo12[i] - dat$SvSmRo21[i]}
  }
  
  #De med nedgang i smerte for StSmBe
  nrs1 <- sum(dat$stbe > 0, na.rm = TRUE) 
  nrs1tot <- sum(dat$stbe > 0 , na.rm = TRUE) + sum(dat$stbe < 0, na.rm = TRUE)
  nrs1and <- sum(dat$stbe > 0, na.rm = TRUE) / (sum(dat$stbe > 0, na.rm = TRUE) + sum(dat$stbe < 0, na.rm = TRUE))
  nrs1tab <- cbind(nrs1, nrs1tot, nrs1and)
  
  #De med nedgang i smerte for SvSmBe
  nrs2 <- sum(dat$svbe > 0, na.rm = TRUE) 
  nrs2tot <- sum(dat$svbe > 0 , na.rm = TRUE) + sum(dat$svbe < 0, na.rm = TRUE)
  nrs2and <- sum(dat$svbe > 0, na.rm = TRUE) / (sum(dat$svbe > 0, na.rm = TRUE) + sum(dat$svbe < 0, na.rm = TRUE))
  nrs2tab <- cbind(nrs2, nrs2tot, nrs2and)
  
  #De med nedgang i smerte for StSmRo
  nrs3 <- sum(dat$stro > 0, na.rm = TRUE) 
  nrs3tot <- sum(dat$stro > 0 , na.rm = TRUE) + sum(dat$stro < 0, na.rm = TRUE)
  nrs3and <- sum(dat$stro > 0, na.rm = TRUE) / (sum(dat$stro > 0, na.rm = TRUE) + sum(dat$stro < 0, na.rm = TRUE))
  nrs3tab <- cbind(nrs3, nrs3tot, nrs3and)
  
  #De med nedgang i smerte for SvSmRo
  nrs4 <- sum(dat$svro > 0, na.rm = TRUE) 
  nrs4tot <- sum(dat$svro > 0 , na.rm = TRUE) + sum(dat$svro < 0, na.rm = TRUE)
  nrs4and <- sum(dat$svro > 0, na.rm = TRUE) / (sum(dat$svro > 0, na.rm = TRUE) + sum(dat$svro < 0, na.rm = TRUE))
  nrs4tab <- cbind(nrs4, nrs4tot, nrs4and)
  
  tabnrs <- rbind(nrs1tab, nrs2tab, nrs3tab, nrs4tab)
  rownames(tabnrs) <- c("Sterkeste smerte i bevegelse", "Svakeste smerte i bevegelse", "Sterkeste smerte i ro", "Svakeste smerte i ro")
  
  antiknrs <- sum(is.na(dat$svbe))
  
  rapbase::mst(
    tab = tabnrs,
    col_names = c("Antall", "Totalt antall", "Andel"),
    type = params$tableFormat,
    cap = paste0("Oversikt over andel pasienter som hadde nedang i NRS fra første til siste måling for de som har besvart spørsmålene begge ganger."),
    digs = 2,
    align = c("r", "r", "r"))
  #Det var totalt ", antiknrs, " av pasientene som ikke besvarte både første og siste spørsmål (for minst én smertetilstand)"  tatt bort pga mange ulike tall må med i så fall.
}


```
`r messagesmerte`

Figuren under viser hvordan andelene har fordelt seg i løpet av året for de fire NRS-målene.

```{r nrsfig, warning = FALSE, message=FALSE, results='asis', fig.align='center', out.width='100%', fig.width = 14}

messagenrsfig <- ""

if (dim(dat)[1] < 1) {
  messagenrsfig <- "I den valgte tidsperioden er det ikke nok data til å vise figur for denne kvalitetsindikatoren."
} else {
  #Aggregate by month for plot
  
  #For StBe
  p1 <- dat %>%
    dplyr::filter(!is.na(stbe)) %>%
    dplyr::mutate(stbe1 = stbe > 0) %>%
    dplyr::group_by(month = monthname, stbe1) %>%
    dplyr::summarise(n = dplyr::n()) %>%
    dplyr::mutate(freq1 = n/sum(n)) %>%
    dplyr::filter(stbe1 == 1)
  
  # #For SvBe
  p2 <- dat %>%
    dplyr::filter(!is.na(svbe)) %>%
    dplyr::mutate(svbe1 = svbe > 0) %>%
    dplyr::group_by(month = monthname, svbe1) %>%
    dplyr::summarise(n = dplyr::n()) %>%
    dplyr::mutate(freq2 = n/sum(n)) %>%
    dplyr::filter(svbe1 == 1)
  
  #For StRo
  p3 <- dat %>%
    dplyr::filter(!is.na(stro)) %>%
    dplyr::mutate(stro1 = stro > 0) %>%
    dplyr::group_by(month = monthname, stro1) %>%
    dplyr::summarise(n = dplyr::n()) %>%
    dplyr::mutate(freq3 = n/sum(n)) %>%
    dplyr::filter(stro1 == 1)
  
  #For SvRo
  p4 <- dat %>%
    dplyr::filter(!is.na(svro)) %>%
    dplyr::mutate(svro1 = svro > 0) %>%
    dplyr::group_by(month = monthname, svro1) %>%
    dplyr::summarise(n = dplyr::n()) %>%
    dplyr::mutate(freq4 = n/sum(n)) %>%
    dplyr::filter(svro1 == 1)
  
  colorsplot <- c("stbe" = "magenta3", "svbe" = "hotpink1", "stro" = "darkcyan", "svro" = "cyan2")
  labelsplot <- c("Sterkeste smerte \ni bevegelse", "Svakeste smerte \ni bevegelse", "Sterkeste smerte \ni ro", "Svakeste smerte \ni ro")
  
  p = ggplot2::ggplot() + 
    geom_line(data = p1, ggplot2::aes(month, freq1, group = 1, color = "stbe"), size = 0.5) +
    geom_point(data = p1, ggplot2::aes(month, freq1, group = 1, color = "stbe"), shape = 16, size = 1.5) +
    geom_line(data = p2, ggplot2::aes(month, freq2, group = 1, color = "svbe"), size = 0.5) +
    geom_point(data = p2, ggplot2::aes(month, freq2, group = 1, color = "svbe"), shape = 16, size = 1.5) +
    geom_line(data = p3, ggplot2::aes(month, freq3, group = 1, color = "stro"), size = 0.5) +
    geom_point(data = p3, ggplot2::aes(month, freq3, group = 1, color = "stro"), shape = 16, size = 1.5) +
    geom_line(data = p4, ggplot2::aes(month, freq4, group = 1, color = "svro"), size = 0.5) +
    geom_point(data = p4, ggplot2::aes(month, freq4, group = 1, color = "svro"), shape = 16, size = 1.5) +
    labs(x = 'Måned', y = "Andel", title = "Andel med nedgang i smerte") + 
    theme_classic() +
    scale_x_date(date_labels = "%m-%y") +
    theme(
      axis.text.x = element_text(size = 10),
      axis.text.y = element_text(size = 10),
      axis.title = element_text(size = 12),
      plot.margin = unit(c(1, 1, 2, 1), "cm"),
      legend.title = element_text(size = 12),
      plot.title = element_text(size=12),
      legend.text = element_text(size = 12),
      axis.title.y = element_text(margin = margin(t = 0, r = 10, b = 0, l = 0)),
      axis.title.x = element_text(margin = margin(t = 10, r = 0, b = 0, l = 0))
    ) +
    scale_color_manual(
      name = "NRS",
      values = c("magenta3", "hotpink1", "darkcyan", "cyan2"),
      labels = labelsplot
    ) +
    guides(color = guide_legend(override.aes = list(size=0.8)))
  
  print(p)
  
}
```
`r messagenrsfig`

# Ikke-medikamentell behandling
Andel pasienter hvor ikke-medikamentell behandling startes, endres og/eller følges opp av Smerteteam. Det er ønskelig å utnytte også ikke-medikamentell behandling ved akutt smertebehandling. Dette inkluderer alt fra enkle tiltak som for eksempel varme/kuldebehandling og mobilisering til  berøringstrening og speilbehandling.  Videre også ulike fysioterapeutiske tiltak inkludert TENS og avspenning og ikke minst kognitive tilnærminger som for eksempel avledning, smertemestring og endringsorientert samtale.

```{r ikkemed, warning = FALSE, message=FALSE, results='asis'}

messageikmed <- ""

# Klargjøre
if (dim(dat)[1] < 1) {
  messageikmed <- "I den valgte tidsperioden er det ikke nok data til å angi denne 
  kvalitetsindikatoren."
} else {
  
  #Verdier som skal vises i tabell for denne indikatoren
  ant <- sum(dat$IkkeMedBeh == 1, na.rm = TRUE)
  totant <- sum(dat$IkkeMedBeh == 1, na.rm = TRUE) + 
    sum(dat$IkkeMedBeh == 0, na.rm = TRUE)
  and <- sum(dat$IkkeMedBeh == 1, na.rm = TRUE) / 
    (sum(dat$IkkeMedBeh == 1, na.rm = TRUE) + 
       sum(dat$IkkeMedBeh == 0, na.rm = TRUE))
  antiksvar <- sum(is.na(dat$IkkeMedBeh))
  
  tabikmed <- cbind(ant, totant, and)
  
  rapbase::mst(
    tab = tabikmed,
    col_names = c("Antall", "Totalt antall", "Andel"),
    type = params$tableFormat,
    cap = paste0("Oversikt over andel pasienter med ikke-medikamentell 
                 behandling. Det var totalt ", antiksvar, " av pasientene der 
                 det ikke var grunnlag for å angi svar her."),
    digs = 2,
    align = c("r", "r", "r"))
  
}


```
`r messageikmed`

Figuren under viser hvordan andelen har fordelt seg i løpet av året.

```{r ikkemedfig, warning = FALSE, message=FALSE, results='asis', fig.pos= "H", out.extra = '', fig.align='center', out.width='100%'}

messageik <- ""

#Aggregate by month for plot
#Grouping by month and finding frequency (remove NA here), then filtering on the "correct" frequency (if not, we get the inverse too)
plotikmed <- dat %>%
  dplyr::filter(!is.na(IkkeMedBeh)) %>%
  dplyr::group_by(month = monthname, IkkeMedBeh) %>%
  dplyr::summarise(n = dplyr::n()) %>%
  dplyr::mutate(freq = n/sum(n)) %>%
  dplyr::filter(IkkeMedBeh == 1)

if (dim(plotikmed)[1] < 1) {
  messageik <- "I den valgte tidsperioden er det ikke nok data til å vise 
  figur for denne kvalitetsindikatoren."
} else {
  
  #Plotting plotdat
  ggplot2::ggplot(plotikmed, ggplot2::aes(month, freq)) + 
    geom_line(ggplot2::aes(group = 1)) + geom_point() + 
    labs(x = "Måned", y = "Andel", 
         subtitle = "Andel med ikke-medikamentell behandling per måned") +
    theme_classic() +
    theme(axis.text.x = element_text(size = 9), 
          plot.margin = unit(c(1, 1, 2, 0), "cm"), 
          axis.title.y = element_text(margin = 
                                        margin(t = 0, r = 10, b = 0, l = 0)), 
          axis.title.x = element_text(margin = margin(t = 10, r = 0, b = 0, l = 0)))
  
}
```
`r messageik`

# Nedtrappingsplan (for opioider)
Andel pasienter som har fått laget nedtrappingsplan (for opioider) hvor det er vurdert behov for dette. Sterke smertestillende er effektive og potente medikamenter som brukes i utstrakt grad i akutt smertebehandling på sykehus. Langvarig bruk er derimot sjelden indisert og det er derfor viktig at pasienter som behandles med slike medikamenter også får en nedtrappingsplan for å hjelpe med optimal bruk.

```{r nedtr, warning = FALSE, message=FALSE, results='asis'}

messagened <- ""

# Klargjøre
if (dim(dat)[1] < 1) {
  messagened <- "I den valgte tidsperioden er det ikke nok data til å angi denne 
  kvalitetsindikatoren."
} else {
  
  #VidereOppf, BehNedtrappAvsluttTils og Journalnotat
  
  #Verdier som skal vises i tabell for denne indikatoren
  ant <- sum(dat$VidereOppf == 1 &
               dat$BehNedtrappAvsluttTils == 1 &
               dat$Journalnotat == 1, na.rm = TRUE)
  
  totant <- sum(dat$VidereOppf == 1 & 
                  dat$BehNedtrappAvsluttTils == 1, na.rm = TRUE) 
  
  and <- ant/totant
  
  tabplan <- cbind(ant, totant, and)
  
  rapbase::mst(
    tab = tabplan,
    col_names = c("Antall", "Totalt antall", "Andel"),
    type = params$tableFormat,
    cap = paste0("Oversikt over andel som fikk en plan for nedtrapping av de 
                 som ble vurdert til å trenge det."),
    digs = 2, 
    align = c("r", "r", "r"))
  
}


```
`r messagened`

Figuren under viser hvordan andelen har fordelt seg i løpet av året.

```{r nedtrfig, warning = FALSE, message=FALSE, results='asis', fig.pos= "H", out.extra = '', fig.align='center', out.width='100%'}

messageplot <- ""

#Aggregate by month for plot
plotnedtr<- dat %>% 
  dplyr::filter(
    !is.na(Journalnotat),
    VidereOppf == 1,
    BehNedtrappAvsluttTils == 1
  ) %>%
  dplyr::group_by(month = monthname, Journalnotat) %>%
  dplyr::summarise(n = dplyr::n()) %>%
  dplyr::mutate(freq = n/sum(n)) %>%
  dplyr::filter(Journalnotat == 1)

if (dim(plotnedtr)[1] < 1) {
  messageplot <- "I den valgte tidsperioden er det ikke nok data til å vise 
  figur for denne kvalitetsindikatoren."
} else {
  
  #Plotting plotdat
  ggplot2::ggplot(plotnedtr, ggplot2::aes(month, freq)) + 
    geom_line(ggplot2::aes(group = 1)) + geom_point() + 
    labs(x = "Måned", y = "Andel", 
         subtitle = "Andel med nedtrappingsplan per måned") +
    theme_classic() +
    theme(axis.text.x = element_text(size = 9), 
          plot.margin = unit(c(1, 1, 2, 0), "cm"), 
          axis.title.y = element_text(margin = 
                                        margin(t = 0, r = 10, b = 0, l = 0)), 
          axis.title.x = element_text(margin = margin(t = 10, r = 0, b = 0, l = 0)))
  
}
```

`r messageplot`
