---
params:
  title: ': kvalitetsindikatorer i perioden '
  author: 'Rapporteket'
  hospitalName: 'Ukjent sykehus'
  reshId: 'locallyDefined'
  userRole: 'MyRole'
  userFullName: 'Ukjent bruker'
  startDate: !r lubridate::today() - lubridate::years(1)
  endDate: !r lubridate::today() - lubridate::weeks(1)
  year: '2016'
  tableFormat: 'html'
  registryName: 'rapbase'
  shinySession: list()
title: '`r paste0("Smerteregisteret ", params$hospitalName, params$title, params$startDate, " til ", params$endDate)`'
author: '`r params$author`'
date: '`r format(Sys.time(), "%d\\. %B, %Y")`'
reglogo: '`r system.file("www/logoSmerte.png", package = "smerte")`'
regtext: '`r readLines(system.file("registryShortDescription.txt", package = "smerte"))`'
registryName: Smerteregisteret
userFullName: '`r params$userFullName`'
---
```{r set options and load packages, include = FALSE}
knitr::opts_chunk$set(echo=FALSE)
options(knitr.table.format = params$tableFormat)
options(tinytex.verbose = TRUE)
options(scipen = 1, digits = 2) #set to two decimal 

library(smerte)
library(lubridate)
library(ggplot2)
library(dplyr)
library(rapwhale)

```

```{r get data, warning = FALSE, message = FALSE}

if (isRapContext()) {
  dat <- getDataDump(registryName = params$registryName,
                                     reshId = params$reshId,
                                     tableName = "allevarnum",
                                     userRole=params$userRole,
                                     fromDate = params$startDate,
                                     toDate = params$endDate,
                                     session = params$shinySession) |> 
    fikse_sykehusnavn("AvdRESH")
} else {
  #Dataimport: skal hente lokale data for hvert sykehus (tar vekk sti, og erstatter med lokal filB)
  path <- read.csv(file = "H:/path.csv", header = FALSE, sep = ";")
  path <- as.data.frame(lapply(path, as.character), stringsAsFactors=FALSE)
  path <- path$V1
  dat <- read.csv(file = path, header = TRUE, sep = ";")
  
  #Må kunne laste inn data for de ulike årene
  # aar <- params$year
  #dat = dat |> filter(year(date(StartdatoTO)) == aar) #year
}

#Forkorter sykehusnavn
dat$SykehusNavn[dat$SykehusNavn == "Helse Bergen HF"] = "HB"

#Legger inn månedene i riktig rekkefølge
dat <- dat |>
  mutate(monthname = floor_date(StartdatoTO, "month"))
```

# Innledning
Smerteregisteret har seks kvalitetsindikatorer som skal være til hjelp i utviklingen av god smertebehandling. Merk at det her skilles mellom forløp og pasienter, siden samme pasient kan ha flere forløp. Denne rapporten viser resultater for __`r params$hospitalName`__ i perioden __`r format(params$startDate, "%d. %b %Y")`__ til __`r format(params$endDate, "%d. %b %Y")`__.

# Tilsett av to eller flere faggrupper
Andel forløp hvor pasientene tilses av to eller flere faggrupper. Det er ønskelig med høyest mulig andel. De ulike faggruppene er lege, sykepleier, sosionom, psykolog og fysioterapeut og om det er konferert med lege. Med "totalt antall" menes her alle forløp som har minimum ett tilsyn. 

```{r behandlertilsyn, warning = FALSE, message=FALSE, results='asis'}

messagebehtils <- ""

# Klargjøre variabler for behandlertilsyn her
if (dim(dat)[1] < 1) {
messagebehtils <- "I den valgte tidsperioden er det ikke nok data til å angi denne kvalitetsindikatoren."
} else {
  
  #Tar først ut alle som ikke har fått tilsyn
  d_behandlertilsyn <- ki_behandlertilsyn(dat)
  
  tabto = aggreger_ki_prop(d_behandlertilsyn) |> 
    select(ki_teller, ki_nevner, est)
  
  antikketils = nrow(d_behandlertilsyn |> filter(!ki_krit_nevner))
  
  mst(
    tab = tabto,
    col_names = c("Antall", "Totalt antall", "Andel"),
    type = params$tableFormat,
    cap = paste0("Oversikt over andel pasienter som har hatt tilsyn av to eller flere behandlergrupper. Det var samtidig ", antikketils, " pasienter som hadde 0 tilsyn. Disse er ikke med i beregningen."),
    digs = 2,
    align = c("r", "r", "r")
  )
}
```
`r messagebehtils`

Figuren under viser hvordan andelen har fordelt seg i løpet av året.

```{r behandlertilsynfig, warning = FALSE, message=FALSE, results='asis', fig.pos= "H", out.extra = '', fig.align='center', out.width='100%'}

messagetils <- ""

# if (dim(d_behandlertilsyn)[1] < 1) {
#   messagetils <- "I den valgte tidsperioden er det ikke nok data til å vise figur for denne kvalitetsindikatoren."
# } else {
  #Aggregate by month for plot
  #Grouping by month and finding frequency for behtils, then filtering on the "correct" frequency (if not, we get the inverse too)
  plotdat <- d_behandlertilsyn |>
    group_by(month = monthname) |>
    aggreger_ki_prop()
  
  #Plotting plotdat
  ggplot(plotdat, aes(month, est)) + 
    geom_line(aes(group = 1)) + geom_point() +
    scale_x_date(date_labels = "%m-%y") +
    labs(x = "Måned", y = "Andel", subtitle = "Andel tilsett av to eller flere faggrupper per måned") + theme_classic() +
    theme(axis.text.x = element_text(size = 9), plot.margin = unit(c(1, 1, 2, 0), "cm"), axis.title.y = element_text(margin = margin(t = 0, r = 10, b = 0, l = 0)), axis.title.x = element_text(margin = margin(t = 10, r = 0, b = 0, l = 0))) 
  
# }

```
`r messagetils`


# Tilsett samme dag pasienten var henvist
Andel forløp hvor pasientene får tilsyn samme dag som de ble henvist. Det er ønskelig med høyest mulig andel. Med "totalt antall" menes her alle forløp som har minimum ett tilsyn. 

```{r tidhenvisttiltilsyn, warning = FALSE, message=FALSE, results='asis'}

messagehenvdat <- ""

# Klargjøre variabler for tid fra henvsining til tilsyn her.

#Tar først ut alle som ikke har fått tilsyn
henvdat <- dat[!(dat$AntPasTils == 0 | is.na(dat$AntPasTils)), ]

if (dim(henvdat)[1] < 1) {
  messagehenvdat <- "I den valgte tidsperioden er det ikke nok data til å angi denne kvalitetsindikatoren."
} else {
  
  henvdat$henvtils <- NA
  for(i in 1:dim(henvdat)[1]){
    if(henvdat$HenvistDato[i] == henvdat$StartdatoTO[i]){henvdat$henvtils[i] <- 1}  #1 betyr at man er henvist og tilsett samme dag
    else{henvdat$henvtils[i] <- 0} #0 betyr at man ikke er tilsett samme dag som man ble henvist
  }
  
  #Verdier som skal vises i tabell for denne indikatoren
  anthen <- sum(henvdat$henvtils == 1)
  totanthen <- sum(henvdat$henvtils == 1) + sum(henvdat$henvtils == 0)
  andhen <- sum(henvdat$henvtils == 1) / (sum(henvdat$henvtils == 1) + sum(henvdat$henvtils == 0))
  antiktils <- sum(dat$AntPasTils == 0 | is.na(dat$AntPasTils))
  
  tabtils <- cbind(anthen, totanthen, andhen)
  
  mst(
    tab = tabtils,
    col_names = c("Antall", "Totalt antall", "Andel"),
    type = params$tableFormat,
    cap = paste0("Oversikt over andel pasienter som ble tilsett samme dag som de ble henvist. Det var samtidig ", antiktils, " pasienter som hadde 0 tilsyn. Disse er ikke med i beregningen."),
    digs = 2,
    align = c("r", "r", "r"))
  
}


```
`r messagehenvdat`

Figuren under viser hvordan andelen har fordelt seg i løpet av året.

```{r tilsetthenvistfig, warning = FALSE, message=FALSE, results='asis', fig.pos= "H", out.extra = '', fig.align='center', out.width='100%'}

messagehenv <- ""

if (dim(dat)[1] < 1) {
  messagehenv <- "I den valgte tidsperioden er det ikke nok data til å vise figur for denne kvalitetsindikatoren."
} else {
  #Aggregate by month for plot
  #Grouping by month and finding frequency, then filtering on the "correct" frequency (if not, we get the inverse too)
  plot2 <- henvdat |>
    group_by(month = monthname, henvtils) |>
    summarise(n = n()) |>
    mutate(freq = n/sum(n)) |>
    filter(henvtils == 1)
  
  #Plotting plotdat
  ggplot(plot2, aes(month, freq)) + 
    geom_line(aes(group = 1)) + geom_point() + 
    labs(x = "Måned", y = "Andel", subtitle = "Andel tilsett samme dag pasienten var henvist per måned") +
    theme_classic() +
    theme(
      axis.text.x = element_text(size = 9),
      plot.margin = unit(c(1, 1, 2, 0), "cm"),
      axis.title.y = element_text(margin = margin(t = 0, r = 10, b = 0, l = 0)),
      axis.title.x = element_text(margin = margin(t = 10, r = 0, b = 0, l = 0)
      )
    ) 
}
```
`r messagehenv`

# Fornøyd med ivaretakelsen fra smerteteam
Andel forløp hvor pasientene er "i stor grad" eller "i svært stor grad" fornøyd med ivaretakelsen fra smerteteamet. Det er ønskelig med høyest mulig andel. Det er kun de forløpene der spørsmålet er besvart som inkluderes.

```{r pasienttilfredshet, warning = FALSE, message=FALSE, results='asis'}

messagetilfr <- ""

# Klargjøre variabler for tid fra henvsining til tilsyn her.
if (dim(dat)[1] < 1) {
  messagetilfr <- "I den valgte tidsperioden er det ikke nok data til å angi denne kvalitetsindikatoren."
} else {
  
  if (!isRapContext()) {
    #Må gjøre variablene numerisk for bruk i tabell
    dat$EvalSpm3 <- as.numeric(levels(dat$EvalSpm3))[dat$EvalSpm3]
  }
  
  dat$fornoyd <- NA
  # Mulige verdier: 1-5,9. 4 og 5 gir ja, resten gir nei. De som er NA forblir NA.
  for(i in 1:dim(dat)[1]){
    if(!(is.na(dat$EvalSpm3[i]))){
      if(dat$EvalSpm3[i] == 4 | dat$EvalSpm3[i] == 5){dat$fornoyd[i] <- 1} #1 hvis tilfreds
      else{dat$fornoyd[i] <- 0} #0 dersom ikke tilfreds
    }
  }
  
  #Verdier som skal vises i tabell for denne indikatoren
  antfor <- sum(dat$fornoyd == 1, na.rm = TRUE)
  totantfor <- sum(dat$fornoyd == 1, na.rm = TRUE) + sum(dat$fornoyd == 0, na.rm = TRUE)
  andfor <- sum(dat$fornoyd == 1, na.rm = TRUE) / (sum(dat$fornoyd == 1, na.rm = TRUE) + sum(dat$fornoyd == 0, na.rm = TRUE))
  antiksvar <- sum(is.na(dat$EvalSpm3))
  
  tabforn <- cbind(antfor, totantfor, andfor)
  
  mst(
    tab = tabforn,
    col_names = c("Antall", "Totalt antall", "Andel"),
    type = params$tableFormat,
    cap = paste0("Oversikt over andel pasienter som var fornøyd med ivaretakelsen fra smerteteamet. Det var totalt ", antiksvar, " av pasientene som ikke besvarte dette spørsmålet."),
    digs = 2,
    align = c("r", "r", "r"))
  
}


```
`r messagetilfr`


Figuren under viser hvordan andelen har fordelt seg i løpet av året.

```{r fornoydfig, warning = FALSE, message=FALSE, results='asis', fig.pos= "H", out.extra = '', fig.align='center', out.width='100%'}

messagefornfig <- ""

if (dim(dat)[1] < 1) {
  messagefornfig <- "I den valgte tidsperioden er det ikke nok data til å vise figur for denne kvalitetsindikatoren."
} else {
  
  #Aggregate by month for plot
  #Grouping by month and finding frequency (remove NA here), then filtering on the "correct" frequency (if not, we get the inverse too)
  plot3 <- dat |>
    filter(!is.na(fornoyd)) |>
    group_by(month = monthname, fornoyd) |>
    summarise(n = n()) |>
    mutate(freq = n/sum(n)) |>
    filter(fornoyd == 1)
  
  #Plotting plotdat
  ggplot(plot3, aes(month, freq)) + 
    geom_line(aes(group = 1)) + geom_point() + 
    labs(x = "Måned", y = "Andel", subtitle = "Andel fornøyd med ivaretakelsen fra smerteteam per måned") + 
    theme_classic() +
    theme(
      axis.text.x = element_text(size = 9),
      plot.margin = unit(c(1, 1, 2, 0), "cm"),
      axis.title.y = element_text(margin = margin(t = 0, r = 10, b = 0, l = 0)),
      axis.title.x = element_text(margin = margin(t = 10, r = 0, b = 0, l = 0)
      )
    )
}
```
`r messagefornfig`

# Nedgang i smerte
Andel forløp hvor pasienten har nedgang i smertescore Numeric Rating Scale (NRS) fra første til siste tilsyn. Det måles endring for _sterkeste_ og _svakeste_ smerte ved første og siste tilsyn. Det er ønskelig med høyest mulig andel. Det er kun de forløpene der spørsmålet er besvart både ved første og siste tilsyn som inkluderes ("vet ikke" telles heller ikke med).

```{r smertenivaa, warning = FALSE, message=FALSE, results='asis'}

messagesmerte <- ""

# Klargjøre variabler for tid fra henvsining til tilsyn her.

if (dim(dat)[1] < 1) {
  messagesmerte <- "I den valgte tidsperioden er det ikke nok data til å angi denne kvalitetsindikatoren."
} else {
  ki_smerteendring_sterkeste = ki_smerteendring(dat, var = "sterkeste")
  ki_sme_sterk = ki_smerteendring_sterkeste |> 
    aggreger_ki_prop()
  
  ki_smerteendring_svakeste = ki_smerteendring(dat, var = "svakeste")
  ki_sme_svakeste = ki_smerteendring_svakeste |> 
    aggreger_ki_prop()
  
  # Nedgang i smerteintensitet - sterkeste 
  nrs1 = ki_sme_sterk$ki_teller
  nrs1tot = ki_sme_sterk$ki_nevner
  nrs1and = ki_sme_sterk$est
  nrs1tab = cbind(nrs1, nrs1tot, nrs1and)
  
  # Nedgang i smerteintensitet - svakeste
  nrs2 = ki_sme_svakeste$ki_teller
  nrs2tot = ki_sme_svakeste$ki_nevner
  nrs2and = ki_sme_svakeste$est
  nrs2tab = cbind(nrs2, nrs2tot, nrs2and)
  tabnrs <- rbind(nrs1tab, nrs2tab)
  rownames(tabnrs) <- c("Sterkeste smerte", "Svakeste smerte")
  
  antiknrs <- sum(!ki_smerteendring_sterkeste$ki_krit_nevner)
  
  mst(
    tab = tabnrs,
    col_names = c("Antall", "Totalt antall", "Andel"),
    type = params$tableFormat,
    cap = paste0("Oversikt over andel pasienter som hadde nedang i NRS fra første til siste måling for de som har besvart spørsmålene begge ganger."),
    digs = 2,
    align = c("r", "r", "r"))
  #Det var totalt ", antiknrs, " av pasientene som ikke besvarte både første og siste spørsmål som dermed er tatt bort.
}
```
`r messagesmerte`

Figuren under viser hvordan andelene har fordelt seg i per måned for sterkeste og svakeste smerteintensitet.

```{r nrsfig, warning = FALSE, message=FALSE, results='asis', fig.align='center', out.width='100%', fig.width = 14}

messagenrsfig <- ""

if (dim(dat)[1] < 1) {
  messagenrsfig <- "I den valgte tidsperioden er det ikke nok data til å vise figur for denne kvalitetsindikatoren."
} else {
  #Aggregate by month for plot
  
  p1 = ki_smerteendring_sterkeste |> 
    mutate(monthname = floor_date(StartdatoTO, "month")) |> 
    filter(ki_krit_nevner) |> 
    group_by(monthname) |> 
    aggreger_ki_prop() |> 
    mutate(measure = "sterkeste")
  
  p2 = ki_smerteendring_svakeste |> 
     mutate(monthname = floor_date(StartdatoTO, "month")) |> 
    filter(ki_krit_nevner) |> 
    group_by(monthname) |> 
    aggreger_ki_prop() |> 
    mutate(measure = "svakeste")
  
  p_data = bind_rows(p1, p2)
  
  p = ggplot(p_data, aes(x = monthname, y = est, color = measure, group = measure)) +
  geom_line(linewidth = 0.9) +
  geom_point(size = 2) +
  scale_y_continuous(
    limits = c(0, 1),
    labels = scales::label_percent()
  ) +
  scale_x_date(date_breaks = "3 months", date_labels = "%b %Y") +
  labs(
    x = "Måned",
    y = "Andel",
    title = "Andel med nedgang i NRS for smerteintensitet (månedlig)",
    color = "Måling"
  ) +
  theme_minimal() +
  theme(
    axis.text.x = element_text(angle = 45, hjust = 1)
  )
  
  print(p)
}
```
`r messagenrsfig`

# Ikke-medikamentell behandling
Andel pasienter hvor ikke-medikamentell behandling startes, endres og/eller følges opp av Smerteteam. Det er ønskelig å utnytte også ikke-medikamentell behandling ved akutt smertebehandling. Dette inkluderer alt fra enkle tiltak som for eksempel varme/kuldebehandling og mobilisering til  berøringstrening og speilbehandling.  Videre også ulike fysioterapeutiske tiltak inkludert TENS og avspenning og ikke minst kognitive tilnærminger som for eksempel avledning, smertemestring og endringsorientert samtale.

```{r ikkemed, warning = FALSE, message=FALSE, results='asis'}

messageikmed <- ""

# Klargjøre
if (dim(dat)[1] < 1) {
  messageikmed <- "I den valgte tidsperioden er det ikke nok data til å angi denne 
  kvalitetsindikatoren."
} else {
  
  #Verdier som skal vises i tabell for denne indikatoren
  ant <- sum(dat$IkkeMedBeh == 1, na.rm = TRUE)
  totant <- sum(dat$IkkeMedBeh == 1, na.rm = TRUE) + 
    sum(dat$IkkeMedBeh == 0, na.rm = TRUE)
  and <- sum(dat$IkkeMedBeh == 1, na.rm = TRUE) / 
    (sum(dat$IkkeMedBeh == 1, na.rm = TRUE) + 
       sum(dat$IkkeMedBeh == 0, na.rm = TRUE))
  antiksvar <- sum(is.na(dat$IkkeMedBeh))
  
  tabikmed <- cbind(ant, totant, and)
  
  mst(
    tab = tabikmed,
    col_names = c("Antall", "Totalt antall", "Andel"),
    type = params$tableFormat,
    cap = paste0("Oversikt over andel pasienter med ikke-medikamentell 
                 behandling. Det var totalt ", antiksvar, " av pasientene der 
                 det ikke var grunnlag for å angi svar her."),
    digs = 2,
    align = c("r", "r", "r"))
  
}


```
`r messageikmed`

Figuren under viser hvordan andelen har fordelt seg i løpet av året.

```{r ikkemedfig, warning = FALSE, message=FALSE, results='asis', fig.pos= "H", out.extra = '', fig.align='center', out.width='100%'}

messageik <- ""

#Aggregate by month for plot
#Grouping by month and finding frequency (remove NA here), then filtering on the "correct" frequency (if not, we get the inverse too)
#Kun de som har blitt tilsett er aktuell for denne
plotikmed <- dat |>
  filter(!is.na(IkkeMedBeh), Tilsett == 1) |>
  group_by(month = monthname, IkkeMedBeh) |>
  summarise(n = n()) |>
  mutate(freq = n/sum(n)) |>
  filter(IkkeMedBeh == 1)

if (dim(plotikmed)[1] < 1) {
  messageik <- "I den valgte tidsperioden er det ikke nok data til å vise 
  figur for denne kvalitetsindikatoren."
} else {
  
  #Plotting plotdat
  ggplot(plotikmed, aes(month, freq)) + 
    geom_line(aes(group = 1)) + geom_point() + 
    labs(x = "Måned", y = "Andel", 
         subtitle = "Andel med ikke-medikamentell behandling per måned") +
    theme_classic() +
    theme(axis.text.x = element_text(size = 9), 
          plot.margin = unit(c(1, 1, 2, 0), "cm"), 
          axis.title.y = element_text(margin = 
                                        margin(t = 0, r = 10, b = 0, l = 0)), 
          axis.title.x = element_text(margin = margin(t = 10, r = 0, b = 0, l = 0)))
  
}
```
`r messageik`

# Nedtrappingsplan (for opioider)
Andel pasienter som har fått laget nedtrappingsplan (for opioider) hvor det er vurdert behov for dette. Sterke smertestillende er effektive og potente medikamenter som brukes i utstrakt grad i akutt smertebehandling på sykehus. Langvarig bruk er derimot sjelden indisert og det er derfor viktig at pasienter som behandles med slike medikamenter også får en nedtrappingsplan for å hjelpe med optimal bruk.

```{r nedtr, warning = FALSE, message=FALSE, results='asis'}

messagened <- ""

# Klargjøre
if (dim(dat)[1] < 1) {
  messagened <- "I den valgte tidsperioden er det ikke nok data til å angi denne 
  kvalitetsindikatoren."
} else {
  
  #VidereOppf, BehNedtrappAvsluttTils og Journalnotat
  
  #Verdier som skal vises i tabell for denne indikatoren
  ant <- sum(dat$VidereOppf == 1 &
               dat$BehNedtrappAvsluttTils == 1 &
               dat$Journalnotat == 1, na.rm = TRUE)
  
  totant <- sum(dat$VidereOppf == 1 & 
                  dat$BehNedtrappAvsluttTils == 1, na.rm = TRUE) 
  
  and <- ant/totant
  
  tabplan <- cbind(ant, totant, and)
  
  mst(
    tab = tabplan,
    col_names = c("Antall", "Totalt antall", "Andel"),
    type = params$tableFormat,
    cap = paste0("Oversikt over andel som fikk en plan for nedtrapping av de 
                 som ble vurdert til å trenge det."),
    digs = 2, 
    align = c("r", "r", "r"))
  
}


```
`r messagened`

Figuren under viser hvordan andelen har fordelt seg i løpet av året.

```{r nedtrfig, warning = FALSE, message=FALSE, results='asis', fig.pos= "H", out.extra = '', fig.align='center', out.width='100%'}

messageplot <- ""

#Aggregate by month for plot
plotnedtr<- dat |> 
  filter(
    !is.na(Journalnotat),
    VidereOppf == 1,
    BehNedtrappAvsluttTils == 1
  ) |>
  group_by(month = monthname, Journalnotat) |>
  summarise(n = n()) |>
  mutate(freq = n/sum(n)) |>
  filter(Journalnotat == 1)

if (dim(plotnedtr)[1] < 1) {
  messageplot <- "I den valgte tidsperioden er det ikke nok data til å vise 
  figur for denne kvalitetsindikatoren."
} else {
  
  #Plotting plotdat
  ggplot(plotnedtr, aes(month, freq)) + 
    geom_line(aes(group = 1)) + geom_point() + 
    labs(x = "Måned", y = "Andel", 
         subtitle = "Andel med nedtrappingsplan per måned") +
    theme_classic() +
    theme(axis.text.x = element_text(size = 9), 
          plot.margin = unit(c(1, 1, 2, 0), "cm"), 
          axis.title.y = element_text(margin = 
                                        margin(t = 0, r = 10, b = 0, l = 0)), 
          axis.title.x = element_text(margin = margin(t = 10, r = 0, b = 0, l = 0)))
  
}
```

`r messageplot`

# Akseptabel smerte
Andel pasienter som har akseptabel smerte ved siste tilsyn. 

```{r aksept, warning = FALSE, message=FALSE, results='asis'}

messageaks <- ""

# Klargjøre
if (dim(dat)[1] < 1) {
  messageaks <- "I den valgte tidsperioden er det ikke nok data til å angi denne 
  kvalitetsindikatoren."
} else {
  
  #Verdier som skal vises i tabell for denne indikatoren
  ant <- sum(dat$AkseptabelSmerte21 == 1, na.rm = TRUE)
  
  totant <- sum(!is.na(dat$AkseptabelSmerte21))
  
  and <- ant/totant
  
  #Før, for sammenligning men ikke indikator
  antfoer <- sum(dat$AkseptabelSmerte12 == 1, na.rm = TRUE)
  
  totantfoer <- sum(!is.na(dat$AkseptabelSmerte12))
  
  andfoer <- antfoer/totantfoer
  # 
  #Tabell for siste tilsyn
  tabaks <- cbind(ant, totant, and)
  
  mst(
    tab = tabaks,
    col_names = c("Antall", "Totalt antall", "Andel"),
    type = params$tableFormat,
    cap = paste0("Oversikt over andel som hadde akseptabel smerte ved siste tilsyn."),
    digs = 2, 
    align = c("r", "r", "r"))
  
}


```
`r messageaks`
Andelen med akseptabel smerte ved siste tilsyn ser vi er `r and`, mens den til sammenligning var `r andfoer` ved første tilsyn.

Figuren under viser hvordan andelen har fordelt seg i løpet av året.

```{r akseptfig, warning = FALSE, message=FALSE, results='asis', fig.pos= "H", out.extra = '', fig.align='center', out.width='100%'}

messageplotaks <- ""

#Aggregate by month for plot
plotaks<- dat |> 
  filter(
    !is.na(AkseptabelSmerte21)) |>
  group_by(month = monthname, AkseptabelSmerte21) |>
  summarise(n = n()) |>
  mutate(freq = n/sum(n)) |>
  filter(AkseptabelSmerte21 == 1)

if (dim(plotnedtr)[1] < 1) {
  messageplot <- "I den valgte tidsperioden er det ikke nok data til å vise 
  figur for denne kvalitetsindikatoren."
} else {
  
  #Plotting plotdat
  ggplot(plotaks, aes(month, freq)) + 
    geom_line(aes(group = 1)) + geom_point() + 
    labs(x = "Måned", y = "Andel", 
         subtitle = "Andel med akseptabel smerte ved siste tilsyn per måned") +
    theme_classic() +
    theme(axis.text.x = element_text(size = 9), 
          plot.margin = unit(c(1, 1, 2, 0), "cm"), 
          axis.title.y = element_text(margin = 
                                        margin(t = 0, r = 10, b = 0, l = 0)), 
          axis.title.x = element_text(margin = margin(t = 10, r = 0, b = 0, l = 0)))
  
}
```

`r messageplotaks`


# Endret funksjonsnivå
Andel pasienter hvor funksjon bedrer seg fra første til siste tilsyn. De som ikke hadde bedring kan i tillegg til forverring ha uendret funkjson (mangler det svar på en eller begge målinger er de ikke med i utregningen).

```{r funk, warning = FALSE, message=FALSE, results='asis'}

messagefunk <- ""

# Klargjøre
if (dim(dat)[1] < 1) {
  messagefunk <- "I den valgte tidsperioden er det ikke nok data til å angi denne 
  kvalitetsindikatoren."
} else {
  
  #Verdier som skal vises i tabell for denne indikatoren
  dat$bedring <-  NA
  for(i in 1:dim(dat)[1]){
    if(!is.na(dat$Funksjon12[i]) & !is.na(dat$Funksjon21[i]) & dat$Funksjon12[i] != 9 & dat$Funksjon21[i] != 9)
    {dat$bedring[i] <- dat$Funksjon21[i] - dat$Funksjon12[i]}}
  
    #De med nedgang i smerte for StSmBe
  ant <- sum(dat$bedring > 0, na.rm = TRUE)
  
  totant <- sum(!is.na(dat$bedring))
  
  and <- ant/totant
  
  #Tabell for siste tilsyn
  tabfunk <- cbind(ant, totant, and)
  
  mst(
    tab = tabfunk,
    col_names = c("Antall", "Totalt antall", "Andel"),
    type = params$tableFormat,
    cap = paste0("Oversikt over andel som hadde bedring i funksjon fra første til siste tilsyn."),
    digs = 2, 
    align = c("r", "r", "r"))
  
}


```
`r messagefunk`

Figuren under viser hvordan andelen har fordelt seg i løpet av året.

```{r funkfig, warning = FALSE, message=FALSE, results='asis', fig.pos= "H", out.extra = '', fig.align='center', out.width='100%'}

messageplotfunk <- ""

#Aggregate by month for plot
plotfunk<- dat |> 
  filter(
    !is.na(bedring)) |>
  group_by(month = monthname, bedring) |>
  summarise(n = n()) |>
  mutate(freq = n/sum(n)) |>
  filter(bedring == 1)

if (dim(plotnedtr)[1] < 1) {
  messageplot <- "I den valgte tidsperioden er det ikke nok data til å vise 
  figur for denne kvalitetsindikatoren."
} else {
  
  #Plotting plotdat
  ggplot(plotfunk, aes(month, freq)) + 
    geom_line(aes(group = 1)) + geom_point() + 
    labs(x = "Måned", y = "Andel", 
         subtitle = "Andel med bedring i funksjonsnivå per måned") +
    theme_classic() +
    theme(axis.text.x = element_text(size = 9), 
          plot.margin = unit(c(1, 1, 2, 0), "cm"), 
          axis.title.y = element_text(margin = 
                                        margin(t = 0, r = 10, b = 0, l = 0)), 
          axis.title.x = element_text(margin = margin(t = 10, r = 0, b = 0, l = 0)))
  
}
```

`r messageplotfunk`

# NRS og kvalitetsforbedringsprosjektet
Her legges midlertidig inn oversikt til bruk i kvalitetsforbedringsprosjektet vedrørende NRS.

```{r NRS2-12, warning = FALSE, message=FALSE, results='asis'}

messagefunkNRS2 <- ""

dat_utvalg <- dat |>
  filter(Tilsett == 1 & AngiNRS12 != 2 & AngiNRS21 != 2)
  
#De med nedgang i smerte for StSmBe
  #Antall i utvalget vårt
  ant_utvalg <- nrow(dat_utvalg)

dat_utvalgtils <- dat |>
  filter(Tilsett == 1)  
ant_utvalgtils <- nrow(dat_utvalgtils)
  
# Klargjøre
if (dim(dat)[1] < 1) {
  messagefunkNRS2 <- "I den valgte tidsperioden er det ikke nok data til å gi resultatet."
} else {
  

 nrsdata12 <- dat |> 
   count(AngiNRS12) |>
   mutate(prosent = round(100*(n/sum(n))))
#Gi navn
 nrsdata12 = nrsdata12 |>
   mutate(grunnPR = case_when(AngiNRS12 == 0 ~ "Nei",
                             AngiNRS12 == 1 ~ "Ja",
                             AngiNRS12 == 2 ~ "Ikke aktuelt",
                             AngiNRS12 == 3 ~ "Ikke spurt"))
#Endrer rekkefølge og tar i tilleg ved NA-raden (siste)
nrsdata12 <- nrsdata12[1:(dim(nrsdata12)[1]-1), c(4,2,3)]

#Bruker pakke kableextra
mst(
  tab = nrsdata12, 
    col_names = c("", "Antall ", "Prosent"),
    cap = "Angi NRS (første tilsyn)",
    label = "tabnrsdata12",
    type = params$tableFormat,
    digs = 0,
    align = c("l", "r", "r", "r"))
}


```
`r messagefunkNRS2`

```{r NRS2-21, warning = FALSE, message=FALSE, results='asis'}

messagefunkNRS21 <- ""

# Klargjøre
if (dim(dat)[1] < 1) {
  messagefunkNRS21 <- "I den valgte tidsperioden er det ikke nok data til å gi resultatet."
} else {
  
 nrsdata21 <- dat |> 
   count(AngiNRS21) |>
   mutate(prosent = round(100*(n/sum(n))))
#Gi navn
 nrsdata21 = nrsdata21 |>
   mutate(grunnPR = case_when(AngiNRS21 == 0 ~ "Nei",
                             AngiNRS21 == 1 ~ "Ja",
                             AngiNRS21 == 2 ~ "Ikke aktuelt",
                             AngiNRS21 == 3 ~ "Ikke spurt"))
#Endrer rekkefølge og tar i tilleg ved NA-raden (siste)
nrsdata21 <- nrsdata21[1:(dim(nrsdata21)[1]-1), c(4,2,3)]

#Bruker pakke kableextra
mst(
  tab = nrsdata21, 
    col_names = c("", "Antall ", "Prosent"),
    cap = "Angi NRS (siste tilsyn)",
    label = "tabnrsdata21",
    type = params$tableFormat,
    digs = 0,
    align = c("l", "r", "r", "r"))
  
}
```
`r messagefunkNRS21`

Tabell \@ref(tab:tabnrsdata12) gir en oversikt over om pasientene var i stand til å angi NRS ved første tilsyn, mens tabell \@ref(tab:tabnrsdata21) viser det samme ved siste tilsyn.

Antall forløp som har fått tilsyn av minst én profesjon og hvor det samtidig _ikke_ er krysset av for 'ikke aktuelt' å angi NRS (både første og siste tilsyn) er i den valgte tidpserioden `r ant_utvalg` forløp. Totalt antall forløp med tilsyn av minst en profesjon er `r ant_utvalgtils`.


```{r NRSscoreangitt, warning = FALSE, message=FALSE, results='asis'}

messagefunkNRSangitt <- ""

dat_utvalg2 <- dat |>
  filter(Tilsett == 1 & AngiNRS12 == 1 & AngiNRS21 == 1)

dat_utvalg21 <- dat |>
  filter(Tilsett == 1 & AngiNRS12 == 1)
  
dat_utvalg22 <- dat |>
  filter(Tilsett == 1 & AngiNRS21 == 1)

#De med nedgang i smerte for StSmBe
  #Antall i utvalget vårt
  ant_utvalg2 <- nrow(dat_utvalg2)
  ant_utvalg21 <- nrow(dat_utvalg21)
  ant_utvalg22 <- nrow(dat_utvalg22)
  
```
`r messagefunkNRSangitt`

Antall forløp som har fått tilsyn av minst én profesjon og hvor det er krysset av for at pasienten kan angi NRS (alternativ 'Ja') for både første og siste tilsyn er i den valgte tidpserioden `r ant_utvalg2` forløp.

Antall av disse forløpene hvor det er angitt NRS ved (minst) første tilsyn er `r ant_utvalg21`, mens det tilsvarende antall for (minst) siste tilsyn er `r ant_utvalg22`.

Figuren under viser hvordan andelen forløp med minst ett tilsyn hvor det har blitt angitt NRS to ganger har fordelt seg i løpet av året. Tallgrunnlaget er her basert på følgende. Teller: alle forløp der NRS har blitt angitt to ganger. Nevner: alle forløp der det ikke er svart 'nei' eller 'ikke aktuelt' på å angi NRS.

```{r kvalNRSfig, warning = FALSE, message=FALSE, results='asis', fig.pos= "H", out.extra = '', fig.align='center', out.width='100%'}

messageplotNRSkval <- ""

#Aggregate by month for plot
dat$med <- 0
  for(i in 1:dim(dat)[1]){
    if(dat$Tilsett[i] == 1 & dat$AngiNRS12[i] == 1 & dat$AngiNRS21[i] == 1 & !is.na(dat$AngiNRS12[i]) & !is.na(dat$AngiNRS21[i]))
    {dat$med[i] = 1}
   }

nrsplotdat <- dat |>
  filter(Tilsett == 1 & AngiNRS12 %in% c('1','3') & AngiNRS21 %in% c('1','3'))

plotnrs<- nrsplotdat |> 
  group_by(month = monthname, med) |>
  summarise(n = n()) |>
  mutate(freq = n/sum(n)) |>
  filter(med == 1)

if (dim(plotnrs)[1] < 1) {
  messageplotNRSkval <- "I den valgte tidsperioden er det ikke nok data til å vise 
  figur for denne kvalitetsindikatoren."
} else {
  
  #Plotting plotdat
  ggplot(plotnrs, aes(month, freq)) + 
    geom_line(aes(group = 1)) + geom_point() + 
    labs(x = "Måned", y = "Andel", 
         subtitle = "Andel av de som er tilsett som kunne angi NRS ved første og siste tilsyn.") +
    theme_classic() +
    theme(axis.text.x = element_text(size = 9), 
          plot.margin = unit(c(1, 1, 2, 0), "cm"), 
          axis.title.y = element_text(margin = 
                                        margin(t = 0, r = 10, b = 0, l = 0)), 
          axis.title.x = element_text(margin = margin(t = 10, r = 0, b = 0, l = 0)))
  
}
```

`r messageplotNRSkval`
