---
params:
  title: 'Månedlig tilsynsrapport for lokalt smerteregister ved'
  author: 'Rapporteket'
  hospitalName: 'Ukjent sukehus'
  reshId: 'locallyDefined'
  startDate: '2017-01-01'
  endDate: '2017-12-31'
  year: '2016'
  tableFormat: 'html'
  session: list()
title: '`r paste(params$title, params$hospitalName, "for", params$year)`'
author: '`r params$author`'
date: '`r format(Sys.time(), "%d %B, %Y")`'
header-includes:
  - \usepackage[english, norsk]{babel}
  - \usepackage{booktabs}
  - \usepackage{rotating}
output:
  html_document:
    theme: flatly
    toc: yes
  pdf_document: default
  word_document: default
---
```{r set options and load packages, include = FALSE}
knitr::opts_chunk$set(echo=FALSE)
options(knitr.table.format = params$tableFormat)

# Pakker
library(xtable)
library(tidyverse)
library(stringr)
library(zoo)
library(dplyr)
library(magrittr)
library(lubridate)
library(smerte)
library(knitr)
library(kableExtra)

#FIX: Må det legges inn noe som avjgør lokasjon
#FIX3: bytte fra RegDato11 til StartDatoTO? (spør LJ/Stefanie)

```

```{r get data, warning = FALSE, message=TRUE}

context <- Sys.getenv("R_RAP_INSTANCE")

if (context %in% c("DEV", "TEST", "QA", "PRODUCTION")) {
  dat <- getRegDataLokalTilsynsrapportMaaned(registryName = "smerte",
                                             reshId = params$reshId,
                                             year = params$year,
                                             session=params$session)
} else {
  #Dataimport: skal hente lokale data for hvert sykehus (tar vekk sti, og erstatter med lokal filB)
  path <- read.csv(file = "H:/path.csv", header = FALSE, sep = ";")
  path <- as.data.frame(lapply(path, as.character), stringsAsFactors=FALSE)
  path <- path$V1
  dat <- read.csv(file = path, header = TRUE, sep = ";")
  
  avdpath <- read.csv(file = "H:/avdelingpath.csv", header = FALSE, sep = ";")
  avdpath <- as.data.frame(lapply(avdpath, as.character), stringsAsFactors=FALSE)
  avdpath <- avdpath$V1
  avd <- read.csv(file = avdpath, header = TRUE, sep = ";", encoding = "UTF-8")
  #Endrer navn til å matche rapporteket
  avd <- avd %>% rename(DEPARTMENT_ID = AvdID, DEPARTMENT_NAME = AvdNavn, DEPARTMENT_SHORTNAME = AvdNavnKort)

  #Samler datasettene vha InnlAvd i allevarnum og departmentID i avdelingsoversikt
  dat <- merge(x = dat, y = avd, by.x = c("InnlAvd"), by.y = c("DEPARTMENT_ID"))

  #Må kunne laste inn data for de ulike årene
  aar <- params$year
  dat = dat %>% filter(year(date(RegDato11)) == aar) #year

}


```

```{r makeStandardTableFunction, eval=TRUE}
mst <- function(tab, colnames = colnames(tab), type, cap, digs, align = NULL, fs = 8, lsd = FALSE) {
  if (type == "latex") {
    if (lsd) {
      lo <- c("hold_position", "scale_down")
    } else {
      lo <- c("hold_position")
    }
    k <- kable(tab, col.names = colnames, caption = cap, digits = digs, align = align,
               booktabs = TRUE) %>% 
      kable_styling(latex_options = lo, font_size = fs)
  }
  
  if (type == "html") {
    k <- kable(tab, col.names = colnames, caption = cap, digits = digs, align = align) %>% 
      kable_styling(bootstrap_options = c("striped", "hover", "condensed"),
                    full_width = F)
  }
  print(k)
}
```

## Antall tilsyn og årsak til ikke tilsyn

Denne tabellen viser hvor mange som har fått tilsyn av smerteteamet totalt i tidsperioden. I tilegg viser den hvor mange som ble henvist, men som ikke fikk tilsyn og grunnen for at det ikke ble gitt tilsyn i disse tilfellene.

```{r tilsynstabell, warning = FALSE, message=FALSE, results='asis'}
###Her klargjøres data for tilsynstabell

# Data for tabell over tilsyn
tilsynsdata <- dat %>% count(Tilsett) %>% mutate(prosent = round(100*(n/sum(n))))
#Gi navn i stedet for tall til alternativene for tilsyn/ikke tilsyn
tilsynsdata = tilsynsdata %>% mutate(tilsynAarsak = case_when(Tilsett == 1 ~ "Ja",
                                                               Tilsett == 2 ~ "Nei, ikke behov",
                                                               Tilsett == 3 ~ "Nei, ikke kapasitet",
                                                               Tilsett == 4 ~ "Nei, men gitt råd",
                                                               Tilsett == 5 ~ "Nei, annen grunn",
                                                               is.na(Tilsett) ~ "Mangler verdi",
                                                               FALSE ~ "Ikke angitt"))
tilsynsdata <- tilsynsdata[ ,c(4,2,3)]

#tilsynsdata[, 1] <- c("Ja", "Nei, ikke behov", "Nei, ikke kapasitet", "Nei, men gitt råd", "Nei, annen grunn")

#Tilsynstabell
mst(tab = tilsynsdata, colnames = c("Har pasienten fått tilsyn?", "Antall ",
                                    "Prosent"),
    cap = paste0("Antall for hver kategori om pasienten har fått tilsyn."),
    type = params$tableFormat,
    digs = 0,
    align = c("l", "r", "r", "r"))

```


## Behandlertilsyn og pasienttilsyn per måned

Denne tabellen viser hvor mange som har fått tilsyn av de ulike behandlergruppene per måned. I tillegg vises antall pasienttilsyn og totalt antall behandlertilsyn. Antall pasienter er antall unike pasienter som er tilsett minst én gang. Antall henvisninger viser antall forløp som er registert (altså uavhenging av om samme pasient er henvist flere ganger i løpet av perioden).

```{r behandlertabell, warning = FALSE, message=FALSE, results='asis'}
###Her klargjøres data for behandlertabell

if (context == "") {
  #Må gjøre variablene numerisk for bruk i tabell
  dat$AntTilsLege <- as.numeric(levels(dat$AntTilsLege))[dat$AntTilsLege]
  #dat$AntTilsLege <- as.numeric((dat$AntTilsLege))
  dat$AntTilsSykPleier <- as.numeric(levels(dat$AntTilsSykPleier))[dat$AntTilsSykPleier]
  #dat$AntTilsSykPleier <- as.numeric((dat$AntTilsSykPleier))
  dat$AntTilsFysioT <- as.numeric(levels(dat$AntTilsFysioT))[dat$AntTilsFysioT]
  #dat$AntTilsFysioT <- as.numeric(dat$AntTilsFysioT)
  dat$AntTilsPsyk <- as.numeric(levels(dat$AntTilsPsyk))[dat$AntTilsPsyk]
  #dat$AntTilsPsyk <- as.numeric(dat$AntTilsPsyk)
  dat$AntTilsSosio <- as.numeric(levels(dat$AntTilsSosio))[dat$AntTilsSosio]
  dat$AntPasTils <- as.numeric(levels(dat$AntPasTils))[dat$AntPasTils]
}

#Organiserer data etter tilsynstype og måned
tilsyn_full = dat %>% select(AntPasTils, AntTilsLege, AntTilsSykPleier, AntTilsFysioT, AntTilsPsyk, AntTilsSosio, RegDato11, PasientID, ForlopsID, Tilsett, DEPARTMENT_NAME, DEPARTMENT_SHORTNAME, InnlAvd) %>% 
                           gather(key = tilsynstype, value=antall, 
                           AntPasTils, AntTilsLege, AntTilsSykPleier, AntTilsFysioT, AntTilsPsyk, AntTilsSosio) %>% 
                           mutate(antall = replace(antall, is.na(antall), 0), 
                           month = months(as.Date(RegDato11)),
                                                 
                     tilsynstype=str_replace_all(tilsynstype,"AntTilsLege", 
                                                 "Lege"),
                     tilsynstype=str_replace_all(tilsynstype, "AntTilsSykPleier",
                                                 "Sykepleier"), 
                     tilsynstype=str_replace_all(tilsynstype, "AntTilsFysioT", 
                                                 "Fysioterapeut"),
                     tilsynstype=str_replace_all(tilsynstype, "AntTilsPsyk", 
                                                  "Psykolog"),
                     tilsynstype=str_replace_all(tilsynstype, "AntTilsSosio", 
                                                  "Sosionom"),
                     tilsynstype=str_replace_all(tilsynstype, "AntPasTils", 
                                                  "Total"),
                     yearmonth = as.yearmon(RegDato11))


# Lage månedsnavn i rekkefølge slik som de er i året
#NB: legge inn "aar" som kommer fra det bruker velger
manednamn = months(as.Date(paste0("2019-",1:12,"-01")))

tilsyn_full = tilsyn_full %>% mutate(monthname = factor(months(as.Date(RegDato11)), levels = manednamn)) 

sum_tilsyn_maned = tilsyn_full %>% 
                     group_by(tilsynstype, monthname) %>% 
                     summarise(antall = sum(antall)) %>% 
                     spread(tilsynstype, antall) %>% rowwise() %>% 
                     mutate(Behandlertilsyn = sum(Fysioterapeut, Lege, Psykolog, Sosionom, Sykepleier))

antall_pas_maned = tilsyn_full %>% filter(Tilsett == 1) %>% distinct(PasientID, .keep_all = TRUE) %>% count(monthname) 
antall_henv_maned = tilsyn_full %>% distinct(ForlopsID, .keep_all = TRUE) %>% count(monthname) 
sum_tilsyn_maned = bind_cols(sum_tilsyn_maned, antall_pas_maned[ , 2], antall_henv_maned[ , 2])

# Finne summen av hver tilsynstype
#total_tilsyn_maned = summarise_all(sum_tilsyn_maned[,-1], funs(sum)) #må "ungroup" hvis denne skal brukes
total_tilsyn_maned = colSums(sum_tilsyn_maned[, -1])

sum_tilsyn_maned = bind_rows(sum_tilsyn_maned, total_tilsyn_maned)

#Få inn navnet på den nye "måneden"
levels(sum_tilsyn_maned$monthname)=c(levels(sum_tilsyn_maned$monthname), "Total")
sum_tilsyn_maned$monthname[is.na(sum_tilsyn_maned$monthname)] = "Total"

# Bytte på rekkefølgen slik at behandlertilsyn kommer før pasienttilsyn
sum_tilsyn_maned = sum_tilsyn_maned[,c(1, 2, 3, 4, 5, 6, 8, 7, 9, 10)]

mst(tab = sum_tilsyn_maned,
    colnames = c("Måned", "Fysio", "Lege", "Psykolog", "Sosionom",
                 "Sykepleier", "Beh tilsyn", "Pas tilsyn", "Ant pas",
                 "Ant henv"),
    type = params$tableFormat,
    cap = paste0("Antall tilsyn per måned for de ulike behandlergruppene."),
    digs = 0,
    align = c("l", "r", "r", "r", "r", "r", "r", "r", "r", "r"))

#knitr::kable(sum_tilsyn_maned, caption = paste0("Antall tilsyn per måned for de ulike behandlergruppene."), col.names = c("Måned", "Fysio", "Lege", "Psykolog", "Sosionom", "Sykepleier", "Beh tilsyn", "Pas tilsyn", "Ant pas", "Ant henv")) %>% kableExtra::kable_styling(bootstrap_options = c("striped", "hover", "condensed"), full_width = F)
```


## Avdelingsoversikt

Denne tabellen viser en oversikt over hvordan pasientene er fordelt mellom avdelingene på sykehuset i løpet av hele tidsperioden.

```{r avdelingstabell, warning = FALSE, message=FALSE, results='asis'}
###Her klargjøres data for avdelingsoversikt
#Antall/n er pas tils
sum_tilsyn_avdeling = tilsyn_full %>% 
                     group_by(tilsynstype, DEPARTMENT_SHORTNAME) %>% 
                     summarise(antall = sum(antall)) %>% 
                     spread(tilsynstype, antall) %>% rowwise() %>% 
                     mutate(behandlertilsyn = sum(Fysioterapeut, Lege, Psykolog, Sosionom, Sykepleier))

#antall_pas_avdeling = tilsyn %>% distinct(pasientid, .keep_all = TRUE) %>% count(avdeling_navn) 
antall_pas_avdeling = tilsyn_full %>% distinct(ForlopsID, .keep_all = TRUE) %>% count(DEPARTMENT_SHORTNAME) 

sum_tilsyn_avdeling = bind_cols(sum_tilsyn_avdeling, antall_pas_avdeling[,2])

# Finne summen av hver tilsynstype
total_tilsyn_avdeling = colSums(sum_tilsyn_avdeling[, -1])

#Få inn navnet på den nye "avdelingen"
sum_tilsyn_avdeling$DEPARTMENT_SHORTNAME = as.character(sum_tilsyn_avdeling$DEPARTMENT_SHORTNAME)

#Ta vekk de som ikke har hatt pasienter (f.eks andre sykehus sine avdelinger)
sum_tilsyn_avdeling <- sum_tilsyn_avdeling[!is.na(sum_tilsyn_avdeling$DEPARTMENT_SHORTNAME), ]

#Fra de med flest til færrest pasienter
sum_tilsyn_avdeling <- arrange(sum_tilsyn_avdeling, desc(n))
#Få inn navnet på den nye raden

#Legge på totalrad nederst
sum_tilsyn_avdeling = bind_rows(sum_tilsyn_avdeling, total_tilsyn_avdeling)

#Legge til navn
sum_tilsyn_avdeling[nrow(sum_tilsyn_avdeling), 1] <- "Total"

#levels(sum_tilsyn_avdeling$DEPARTMENT_NAME)=c(levels(sum_tilsyn_avdeling$DEPARTMENT_NAME), "Total")
#sum_tilsyn_avdeling$DEPARTMENT_NAME[is.na(sum_tilsyn_avdeling$DEPARTMENT_NAME)] = "Total"

# Bytte på rekkefølgen slik at behandlertilsyn kommer før pasienttilsyn
sum_tilsyn_avdeling = sum_tilsyn_avdeling[,c(1,2,3,4,5,6,8,7,9)]
sum_tilsyn_avdeling = sum_tilsyn_avdeling %>% mutate(DEPARTMENT_SHORTNAME = str_replace_all(DEPARTMENT_SHORTNAME, "\n", " "))
#DEPARTMENT_SHORTNAME
mst(tab = sum_tilsyn_avdeling,
    colnames = c("Avdeling", "Fysio", "Lege", "Psyk", "Sosio", "Sykepl", "Beh tilsyn", "Pas tilsyn", "Ant pas"),
    type = params$tableFormat,
    cap = paste0("Antall tilsyn per avdeling. Vises i synkende rekkefølge fra flest pasienter til færrest."),
    digs = 0,
    align = c("l", "r", "r", "r", "r", "r", "r", "r", "r"))

# knitr::kable(sum_tilsyn_avdeling, caption = paste0("Antall tilsyn per avdeling. Behandlertilsyn er summen av tilsynene fra hver ulike behandler.
#                      Pasienttilsyn, derimot, er antall tilsyn pasientene har mottatt, hvor flere behandlere
#                      kan ha vært tilstede samtidig."), col.names = c("Avdeling", "Fysio", "Lege",
#                                                                      "Psykolog", "Sosionom", "Sykepleier",
#                                                                      "Beh tilsyn", "Pas tilsyn", "Ant pas"))%>%
# kable_styling(latex_options = c("hold_position", "scale_down"))

```
