---
params:
  title: 'Rapport rundt bruk av spinalkateter '
  author: 'Rapporteket'
  hospitalName: 'Ukjent sykehus'
  reshId: 'locallyDefined'
  userRole: 'MyRole'
  userFullName: 'Ukjent bruker'
  startDate: !r lubridate::today() - lubridate::years(1)
  endDate: !r lubridate::today() - lubridate::weeks(1)
  year: '2016'
  tableFormat: 'html'
  registryName: 'rapbase'
  shinySession: list()
title: '`r paste(params$title, params$hospitalName, " i perioden fra ", params$startDate, " til ", params$endDate)`'
author: '`r params$author`'
date: '`r format(Sys.time(), "%d\\. %B, %Y")`'
reglogo: '`r system.file("www/logoSmerte.png", package = "smerte")`'
regtext: 'SmerteReg er et nasjonalt kvalitetsregister som registrer alleinneliggende pasienter som henvises for tilsyn fra akutt smerteteam. Formålet med SmerteReg er å bedre kvaliteten på tjenesten akutt smerteteam yter til smertepasienter på norske sykehus samt å danne grunnlag for forskning.'
registryName: Smerteregisteret
userFullName: '`r params$userFullName`'
---
```{r set options and load packages, include = FALSE}
knitr::opts_chunk$set(echo=FALSE)
options(knitr.table.format = params$tableFormat)
options(tinytex.verbose = TRUE)
```

```{r get data, include=FALSE}

if (rapbase::isRapContext()) {
  dat <- smerte::getRegDataSpinalkateter(registryName = params$registryName,
                                         reshId = params$reshId,
                                         userRole = params$userRole,
                                         startDate = params$startDate,
                                         endDate = params$endDate,
                                         session = params$shinySession)
} else {
  #Dataimport: skal hente lokale data for hvert sykehus (tar vekk sti, og erstatter med lokal fil)
  path <- read.csv(file = "H:/path.csv", header = FALSE, sep = ";")
  path <- as.data.frame(lapply(path, as.character), stringsAsFactors=FALSE)
  path <- path$V1
  dat <- read.csv(file = path, header = TRUE, sep = ";")
}

#For å evaluere om data er tilstede
dataPresent <- TRUE
if(dim(dat)[1] < 1) {
  dataPresent <- FALSE
}
```

```{r makeStandardTableFunction, eval=TRUE}
mstt <- function(tab, colnames = colnames(tab), type, cap,
                label = knitr::opts_current$get("label"), digs, align = NULL,
                fs = 8, lsd = FALSE) {
  if (type == "latex") {
    if (lsd) {
      lo <- c("hold_position", "scale_down")
    } else {
      lo <- c("hold_position")
    }
    k <- knitr::kable(tab, col.names = colnames, caption = cap,
                      label = label, digits = digs,
                      align = align, booktabs = TRUE) %>% 
      kableExtra::kable_styling(latex_options = lo, font_size = fs)
  }
  
  if (type == "html") {
    k <- knitr::kable(tab, col.names = colnames, caption = cap,
                      label = label, digits = digs,
                      align = align) %>% 
      kableExtra::kable_styling(
        bootstrap_options = c("striped", "hover", "condensed"), full_width = F)
  }
  k
}
```


```{r noData, eval=!dataPresent, results='asis'}
cat('# Upps...\nI den valgte tidsperioden er det ikke nok data til å gi 
    ut resultater.')
knitr::knit_exit()

```

# Pasienter med spinalkateter og oversikt over relevante variabler

I denne rapporten finnes en oversikt over bruken av spinalkateter.


```{r datatilpasning, warning = TRUE, message=TRUE, results='asis', eval=dataPresent}

#Starter med å transformere MoEkvivalens 1.1 og 2.2 til numerisk (er nå character + kommadeling). 
#Blir overflødig når jira retter opp i saken.
#dat$MoEkvivalens = as.numeric(gsub(",", ".", dat$MoEkvivalens))
#dat$MoEkvivalens22 = as.numeric(gsub(",", ".", dat$MoEkvivalens22))

#Gjør NA-verdier til 0 for kunne regne differanse
dat$MoEkvivalens[is.na(dat$MoEkvivalens)] <- 0
dat$MoEkvivalens22[is.na(dat$MoEkvivalens22)] <- 0

#Få med behandlertilsyn på alle før vi selekterer på spinalkateter

datbeh = dat %>%
  tidyr::gather(key = tilsynstype, value=antall, AntPasTils, AntTilsLege,
         AntTilsSykPleier, AntTilsFysioT, AntTilsPsyk, AntTilsSosio) %>%
  dplyr::mutate(antall = replace(antall, is.na(antall), 0), 
         month = months(zoo::as.Date(StartdatoTO)),
         tilsynstype=stringr::str_replace_all(tilsynstype,"AntTilsLege",
                                              "Lege"),
         tilsynstype=stringr::str_replace_all(tilsynstype,
                                              "AntTilsSykPleier",
                                              "Sykepleier"), 
         tilsynstype=stringr::str_replace_all(tilsynstype,
                                              "AntTilsFysioT", 
                                              "Fysioterapeut"),
         tilsynstype=stringr::str_replace_all(tilsynstype,
                                              "AntTilsPsyk", 
                                              "Psykolog"),
         tilsynstype=stringr::str_replace_all(tilsynstype,
                                              "AntTilsSosio", 
                                              "Sosionom"),
         tilsynstype=stringr::str_replace_all(tilsynstype, "AntPasTils",
                                              "Total"))
#Samler alt til behandlertilsyn
datbeh = datbeh %>%
  dplyr::group_by(tilsynstype, ForlopsID) %>% 
  dplyr::summarise(antall = sum(antall), .groups = "drop_last") %>% 
  tidyr::spread(tilsynstype, antall) %>%
  dplyr::rowwise() %>% 
  dplyr::mutate(Behandlertilsyn = sum(Fysioterapeut, Lege, Psykolog, Sosionom, 
                                      Sykepleier))

#Kun siste kolonne er relevant og legges til i hoveddata 
#unlist pga fra tibble til vektor
dat$behtils = datbeh %>%
  dplyr::select(Behandlertilsyn) %>%
  unlist(use.names = FALSE)

#Lager nye variabler som skal inneholde endring i NRS, settes initielt til NA
#dat$stro <- dat$svro <- dat$stbe <- dat$svbe <-  NA
#For de som har svart begge ganger finner vi endring i NRS. 
#Positiv endring = nedgang i smerte, negativ endring = oppgang i smerte. 
#99 er Vet ikke og må også fjernes
# for(i in 1:dim(dat)[1]){
#   if(!is.na(dat$StSmBev12[i]) & !is.na(dat$StSmBev21[i]) & 
#      dat$StSmBev12[i] != 99 & dat$StSmBev21[i] != 99)
#   {dat$stbe[i] <- dat$StSmBev12[i] - dat$StSmBev21[i]}
#   if(!is.na(dat$SvSmBev12[i]) & !is.na(dat$SvSmBev21[i]) &
#      dat$SvSmBev12[i] != 99 & dat$SvSmBev21[i] != 99)
#   {dat$svbe[i] <- dat$SvSmBev12[i] - dat$SvSmBev21[i]}
#   if(!is.na(dat$StSmRo12[i]) & !is.na(dat$StSmRo21[i]) &
#      dat$StSmRo12[i] != 99 & dat$StSmRo21[i] != 99)
#   {dat$stro[i] <- dat$StSmRo12[i] - dat$StSmRo21[i]}
#   if(!is.na(dat$SvSmRo12[i]) & !is.na(dat$SvSmRo21[i]) &
#      dat$SvSmRo12[i] != 99 & dat$SvSmRo21[i] != 99)
#   {dat$svro[i] <- dat$SvSmRo12[i] - dat$SvSmRo21[i]}
# }
#   
# #De som er NA må få en meningsfullverdi til tabellen som skal skrives
# dat$stbe = dat %>% dplyr::mutate(stbe = ifelse(is.na(stbe), "Mangler", stbe))
# dat$svbe = dat %>% dplyr::mutate(svbe = ifelse(is.na(svbe), "Mangler", svbe))
# dat$stro = dat %>% dplyr::mutate(stro = ifelse(is.na(stro), "Mangler", stro))
# dat$svro = dat %>% dplyr::mutate(svro = ifelse(is.na(svro), "Mangler", svro))


### Ta med kun de som har hatt spinalkateter: SA (beh 2.2) = 1
datspinal <- dat[!is.na(dat$SA) & dat$SA == 1, ]

#Lager ny evaluering, denne gangen for om spinaldata er tom eller ikke
dataSpinalPresent <- TRUE
if(dim(datspinal)[1] < 1) {
  dataSpinalPresent <- FALSE
}
```

```{r noSpinalData, eval=!dataSpinalPresent, results='asis'}
#Hvis ingen har fått spinalkateter er det ingenting å gi ut. Går videre med denne istedet for eval=dataPresent.

cat('# Upps...\nI den valgte tidsperioden er det ikke nok data til å gi 
    ut resultater for spinalkateter.')
knitr::knit_exit()
```

## Tilsyn og tid
```{r spinalgenerelt, warning = FALSE, message=FALSE, results='asis', eval=dataSpinalPresent}

#Tar med relevant data og lager difftid som er tid fra henvisning til forløpets avslutning
#as_tibble brukes for å fjerne radnummer som ellers vises i tabellen
datspinalgen <- tibble::as_tibble(
  datspinal %>%
    dplyr::select(AntPasTils, behtils, StartdatoTO, PasientID, 
                  ForlopsID, TotTid, SluttDato) %>% 
    dplyr::mutate(
      difftid = as.numeric(gsub("[^0-9]", "", 
                                as.Date(datspinal$SluttDato) - 
                                  as.Date(datspinal$StartdatoTO)))
    )
)

#Antall forløp med spinalkateter
antspinal <- dim(datspinal)[1]  

#Gjennomsnittlig antall pasienttilsyn
pastils_mean <- mean(datspinal$AntPasTils, na.rm = TRUE)

#Til tabell
spinaltabell <- datspinalgen[ , c(5, 1, 2, 6, 8)]

rapbase::mst(
  tab = spinaltabell, 
  col_names = c("ForløpsID" ,"Pasienttilsyn", "Behandlertilsyn", "Totaltid",
                "Følgetid"),
  cap = paste0("Informasjon rundt pasienter registert med spinalkateter. Totaltid gir antall timer totalt brukt på tilsyn, mens følgetid gir antall dager fra henvisning til sluttføring."),
  label = "spinalkat",
  type = params$tableFormat,
  digs = 0,
  align = c("l", "c", "c", "c", "c", "c", "c", "c"))
```

I den valgte tidsperioden ble spinalkateter gitt til tilsammen `r antspinal` av totalt `r dim(dat)[1]` pasienter. For disse ble det gjennomsnittlig gjort `r pastils_mean` pasienttilsyn. Tabell \@ref(tab:spinalkat) gir en oversikt over diverse informasjon angående de pasientene som har fått spinalkateter i den valgte tidsperioden.

## Medikament
```{r medik, warning = FALSE, message=FALSE, results='asis', eval=dataSpinalPresent}

#as_tibble brukes for å fjerne radnummer som ellers vises i tabellen
datmed <- tibble::as_tibble(
  datspinal %>%
    dplyr::select(ForlopsID, MoEkvivalens, MoEkvivalens22, Opbehd221d, 
                  LAbehd221d, KoAbedel221d) %>%
    dplyr::mutate(Opbehd221d = dplyr::case_when(Opbehd221d == 0 ~ "Nei",
                                         Opbehd221d == 1 ~ "Ja",
                                         TRUE ~ "Ikke aktuelt")) %>%
    dplyr::mutate(LAbehd221d = dplyr::case_when(LAbehd221d == 0 ~ "Nei",
                                         LAbehd221d == 1 ~ "Ja",
                                         TRUE ~ "Ikke aktuelt")) %>%
    dplyr::mutate(KoAbedel221d = dplyr::case_when(KoAbedel221d == 0 ~ "Nei",
                                         KoAbedel221d == 1 ~ "Ja",
                                         TRUE ~ "Ikke aktuelt"))
)

rapbase::mst(
  tab = datmed,
  col_names = c("ForløpsID","MoEkv før", "MoEkv etter", "Opioider",
                "Lokal anestesi", "Ko-analgetika"),
  cap = paste0("Vedrørende medikament brukt i spinalkateter for alle forløp registert med dette registert med dette. 'MoEkv før' og 'MoEkv etter' gir antall morfinekvivalenter henholdsvis ved første tilsyn og ved siste tilsyn."),
  label = "medtab",
  type = params$tableFormat,
  digs = 0,
  align = c("l", "c", "c", "c", "c", "c", "c"))
```

Tabell \@ref(tab:medtab) gir en oversikt over medikament i spinalkateter for de pasientene som har fått dette i den valgte tidsperioden.

## NRS

```{r spinalNRSBEV, warning = FALSE, message=FALSE, results='asis', eval=dataSpinalPresent}

# Endring i NRS fra første tilsyn til siste tilsyn
nrsbev = tibble::as_tibble(
  datspinal %>%
    dplyr::select(ForlopsID, StSmBev12, StSmBev21, SvSmBev12, SvSmBev21)
)

rapbase::mst(
  tab = nrsbev, 
  col_names = c("ForløpsID", "Sterkeste smerte første tilsyn", "Sterkeste smerte siste tilsyn", "Svakeste smerte første tilsyn", "Svakeste smerte siste tilsyn"),
  cap = paste0("SMERTE I BEVEGELSE: Informasjon om NRS-score for smerte i bevegelse ved hvert forløp hvor det ble gitt spinalkateter. Tallverdi 0-10 angir smertescore, 99 = vet ikke og NA = ikke angitt svar."),
  label = "spinalnrsBEV",
  type = params$tableFormat,
  digs = 0,
  align = c("l", "c", "c", "c", "c", "c"))
```

Tabell \@ref(tab:spinalnrsBEV) gir en oversikt over NRS-score for smerte i bevegelse.

```{r spinalNRSRO, warning = FALSE, message=FALSE, results='asis', eval=dataSpinalPresent}

# Endring i NRS fra første tilsyn til siste tilsyn
nrsro = tibble::as_tibble(
  datspinal %>%
    dplyr::select(ForlopsID, StSmRo12, StSmRo21, SvSmRo12, SvSmRo21)
)

rapbase::mst(
  tab = nrsro, 
  col_names = c("ForløpsID", "Sterkeste smerte første tilsyn", "Sterkeste smerte siste tilsyn", "Svakeste smerte første tilsyn", "Svakeste smerte siste tilsyn"),
  cap = paste0("SMERTE I RO: Informasjon om NRS-score for smerte i ro ved hvert forløp hvor det ble gitt spinalkateter. Tallverdi 0-10 angir smertescore, 99 = vet ikke og NA = ikke angitt svar."),
  label = "spinalnrsRO",
  type = params$tableFormat,
  digs = 0,
  align = c("l", "c", "c", "c", "c", "c"))
```

Tabell \@ref(tab:spinalnrsRO) gir en oversikt over NRS-score for smerte i ro.
