---
params:
  title: ': Epiduraler for barn under 18 år '
  author: 'Rapporteket'
  hospitalName: 'Ukjent sykehus'
  reshId: 'locallyDefined'
  userRole: 'MyRole'
  userFullName: 'Ukjent bruker'
  startDate: !r lubridate::today() - lubridate::years(1)
  endDate: !r lubridate::today() - lubridate::weeks(1)
  year: '2016'
  tableFormat: 'html'
  registryName: 'rapbase'
  shinySession: list()
title: '`r paste0("Smerteregisteret ", params$hospitalName, params$title, params$startDate, " til ", params$endDate)`'
author: '`r params$author`'
date: '`r format(Sys.time(), "%d\\. %B, %Y")`'
reglogo: '`r system.file("www/logoSmerte.png", package = "smerte")`'
regtext: '`r readLines(system.file("registryShortDescription.txt", package = "smerte"))`'
registryName: Smerteregisteret
userFullName: '`r params$userFullName`'
---
```{r set options and load packages, include = FALSE}
knitr::opts_chunk$set(echo=FALSE)
options(knitr.table.format = params$tableFormat)
options(tinytex.verbose = TRUE)
options(scipen = 1, digits = 2) #set to two decimal 

library(ggplot2)
library(tidyverse)
library(dplyr)
library(zoo)

```

```{r get data, warning = FALSE, message=TRUE}

if (rapbase::isRapContext()) {
  dat <- smerte::getRegDataLokalEpidural(registryName = params$registryName,
                                     reshId = params$reshId,
                                     userRole=params$userRole,
                                     startDate = params$startDate,
                                     endDate = params$endDate,
                                     session = params$shinySession)
} else {
  #Dataimport: skal hente lokale data for hvert sykehus (tar vekk sti, og erstatter med lokal filB)
  path <- read.csv(file = "H:/path.csv", header = FALSE, sep = ";")
  path <- as.data.frame(lapply(path, as.character), stringsAsFactors=FALSE)
  path <- path$V1
  dat <- read.csv(file = path, header = TRUE, sep = ";")
}

#Forkorter sykehusnavn
#dat$SykehusNavn[dat$SykehusNavn == "Helse Bergen HF"] = "HB"

#Legger inn månedene i riktig rekkefølge
dat <- dat %>%
  dplyr::mutate(monthname = zoo::as.Date(zoo::as.yearmon(StartdatoTO)))

#Tar bare med barn (< 18 år)
bdat <- dat[dat$alder < 18, ]

```

# Oversikt: epidural for pasienter under 18 år

Denne rapporten gir en oversikt over antall barn som har fått epidural under innleggelse på sykehuset. Merk at det ses på forløp, slik at en pasient kan være representert flere ganger.

## Resultater
```{r lagdata, warning = FALSE, message=FALSE, results='asis'}

messageepi<- ""

# Klargjøre
if (dim(bdat)[1] < 1) {
  messageepi <- "I den valgte tidsperioden er det ikke nok data til å gi ut resultater."
} else {
 
  #Verdier som skal vises i tabell for denne indikatoren
  antepi <- sum(bdat$EDA == 1, na.rm = TRUE)
  
  # totant <- sum(behdat$behtils == 1) + sum(behdat$behtils == 0)
  # and <- sum(behdat$behtils == 1) / (sum(behdat$behtils == 1) + sum(behdat$behtils == 0))
  # antikketils <- sum(dat$AntPasTils == 0 | is.na(dat$AntPasTils)) #antall som ikke har hatt noe tilsyn
  # 
  # tabto <- cbind(ant, totant, and)
  # 
  # rapbase::mst(
  #   tab = tabto,
  #   col_names = c("Antall", "Totalt antall", "Andel"),
  #   type = params$tableFormat,
  #   cap = paste0("Oversikt over andel pasienter som har hatt tilsyn av to eller flere behandlergrupper. Det var samtidig ", antikketils, " pasienter som hadde 0 tilsyn. Disse er ikke med i beregningen."),
  #   digs = 2,
  #   align = c("r", "r", "r")
  # )
}
```
`r messageepi`
I den valgte tidsperioden fikk tilsammen `r antepi` av totalt `r dim(bdat)[1]` pasienter under 18 år epidural.


Figuren under viser hvordan aldersfordelingen er blant disse.

```{r epibarnfig, warning = FALSE, message=FALSE, results='asis', fig.pos= "H", out.extra = '', fig.align='center', out.width='100%'}

messageplot <- ""

if (dim(bdat)[1] < 1) {
  messageplot <- "I den valgte tidsperioden er det ikke nok data til å vise figuren."
} else {
  
  #Kun de som har fått epidural
  plotdat <- bdat %>%
    filter(EDA == 1)
  
  #Lager histogram fordelt på alder
p <- ggplot(plotdat, aes(x = alder)) + 
  geom_histogram(color = "darkblue", fill = "lightblue") +
  labs(x = "Alder (år)", y = "Antall", subtitle = "Aldersfordeling hos barn som fikk epidural.") +   scale_x_continuous(breaks = c(0:100000)) + #obs for å fine ticks, går det greit?
  scale_y_continuous(breaks = c(0:17)) +
  theme(axis.text.x=element_text(size=14),
        axis.text.y=element_text(size=14),
        axis.title.x = element_text(size = 15),
        axis.title.y = element_text(size = 15),
        plot.subtitle = element_text(size = 17))
p
}
```
`r messageplot`
