---
params:
  title: 'Månedlig tilsynsrapport for lokalt smerteregister ved'
  author: 'Rapporteket'
  hospitalName: 'Ukjent sykehus'
  reshId: 'locallyDefined'
  userRole: 'MyRole'
  userFullName: 'Ukjent bruker'
  startDate: !r lubridate::today() - lubridate::years(1)
  endDate: !r lubridate::today() - lubridate::weeks(1)
  year: '2017'
  tableFormat: 'html'
  registryName: 'rapbase'
  shinySession: list()
title: '`r paste(params$title, params$hospitalName, "i perioden", params$startDate, "-", params$endDate)`'
author: '`r params$author`'
date: '`r format(Sys.time(), "%d\\. %B, %Y")`'
reglogo: '`r system.file("www/logoSmerte.png", package = "smerte")`'
regtext: '`r readLines(system.file("registryShortDescription.txt", package = "smerte"))`'
registryName: Smerteregisteret
userFullName: '`r params$userFullName`'
---
```{r set options and load packages, include = FALSE}
knitr::opts_chunk$set(echo=FALSE)
options(knitr.table.format = params$tableFormat)
options(tinytex.verbose = TRUE)

#FIX: Må det legges inn noe som avjgør lokasjon
```

```{r get data, warning = TRUE, message=TRUE}

if (rapbase::isRapContext()) {
  dat <- smerte::getRegDataLokalTilsynsrapportMaaned(
    registryName = params$registryName,
    reshId = params$reshId,
    userRole = params$userRole,
    startDate = params$startDate,
    endDate = params$endDate,
    session = params$shinySession
  )
} else {
  # Dataimport: skal hente lokale data for hvert sykehus (tar vekk sti, og
  # erstatter med lokal filB)
  path <- read.csv(file = "H:/path.csv", header = FALSE, sep = ";")
  path <- as.data.frame(lapply(path, as.character), stringsAsFactors=FALSE)
  path <- path$V1
  dat <- read.csv(file = path, header = TRUE, sep = ";")
  
  avdpath <- read.csv(file = "H:/avdelingpath.csv", header = FALSE, sep = ";")
  avdpath <- as.data.frame(lapply(avdpath, as.character),
                           stringsAsFactors=FALSE)
  avdpath <- avdpath$V1
  avd <- read.csv(file = avdpath, header = TRUE, sep = ";", encoding = "UTF-8")
  #Endrer navn til å matche rapporteket
  avd <- avd %>%
    dplyr::rename(DEPARTMENT_ID = AvdID, DEPARTMENT_NAME = AvdNavn,
                  DEPARTMENT_SHORTNAME = AvdNavnKort)

  #Samler datasettene vha InnlAvd i allevarnum og departmentID i
  # avdelingsoversikt
  dat <- dplyr::merge(x = dat, y = avd, by.x = c("InnlAvd"),
                      by.y = c("DEPARTMENT_ID"))

  #Må kunne laste inn data for de ulike årene
  aar <- params$year
  dat = dat %>% filter(year(date(StartdatoTO)) == aar) #year #denne virker? Er
  # ikke alle registert på regdato?

}


```


# Antall tilsyn og årsak til ikke tilsyn

Denne tabellen viser hvor mange som har fått tilsyn av smerteteamet totalt i
tidsperioden fra og med `r params$startDate` til og med `r params$endDate`.
I tilegg viser den hvor mange som ble henvist, men som ikke fikk tilsyn og
grunnen for at det ikke ble gitt tilsyn i disse tilfellene.

```{r tilsynstabell, warning=TRUE, message=TRUE, results='asis'}
###Her klargjøres data for tilsynstabell
# Data for tabell over tilsyn
tilsynsdata <- dat %>% dplyr::count(Tilsett) %>%
  dplyr::mutate(prosent = round(100*(n/sum(n))))
# Gi navn i stedet for tall til alternativene for tilsyn/ikke tilsyn
tilsynsdata <- tilsynsdata %>%
  dplyr::mutate(tilsynAarsak = 
                  dplyr::case_when(Tilsett == 1 ~ "Ja",
                                   Tilsett == 2 ~ "Nei, ikke behov",
                                   Tilsett == 3 ~ "Nei, ikke kapasitet",
                                   Tilsett == 4 ~ "Nei, men gitt råd",
                                   Tilsett == 5 ~ "Nei, annen grunn",
                                   Tilsett == 6 ~ "Mangler verdi",
                                   is.na(Tilsett) ~ "Mangler verdi",
                                   FALSE ~ "Ikke angitt"))
tilsynsdata <- tilsynsdata[ ,c(4,2,3)]

#Hvis den skal fjernes en gang
# tilsynsdata <- tilsynsdata %>%
#   dplyr::filter(tilsynAarsak != 'Mangler verdi')

rapbase::mst(
  tab = tilsynsdata,
  col_names = c("Har pasienten fått tilsyn?", "Antall ", "Prosent"),
  cap = paste0("Antall for hver kategori om pasienten har fått tilsyn. Gjelder",
              "for perioden fra og med ", params$startDate, " til og med ",
               params$endDate, "."),
  type = params$tableFormat,
  digs = 0,
  align = c("l", "r", "r", "r")
)

```


```{r rådtabell, warning=TRUE, message=TRUE, results='asis'}
###Her klargjøres data for tilsynstabell

# Data for tabell over gitt råd
raad <- tilsyn_full <- dat %>%
  dplyr::select(Tilsett, StartdatoTO) %>%
  dplyr::mutate(month = months(zoo::as.Date(StartdatoTO)),
                yearmonth = zoo::as.yearmon(StartdatoTO))
raad <- raad %>%
  dplyr::mutate(monthname = .data$yearmonth) 

#Hvis den skal fjernes en gang
# raad <- raad %>%
#    dplyr::filter(Tilsett != '6')

#Summerer antall gitt råd per måned
sum_raad_maned = raad %>%
  dplyr::select(Tilsett, monthname) %>%
  tidyr::gather(Tilsett, monthname) %>%
  dplyr::group_by(Tilsett, monthname) %>%
  dplyr::count() %>%
  dplyr::ungroup() %>%
  tidyr::spread(Tilsett, n) %>%
  replace(is.na(.), 0)

#Totalsum per kolonne
total_raad_maned <- colSums(sum_raad_maned[, -1])

#Legger sammen 
sum_raad_maned <- sum_raad_maned %>%
  dplyr::bind_rows(total_raad_maned) %>%
  dplyr::mutate(monthname = as.character(monthname))


sum_raad_maned[nrow(sum_raad_maned), 1] <- "Total"


# #Tabell
rapbase::mst(
  tab = sum_raad_maned,
  col_names = c("Måned", "Ja", "Ikke behov", "Ikke kapasitet", "Gitt råd", "Annen grunn", "Mangler verdi")[c(1,as.numeric(names(sum_raad_maned)[-1])+1)],
  type = params$tableFormat,
  cap = paste0("Månedsfordeling for tilsynstabellen. Merk at kun de alternativene som har minst ett forløp vises i tabellen."),
  digs = 0,
  align = c("l", "r", "r", "r", "r", "r", "r", "r")[c(1,as.numeric(names(sum_raad_maned)[-1])+1)])

```

# Behandlertilsyn og pasienttilsyn per måned

Denne tabellen viser hvor mange som har fått tilsyn av de ulike
behandlergruppene per måned. I tillegg vises antall pasienttilsyn og totalt
antall behandlertilsyn. Antall pasienter er antall unike pasienter som er
tilsett minst én gang. Antall henvisninger viser antall forløp som er registert
(altså uavhenging av om samme pasient er henvist flere ganger i løpet av
perioden).

```{r behandlertabell, warning=TRUE, message=TRUE, results='asis'}
### Her klargjøres data for behandlertabell

if (!rapbase::isRapContext()) {
  #Må gjøre variablene numerisk for bruk i tabell
  dat$AntTilsLege <- as.numeric(levels(dat$AntTilsLege))[dat$AntTilsLege]
  dat$AntTilsSykPleier <-
    as.numeric(levels(dat$AntTilsSykPleier))[dat$AntTilsSykPleier]
  dat$AntTilsFysioT <- as.numeric(levels(dat$AntTilsFysioT))[dat$AntTilsFysioT]
  dat$AntTilsPsyk <- as.numeric(levels(dat$AntTilsPsyk))[dat$AntTilsPsyk]
  dat$AntTilsSosio <- as.numeric(levels(dat$AntTilsSosio))[dat$AntTilsSosio]
  dat$AntPasTils <- as.numeric(levels(dat$AntPasTils))[dat$AntPasTils]
}

#Organiserer data etter tilsynstype og måned
tilsyn_full <- dat %>%
  dplyr::select(AntPasTils, AntTilsLege, AntTilsSykPleier, AntTilsFysioT,
                AntTilsPsyk, AntTilsSosio, AntTilsKonfLege, StartdatoTO, PasientID, ForlopsID,
                Tilsett, DEPARTMENT_NAME, DEPARTMENT_SHORTNAME, InnlAvd) %>%
  tidyr::gather(key = tilsynstype, value=antall, AntPasTils, AntTilsLege,
                AntTilsSykPleier, AntTilsFysioT, AntTilsPsyk, AntTilsSosio, AntTilsKonfLege) %>%
  dplyr::mutate(antall = replace(antall, is.na(antall), 0), 
                month = months(zoo::as.Date(StartdatoTO)),
                tilsynstype=stringr::str_replace_all(tilsynstype,"AntTilsLege",
                                                     "Lege"),
                tilsynstype=stringr::str_replace_all(tilsynstype,
                                                     "AntTilsSykPleier",
                                                     "Sykepleier"), 
                tilsynstype=stringr::str_replace_all(tilsynstype,
                                                     "AntTilsFysioT", 
                                                     "Fysioterapeut"),
                tilsynstype=stringr::str_replace_all(tilsynstype,
                                                     "AntTilsPsyk", 
                                                     "Psykolog"),
                tilsynstype=stringr::str_replace_all(tilsynstype,
                                                     "AntTilsSosio", 
                                                     "Sosionom"),
                tilsynstype=stringr::str_replace_all(tilsynstype,
                                                     "AntTilsKonfLege", 
                                                     "KonfLege"),
                tilsynstype=stringr::str_replace_all(tilsynstype, "AntPasTils",
                                                     "Total"),
                yearmonth = zoo::as.yearmon(StartdatoTO))


#### Alternative approach using yearmonth (last n months regardless) ###########
tilsyn_full <- tilsyn_full %>%
  dplyr::mutate(monthname = .data$yearmonth) 

sum_tilsyn_maned = tilsyn_full %>%
  #dplyr::filter(Tilsett == 1) %>%
  dplyr::group_by(tilsynstype, monthname) %>% 
  dplyr::summarise(antall = sum(antall), .groups = "drop_last") %>% 
  tidyr::spread(tilsynstype, antall) %>%
  dplyr::rowwise() %>% 
  dplyr::mutate(Behandlertilsyn = sum(Fysioterapeut, Lege, Psykolog, Sosionom, 
                                      Sykepleier))

antall_pas_maned <- tilsyn_full %>%
  #dplyr::filter(Tilsett == 1) %>%
  dplyr::distinct(PasientID, .keep_all = TRUE) %>%
  dplyr::count(monthname, name = "n_pas") 

antall_henv_maned <- tilsyn_full %>%
  #dplyr::filter(Tilsett == 1) %>%
  dplyr::distinct(ForlopsID, .keep_all = TRUE) %>%
  dplyr::count(monthname, name = "n_henv")
sum_tilsyn_maned$n_pas <- antall_pas_maned$n_pas
sum_tilsyn_maned$n_henv <- antall_henv_maned$n_henv
# Finne summen av hver tilsynstype
total_tilsyn_maned <- colSums(sum_tilsyn_maned[, -1])

sum_tilsyn_maned <- sum_tilsyn_maned %>%
  dplyr::bind_rows(total_tilsyn_maned) %>% 
  dplyr::mutate(monthname = as.character(monthname))

sum_tilsyn_maned$monthname[is.na(sum_tilsyn_maned$monthname)] <- "Total"

# Bytte på rekkefølgen slik at behandlertilsyn kommer før pasienttilsyn
sum_tilsyn_maned <- sum_tilsyn_maned[,c(1, 2, 3, 4, 5, 6, 7, 9, 8, 10, 11)]

rapbase::mst(
  tab = sum_tilsyn_maned,
  col_names = c("Måned", "Fysio", "Konf. lege", "Lege", "Psyk", "Sosio",
                "Sykepl", "Beh tilsyn", "Pas tilsyn", "Ant pas",
                "Ant henv"),
  type = params$tableFormat,
  cap = paste0("Antall tilsyn per måned for de ulike behandlergruppene."),
  digs = 0,
  align = c("l", "r", "r", "r", "r", "r", "r", "r", "r", "r", "r"))
```


# Avdelingsoversikt

Denne tabellen viser en oversikt over hvordan pasientene er fordelt mellom
avdelingene på sykehuset i løpet av hele tidsperioden.

```{r avdelingstabell, warning = TRUE, message=TRUE, results='asis'}
###Her klargjøres data for avdelingsoversikt
#Antall/n er pas tils
sum_tilsyn_avdeling <- tilsyn_full %>%
  dplyr::group_by(tilsynstype, DEPARTMENT_SHORTNAME) %>% 
  dplyr::summarise(antall = sum(antall), .groups = "drop_last") %>% 
  tidyr::spread(tilsynstype, antall) %>%
  dplyr::rowwise() %>% 
  dplyr::mutate(behandlertilsyn = sum(Fysioterapeut, Lege, Psykolog, Sosionom,
                                      Sykepleier))

antall_pas_avdeling <- tilsyn_full %>%
  dplyr::distinct(ForlopsID, .keep_all = TRUE) %>%
  dplyr::count(DEPARTMENT_SHORTNAME, name = "n") 

sum_tilsyn_avdeling <- merge(sum_tilsyn_avdeling, antall_pas_avdeling, by = "DEPARTMENT_SHORTNAME") 

# Finne summen av hver tilsynstype
total_tilsyn_avdeling <- colSums(sum_tilsyn_avdeling[, -1])

#Få inn navnet på den nye "avdelingen"
sum_tilsyn_avdeling$DEPARTMENT_SHORTNAME <-
  as.character(sum_tilsyn_avdeling$DEPARTMENT_SHORTNAME)

#Ta vekk de som ikke har hatt pasienter (f.eks andre sykehus sine avdelinger)
sum_tilsyn_avdeling <-
  sum_tilsyn_avdeling[!is.na(sum_tilsyn_avdeling$DEPARTMENT_SHORTNAME), ]

#Fra de med flest til færrest pasienter
sum_tilsyn_avdeling <- dplyr::arrange(sum_tilsyn_avdeling, desc(n))
#Få inn navnet på den nye raden

#Legge på totalrad nederst
sum_tilsyn_avdeling <- sum_tilsyn_avdeling %>%
  dplyr::bind_rows(total_tilsyn_avdeling)

#Legge til navn
sum_tilsyn_avdeling[nrow(sum_tilsyn_avdeling), 1] <- "Total"

# Bytte på rekkefølgen slik at behandlertilsyn kommer før pasienttilsyn
sum_tilsyn_avdeling = sum_tilsyn_avdeling[,c(1,2,3,4,5,6,7,9,8,10)]
sum_tilsyn_avdeling = sum_tilsyn_avdeling %>%
  dplyr::mutate(DEPARTMENT_SHORTNAME =
                  stringr::str_replace_all(DEPARTMENT_SHORTNAME, "\n", " "))

rapbase::mst(
  tab = sum_tilsyn_avdeling,
  col_names = c("Avdeling", "Fysio", "Konf. lege", "Lege", "Psyk", "Sosio", "Sykepl",
                "Beh tilsyn", "Pas tilsyn", "Ant henv"),
  type = params$tableFormat,
  cap = paste("Antall tilsyn per avdeling.",
              "Vises i synkende rekkefølge fra flest pasienter til", 
              "færrest."),
  digs = 0,
  align = c("l", "r", "r", "r", "r", "r", "r", "r", "r", "r"))

```
