---
params:
  title: 'Opioidreduksjon'
  author: 'Rapporteket'
  hospitalName: 'Ukjent sykehus'
  reshId: 'locallyDefined'
  userRole: 'MyRole'
  userFullName: 'Ukjent bruker'
  startDate: '2017-01-01'
  endDate: '2017-12-31'
  year: '2016'
  tableFormat: 'html'
  registryName: 'rapbase'
  shinySession: list()
title: '`r paste(params$title, params$hospitalName, " i perioden fra ", params$startDate, " til ", params$endDate)`'
author: '`r params$author`'
date: '`r format(Sys.time(), "%d\\. %B, %Y")`'
reglogo: '`r system.file("www/logoSmerte.png", package = "smerte")`'
regtext: '`r readLines(system.file("registryShortDescription.txt", package = "smerte"))`'
registryName: Smerteregisteret
userFullName: '`r params$userFullName`'
---
```{r set options and load packages, include = FALSE}
knitr::opts_chunk$set(echo=FALSE)
options(knitr.table.format = params$tableFormat)
options(tinytex.verbose = TRUE)

library(dplyr)
library(tidyverse)
library(zoo)
library(lubridate)
library(forcats)
library(stringr)
library(readr)
library(magrittr)
library(xtable)
library(kableExtra)
```

```{r setup, include=FALSE}
if (rapbase::isRapContext()) {
  dat <- smerte::getRegDataOpiodReduksjon(registryName = params$registryName,
                                     reshId = params$reshId,
                                     userRole=params$userRole,
                                     startDate = params$startDate,
                                     endDate = params$endDate,
                                     session = params$shinySession)
} else {
  dat <- path <- read.csv(file = "H:/path.csv", header = FALSE, sep = ";")
  path <- as.data.frame(lapply(path, as.character), stringsAsFactors=FALSE)
  path <- path$V1
  dat <- read.csv(file = path, header = TRUE, sep = ";")
}
```

```{r yearSelect, include=FALSE}
#Hvis vi vil begrense
#dat <- dat[!(dat$MoEkvivalens22 > 10000),]

#For å evaluere om data er tilstede
dataPresent <- TRUE
if(dim(dat)[1] < 1) {
  dataPresent <- FALSE
}

```


```{r noData, eval=!dataPresent, results='asis'}
cat('# Upps...\nI den valgte tidsperioden er det ikke nok data til å gi 
    ut resultater.')
knitr::knit_exit()

```

# Oversikt

Denne oversikten viser resultater for et delmål i kvalitetsforbedringsprosjektet på ikke-medikamentell smertebehandling: Redusere bruk av opioider, målt ved perorale morfinekvivalenter ved siste tilsyn, med 10 % i 2022. 

Dersom et valgt år ikke vises er det ingen registreringer på morfinekvivalenter der. Merk at enkelte sykehus ikke har vært med alle årene.

## Totalt

```{r overall, include=FALSE}
#Gjennomsnittlig antall forløp

d_moek = dat %>% filter(!is.na(MoEkvivalens22)) %>%
    dplyr::group_by(year(StartdatoTO)) %>%
    dplyr::summarise(nevner = n(),
              ind = sum(MoEkvivalens22)/n())
```

```{r taboverall, results='asis', echo = FALSE}

rapbase::mst(tab = d_moek,
     col_names = c("År", "Antall forløp", "Gj.snitt MoEkv"),
     cap = paste0("Gjennomsnittlig mengde morfinekvivalenter per år"),
     label = "moek",
     type = "html",
     digs = 1,
     align = c("l", "r", "r", "r"))
```

## Per sykehus

```{r sykehus, include=FALSE}
d_moek_syk = dat %>% filter(!is.na(MoEkvivalens22)) %>%
  dplyr::group_by(year(StartdatoTO), SykehusNavn) %>%
  dplyr::summarise(nevner = n(), ind = sum(MoEkvivalens22)/n())
```

```{r tabsykehus, results='asis', echo = FALSE}
rapbase::mst(tab = d_moek_syk,
     col_names = c("År", "Sykehus",  "Antall forløp", "Gj.snitt MoEkv."),
     cap = paste0("Gjennomsnittlig mengde morfinekvivalenter per sykehus og år"),
     label = "moeksyk",
     type = "html",
     digs = 1,
     align = c("l", "r", "r", "r", "r"))
```
