---
params:
  title: ': kvalitetsindikatorer i perioden '
  author: 'Rapporteket'
  hospitalName: 'Ukjent sykehus'
  reshId: 'locallyDefined'
  userRole: 'MyRole'
  userFullName: 'Ukjent bruker'
  startDate: !r lubridate::today() - lubridate::years(1)
  endDate: !r lubridate::today() - lubridate::weeks(1)
  year: '2016'
  tableFormat: 'html'
  registryName: 'rapbase'
  shinySession: list()
title: '`r paste0("Smerteregisteret ", params$hospitalName, params$title, params$startDate, " til ", params$endDate)`'
author: '`r params$author`'
date: '`r format(Sys.time(), "%d\\. %B, %Y")`'
reglogo: '`r system.file("www/logoSmerte.png", package = "smerte")`'
regtext: 'SmerteReg er et nasjonalt kvalitetsregister som registrer alleinneliggende pasienter som henvises for tilsyn fra akutt smerteteam. Formålet med SmerteReg er å bedre kvaliteten på tjenesten akutt smerteteam yter til smertepasienter på norske sykehus samt å danne grunnlag for forskning.'
registryName: Smerteregisteret
userFullName: '`r params$userFullName`'
---

```{r set options and load packages, include = FALSE}
knitr::opts_chunk$set(echo=FALSE)
options(knitr.table.format = params$tableFormat)
options(tinytex.verbose = TRUE)
```

```{r get data, warning = FALSE, message=TRUE}

if (rapbase::isRapContext()) {
  dat <- getRegDataIndikator(registryName = params$registryName,
                             reshId = params$reshId,
                             userRole=params$userRole,
                             startDate = params$startDate,
                             endDate = params$endDate,
                             session = params$shinySession)
} else {
  #Dataimport: skal hente lokale data for hvert sykehus (tar vekk sti, og erstatter med lokal fil)
  path <- read.csv(file = "H:/pathnasjonal.csv", header = FALSE, sep = ";")
  path <- as.data.frame(lapply(path, as.character), stringsAsFactors=FALSE)
  path <- path$V1
  dat <- read.csv(file = path, header = TRUE, sep = ";")

  #Må kunne laste inn data for de ulike årene
 # aar <- params$year
  #dat = dat %>% filter(year(date(StartdatoTO)) == aar) #year
}

#Legger inn månedene i riktig rekkefølge
dat <- dat %>%
  dplyr::mutate(monthname = zoo::as.Date(zoo::as.yearmon(StartdatoTO)))

```

Smerteregisteret har seks kvalitetsindikatorer som skal være til hjelp i utviklingen av god smertebehandling. Merk at det her skilles mellom forløp og pasienter, siden samme pasient kan ha flere forløp. I denne rapporten vises _nasjonale_ tall i perioden `r params$startDate` til `r params$endDate`, det vil si at alle forløp som er inkluderbare og har samtykke er med.

# Tilsett av to eller flere faggrupper
Andel forløp hvor pasientene tilses av to eller flere faggrupper. Det er ønskelig med høyest mulig andel. De ulike faggruppene er lege, sykepleier, sosionom, psykolog og fysioterapeut. Med "totalt antall" menes her alle forløp som har minimum ett tilsyn. 

```{r behandlertilsyn, warning = FALSE, message=FALSE, results='asis'}

messagebehtils <- ""

# Klargjøre variabler for behandlertilsyn her
if (dim(dat)[1] < 1) {
  messagebehtils <- "I den valgte tidsperioden er det ikke nok data til å angi denne kvalitetsindikatoren."
} else {
  if (!rapbase::isRapContext()) {
    #Må gjøre variablene numerisk for bruk i tabell
    dat$AntTilsLege <- as.numeric(levels(dat$AntTilsLege))[dat$AntTilsLege]
    dat$AntTilsSykPleier <- as.numeric(levels(dat$AntTilsSykPleier))[dat$AntTilsSykPleier]
    dat$AntTilsFysioT <- as.numeric(levels(dat$AntTilsFysioT))[dat$AntTilsFysioT]
    dat$AntTilsPsyk <- as.numeric(levels(dat$AntTilsPsyk))[dat$AntTilsPsyk]
    dat$AntTilsSosio <- as.numeric(levels(dat$AntTilsSosio))[dat$AntTilsSosio]
    #dat$AntPasTils <- as.numeric(levels(dat$AntPasTils))[dat$AntPasTils] er tydeligvis numerisk i min datadump
  }
  
  #I nasjonal har alle fått tilsyn => trenger ikke å da vekk 0 tilsyn eller NA.
  
  #Lager tom variabel for antall behandlertilsyn som skal fylles inn
  dat$behtils <- NA
  
  #Sjekk om to eller flere behandlergrupper ikke er NA
  #Trenger bare ta bort NA, pga "null" fra factor blir til NA her. Dvs ingen har 0. NB: gjelder dette for tall direkte også?
  for(i in 1:dim(dat)[1]){
    j = 0 #summerer antall behandlere
    if(!(is.na(dat$AntTilsLege[i]))){
      j <- j+1}
    if(!(is.na(dat$AntTilsSykPleier[i]))){
      j <- j+1}
    if(!(is.na(dat$AntTilsPsyk[i]))){
      j <- j+1}
    if(!(is.na(dat$AntTilsFysioT[i]))){
      j <- j+1}
    if(!(is.na(dat$AntTilsSosio[i]))){
      j <- j+1}
    if(j >= 2){dat$behtils[i] <- 1} else{dat$behtils[i] <- 0} # Setter til 1 dersom to eller flere behandlere, 0 ellers.
    j = 0 #setter til 0 før sum for neste pasient telles opp
  }
  
  #Til tabell
  kvalind1 <- dat %>%
    dplyr::group_by(SykehusNavn, behtils) %>%
    dplyr::summarise(n = dplyr::n()) %>%
    dplyr::mutate( ant = sum(n), freq = n/sum(n)) %>%
    dplyr::filter(behtils == 1)
  #Tar bort kolonne for behtils oppfylt
  kvalind1 <- kvalind1 %>%
    dplyr::select(SykehusNavn, n, ant, freq)
  
  #Tabell
  rapbase::mst(
    tab = kvalind1,
    col_names = c("Sykehus", "Antall", "Totalt antall", "Andel"),
    type = params$tableFormat,
    cap = paste0("Oversikt over andel pasienter som har hatt tilsyn av to eller flere behandlergrupper."),
    digs = 2,
    align = c("l", "r", "r", "r"))
}
```
`r messagebehtils`

Figuren under viser hvordan andelen har fordelt seg i løpet av året.
```{r behandlertilsynfig, warning = FALSE, message=FALSE, results='asis', fig.pos= "H", out.extra = '', fig.align='center', out.width='100%'}

messagetilsfig <- ""

if (dim(dat)[1] < 1) {
  messagetilsfig <- "I den valgte tidsperioden er det ikke nok data til å vise figur for denne kvalitetsindikatoren."
} else {
  #Aggregate by month for plot
  
  ind1plot <- dat %>%
    dplyr::group_by(SykehusNavn, monthname, behtils) %>%
    dplyr::summarise(n = dplyr::n()) %>%
    dplyr::mutate( ant = sum(n), freq = n/sum(n)) %>%
    dplyr::filter(behtils == 1)
  
  #Adding the mean of the groups each month
  meanind1plot <- ind1plot %>% 
    dplyr::group_by(monthname) %>%
    dplyr::summarise(freq = mean(freq)) %>%
    dplyr::mutate(SykehusNavn="Gjennomsnitt", .before = monthname)
  
  #Merging the two tibbles
  ind1plot <- dplyr::bind_rows(ind1plot, meanind1plot)
  
  #Plotting plotdat
  ggplot2::ggplot(ind1plot, ggplot2::aes(monthname, freq)) + 
    ggplot2::geom_line(ggplot2::aes(group = factor(SykehusNavn), colour=factor(SykehusNavn)), size = 0.8) +
    ggplot2::geom_point(ggplot2::aes(group = factor(SykehusNavn), colour=factor(SykehusNavn)), size = 2) + 
    ggplot2::labs(x = "Måned", y = "Andel", subtitle = "Andel tilsett av to eller flere faggrupper (månedlig)", color = "Sykehus") +
    ggplot2::theme_classic() +
    ggplot2::theme(axis.text.x = ggplot2::element_text(size = 8.5),
          axis.text.y = ggplot2::element_text(size = 10),
          axis.title = ggplot2::element_text(size = 10),
          plot.margin = ggplot2::unit(c(1, 1, 2, 1), "cm"),
          legend.text = ggplot2::element_text(size = 10),
          axis.title.y = ggplot2::element_text(margin = ggplot2::margin(t = 0, r = 10, b = 0, l = 0)),
          axis.title.x = ggplot2::element_text(margin = ggplot2::margin(t = 10, r = 0, b = 0, l = 0))
    )
}

```
`r messagetilsfig`

# Tilsett samme dag pasienten var henvist
Andel forløp hvor pasientene får tilsyn samme dag som de ble henvist. Det er ønskelig med høyest mulig andel. Med "totalt antall" menes her alle forløp som har minimum ett tilsyn. 

```{r tidhenvisttiltilsyn, warning = FALSE, message=FALSE, results='asis'}

messagetils <- ""

# Klargjøre variabler for tid fra henvsining til tilsyn her.
if (dim(dat)[1] < 1) {
  messagetils <- "I den valgte tidsperioden er det ikke nok data til å angi denne kvalitetsindikatoren."
} else {
  
  dat$henvtils <- NA
  for(i in 1:dim(dat)[1]){
    if(dat$HenvistDato[i] == dat$StartdatoTO[i]){dat$henvtils[i] <- 1}  #1 betyr at man er henvist og tilsett samme dag
    else{dat$henvtils[i] <- 0} #0 betyr at man ikke er tilsett samme dag som man ble henvist
  }
  
  #Til tabell
  kvalind2 <- dat %>%
    dplyr::group_by(SykehusNavn, henvtils) %>%
    dplyr::summarise(n = dplyr::n()) %>%
    dplyr::mutate( ant = sum(n), freq = n/sum(n)) %>%
    dplyr::filter(henvtils == 1)
  
  #Tar bort kolonne for behtils oppfylt
  kvalind2 <- kvalind2 %>%
    dplyr::select(SykehusNavn, n, ant, freq)
  
  #Tabell
  rapbase::mst(
    tab = kvalind2,
    col_names = c("Sykehus", "Antall", "Totalt antall", "Andel"),
    type = params$tableFormat,
    cap = paste0("Oversikt over andel pasienter som ble tilsett samme dag som de ble henvist."),
    digs = 2,
    align = c("l", "r", "r", "r"))
}


```
`r messagetils`

Figuren under viser hvordan andelen har fordelt seg i løpet av året.
```{r tilsetthenvistfig, warning = FALSE, message=FALSE, results='asis', fig.pos= "H", out.extra = '', fig.align='center', out.width='100%'}

messagehenv <- ""

if (dim(dat)[1] < 1) {
  messagehenv <- "I den valgte tidsperioden er det ikke nok data til å vise figur for denne kvalitetsindikatoren."
} else {
  
  ind2plot <- dat %>%
    dplyr::group_by(SykehusNavn, monthname, henvtils) %>%
    dplyr::summarise(n = dplyr::n()) %>%
    dplyr::mutate(ant = sum(n), freq = n/sum(n)) %>%
    dplyr::filter(henvtils == 1)
  
  #Adding the mean of the groups each month
  meanind2plot <- ind2plot %>% 
    dplyr::group_by(monthname) %>%
    dplyr::summarise(freq = mean(freq)) %>%
    dplyr::mutate(SykehusNavn="Gjennomsnitt", .before = monthname)
  
  #Merging the two tibbles
  ind2plot <- dplyr::bind_rows(ind2plot, meanind2plot)
  
  #Plotting plotdat
  ggplot2::ggplot(ind2plot, ggplot2::aes(monthname, freq)) + 
    ggplot2::geom_line(ggplot2::aes(group = factor(SykehusNavn), colour=factor(SykehusNavn)), size = 0.8) + ggplot2::geom_point(ggplot2::aes(group = factor(SykehusNavn), colour=factor(SykehusNavn)), size = 2) + 
    ggplot2::labs(x = "Måned", y = "Andel", subtitle = "Andel tilsett samme dag som de ble henvist (månedlig)", color = "Sykehus") + ggplot2::theme_classic() + ggplot2::theme(axis.text.x = ggplot2::element_text(size = 8.5), axis.text.y = ggplot2::element_text(size = 10), axis.title = ggplot2::element_text(size = 10), plot.margin = ggplot2::unit(c(1, 1, 2, 1), "cm"), legend.text = ggplot2::element_text(size = 10), axis.title.y = ggplot2::element_text(margin = ggplot2::margin(t = 0, r = 10, b = 0, l = 0)), axis.title.x = ggplot2::element_text(margin = ggplot2::margin(t = 10, r = 0, b = 0, l = 0)))
  
}
```
`r messagehenv`

# Fornøyd med ivaretakelsen fra smerteteam
Andel forløp hvor pasientene er "i stor grad" eller "i svært stor grad" fornøyd med ivaretakelsen fra smerteteamet. Det er ønskelig med høyest mulig andel. Det er kun de forløpene der spørsmålet er besvart som inkluderes.

```{r pasienttilfredshet, warning = FALSE, message=FALSE, results='asis'}

messagetilfr <- ""

# Klargjøre variabler for tid fra henvsining til tilsyn her.
if (dim(dat)[1] < 1) {
  messagetilfr <- "I den valgte tidsperioden er det ikke nok data til å angi denne kvalitetsindikatoren."
} else {
  
  if (!rapbase::isRapContext()) {
    #Må gjøre variablene numerisk for bruk i tabell
    dat$EvalSpm3 <- as.numeric(levels(dat$EvalSpm3))[dat$EvalSpm3]
  }
  
  dat$fornoyd <- NA
  # Mulige verdier: 1-5,9. 4 og 5 gir ja, resten gir nei. De som er NA forblir NA.
  for(i in 1:dim(dat)[1]){
    if(!(is.na(dat$EvalSpm3[i]))){
      if(dat$EvalSpm3[i] == 4 | dat$EvalSpm3[i] == 5){dat$fornoyd[i] <- 1} #1 hvis tilfreds
      else{dat$fornoyd[i] <- 0} #0 dersom ikke tilfreds
    }
  }
  
  #Til tabell
  kvalind3 <- dat %>%
    dplyr::filter(!is.na(fornoyd)) %>%
    dplyr::group_by(SykehusNavn, fornoyd) %>%
    dplyr::summarise(n = dplyr::n()) %>%
    dplyr::mutate( ant = sum(n), freq = n/sum(n)) %>%
    dplyr::filter(fornoyd == 1)
  
  #Tar bort kolonne for behtils oppfylt
  kvalind3 <- kvalind3 %>%
    dplyr::select(SykehusNavn, n, ant, freq)
  
  #Tabell
  rapbase::mst(
    tab = kvalind3,
    col_names = c("Sykehus", "Antall", "Totalt antall", "Andel"),
    type = params$tableFormat,
    cap = paste0("Oversikt over andel pasienter som var fornøyd med ivaretakelsen fra smerteteamet."),
    digs = 2,
    align = c("l", "r", "r", "r"))
}


```
`r messagetilfr`

Figuren under viser hvordan andelen har fordelt seg i løpet av året.
```{r fornoydfig, warning = FALSE, message=FALSE, results='asis', fig.pos= "H", out.extra = '', fig.align='center', out.width='100%'}

messageforn <- ""

if (dim(dat)[1] < 1) {
  messageforn <- "I den valgte tidsperioden er det ikke nok data til å vise figur for denne kvalitetsindikatoren."
} else {
  
  #Aggregate by month for plot
  #Grouping by month and finding frequency (remove NA here), then filtering on the "correct" frequency (if not, we get the inverse too)
  ind3plot <- dat %>%
    dplyr::filter(!is.na(fornoyd)) %>%
    dplyr::group_by(SykehusNavn, monthname, fornoyd) %>%
    dplyr::summarise(n = dplyr::n()) %>%
    dplyr::mutate(ant = sum(n), freq = n/sum(n)) %>%
    dplyr::filter(fornoyd == 1)
  
  #Adding the mean of the groups each month
  meanind3plot <- ind3plot %>% 
    dplyr::group_by(monthname) %>%
    dplyr::summarise(freq = mean(freq)) %>%
    dplyr::mutate(SykehusNavn="Gjennomsnitt", .before = monthname)
  
  #Merging the two tibbles
  ind3plot <- dplyr::bind_rows(ind3plot, meanind3plot)
  
  #Plotting plotdat
  ggplot2::ggplot(ind3plot, ggplot2::aes(monthname, freq)) + 
    ggplot2::geom_line(ggplot2::aes(group = factor(SykehusNavn), colour=factor(SykehusNavn)), size = 0.8) + ggplot2::geom_point(ggplot2::aes(group = factor(SykehusNavn), colour=factor(SykehusNavn)), size = 2) + 
    ggplot2::labs(x = "Måned", y = "Andel", subtitle = "Andel fornøyd med ivaretakelsen fra smerteteam (månedlig)", color = "Sykehus") + ggplot2::theme_classic() + ggplot2::theme(axis.text.x = ggplot2::element_text(size = 8.5), axis.text.y = ggplot2::element_text(size = 10), axis.title = ggplot2::element_text(size = 10), plot.margin = ggplot2::unit(c(1, 1, 2, 1), "cm"), legend.text = ggplot2::element_text(size = 10), axis.title.y = ggplot2::element_text(margin = ggplot2::margin(t = 0, r = 10, b = 0, l = 0)), axis.title.x = ggplot2::element_text(margin = ggplot2::margin(t = 10, r = 0, b = 0, l = 0))) 
  
}
```
`r messageforn`

# Nedgang i smerte
Andel forløp hvor pasienten har nedgang i smertescore Numeric Rating Scale (NRS) fra første til siste tilsyn. Totalt måles endring for følgende fire smertetilstander: _sterkeste_ og _svakeste_ smerte i _ro_ og i _bevegelse_. Det er ønskelig med høyest mulig andel. Det er kun de forløpene der spørsmålet er besvart både ved første og siste tilsyn som inkluderes ("vet ikke" telles heller ikke med).

```{r smertenivaa, warning = FALSE, message=FALSE, results='asis'}
messageniva <- ""

# Klargjøre variabler for tid fra henvsining til tilsyn her.

if (dim(dat)[1] < 1) {
  messageniva <- "I den valgte tidsperioden er det ikke nok data til å angi denne kvalitetsindikatoren."
} else {
  
  if (!rapbase::isRapContext()) {
    #Må gjøre variablene numerisk for bruk i tabell
    dat$SvSmRo12 <- as.numeric(levels(dat$SvSmRo12))[dat$SvSmRo12]
    dat$SvSmRo21 <- as.numeric(levels(dat$SvSmRo21))[dat$SvSmRo21]
    dat$StSmRo12 <- as.numeric(levels(dat$StSmRo12))[dat$StSmRo12]
    dat$StSmRo21 <- as.numeric(levels(dat$StSmRo21))[dat$StSmRo21]
    dat$SvSmBev12 <- as.numeric(levels(dat$SvSmBev12))[dat$SvSmBev12]
    dat$SvSmBev21 <- as.numeric(levels(dat$SvSmBev21))[dat$SvSmBev21]
    dat$StSmBev12 <- as.numeric(levels(dat$StSmBev12))[dat$StSmBev12]
    dat$StSmBev21 <- as.numeric(levels(dat$StSmBev21))[dat$StSmBev21]
  }
  
  #Lager nye variabler som skal inneholde endring i NRS, settes initielt til NA
  dat$stro <- dat$svro <- dat$stbe <- dat$svbe <-  NA
  #For de som har svart begge ganger finner vi endring i NRS. Positiv endring = nedgang i smerte, negativ endring = oppgang i smerte. 99 er vet ikke og må også fjernes
  for(i in 1:dim(dat)[1]){
    if(!is.na(dat$StSmBev12[i]) & !is.na(dat$StSmBev21[i]) & dat$StSmBev12[i] != 99 & dat$StSmBev21[i] != 99)
    {dat$stbe[i] <- dat$StSmBev12[i] - dat$StSmBev21[i]}
    if(!is.na(dat$SvSmBev12[i]) & !is.na(dat$SvSmBev21[i]) & dat$SvSmBev12[i] != 99 & dat$SvSmBev21[i] != 99)
    {dat$svbe[i] <- dat$SvSmBev12[i] - dat$SvSmBev21[i]}
    if(!is.na(dat$StSmRo12[i]) & !is.na(dat$StSmRo21[i]) & dat$StSmRo12[i] != 99 & dat$StSmRo21[i] != 99)
    {dat$stro[i] <- dat$StSmRo12[i] - dat$StSmRo21[i]}
    if(!is.na(dat$SvSmRo12[i]) & !is.na(dat$SvSmRo21[i]) & dat$SvSmRo12[i] != 99 & dat$SvSmRo21[i] != 99)
    {dat$svro[i] <- dat$SvSmRo12[i] - dat$SvSmRo21[i]}
  }
  
  #Sterkeste bevegelse
  kvalind41 <- dat %>%
    dplyr::filter(!is.na(stbe))%>%
    dplyr::mutate(stbe1 = stbe > 0) %>%
    dplyr::group_by(SykehusNavn, stbe1) %>%
    dplyr::summarise(n = dplyr::n()) %>%
    dplyr::mutate(ant = sum(n), freq = n/sum(n)) %>%
    dplyr::filter(stbe1 > 0)
  kvalind41 <- kvalind41 %>%
    dplyr::select(SykehusNavn, n, ant, freq)
  
  #Svakeste bevegelse
  kvalind42 <- dat %>%
    dplyr::filter(!is.na(svbe))%>%
    dplyr::mutate(svbe1 = svbe > 0) %>%
    dplyr::group_by(SykehusNavn, svbe1) %>%
    dplyr::summarise(n = dplyr::n()) %>%
    dplyr::mutate(ant = sum(n), freq = n/sum(n)) %>%
    dplyr::filter(svbe1 > 0)
  kvalind42 <- kvalind42 %>%
    dplyr::select(SykehusNavn, n, ant, freq)
  
  #Sterkeste ro
  kvalind43 <- dat %>%
    dplyr::filter(!is.na(stro))%>%
    dplyr::mutate(stro1 = stro > 0) %>%
    dplyr::group_by(SykehusNavn, stro1) %>%
    dplyr::summarise(n = dplyr::n()) %>%
    dplyr::mutate(ant = sum(n), freq = n/sum(n)) %>%
    dplyr::filter(stro1 > 0)
  kvalind43 <- kvalind43 %>%
    dplyr::select(SykehusNavn, n, ant, freq)
  
  #Svakeste ro
  kvalind44 <- dat %>%
    dplyr::filter(!is.na(svro)) %>%
    dplyr::mutate(svro1 = svro > 0) %>%
    dplyr::group_by(SykehusNavn, svro1) %>%
    dplyr::summarise(n = dplyr::n()) %>%
    dplyr::mutate(ant = sum(n), freq = n/sum(n)) %>%
    dplyr::filter(svro1 > 0)
  kvalind44 <- kvalind44 %>%
    dplyr::select(SykehusNavn, n, ant, freq)
  
  #Sterkeste bevegelse
  rapbase::mst(
    tab = kvalind41,
    col_names = c("Sykehus", "Antall", "Totalt antall", "Andel"),
    type = params$tableFormat,
    cap = paste0("Oversikt over andel pasienter som hadde nedang i NRS fra første til siste måling for sterkeste smerte i bevegelse."),
    digs = 2,
    align = c("l", "r", "r", "r"))
  
  #Svakeste bevegelse
  rapbase::mst(
    tab = kvalind42,
    col_names = c("Sykehus", "Antall", "Totalt antall", "Andel"),
    type = params$tableFormat,
    cap = paste0("Oversikt over andel pasienter som hadde nedang i NRS fra første til siste måling for svakeste smerte i bevegelse."),
    digs = 2,
    align = c("l", "r", "r", "r"))
  
  #Sterkeste ro
  rapbase::mst(
    tab = kvalind43,
    col_names = c("Sykehus", "Antall", "Totalt antall", "Andel"),
    type = params$tableFormat,
    cap = paste0("Oversikt over andel pasienter som hadde nedang i NRS fra første til siste måling for sterkeste smerte i ro."),
    digs = 2,
    align = c("l", "r", "r", "r"))
  
  #Svakeste ro
  rapbase::mst(
    tab = kvalind44,
    col_names = c("Sykehus", "Antall", "Totalt antall", "Andel"),
    type = params$tableFormat,
    cap = paste0("Oversikt over andel pasienter som hadde nedang i NRS fra første til siste måling for svakeste smerte i ro."),
    digs = 2,
    align = c("l", "r", "r", "r"))
  
  
}


```
`r messageniva`

Figuren under viser hvordan andelene har fordelt seg i løpet av året for de fire NRS-målene.
```{r nrsfig, warning = FALSE, message=FALSE, results='asis', fig.align='center', out.width='100%'}
messagenrsfig <- ""

if (dim(dat)[1] < 1) {
  messagenrsfig <- "I den valgte tidsperioden er det ikke nok data til å vise figur for denne kvalitetsindikatoren."
} else {
  
  #Aggregate by month for plot
  #Common plot details
  plotdetails = list(
    ggplot2::geom_line(
      ggplot2::aes(group = factor(SykehusNavn), colour=factor(SykehusNavn)),
      size = 0.5),
    ggplot2::geom_point(
      ggplot2::aes(group = factor(SykehusNavn), colour=factor(SykehusNavn)),
      size = 1.5
    ),
    ggplot2::theme_classic(),
    ggplot2::theme(
      axis.text.x = ggplot2::element_text(size = 10),
      axis.text.y = ggplot2::element_text(size = 10),
      axis.title = ggplot2::element_text(size = 10),
      plot.margin = ggplot2::unit(c(1, 1, 2, 1), "cm"),
      legend.text = ggplot2::element_text(size = 10),
      plot.title = ggplot2::element_text(size=10),
      legend.title = ggplot2::element_text(size = 10),
      axis.title.y = ggplot2::element_text(margin = ggplot2::margin(t = 0, r = 10, b = 0, l = 0)),
      axis.title.x = ggplot2::element_text(margin = ggplot2::margin(t = 10, r = 0, b = 0, l = 0))
    )
  )
  
  ####
  #Sterkeste smerte i bevegelse
  ind41plot = dat %>%
    dplyr::filter(!is.na(stbe)) %>%
    dplyr::mutate(stbe1 = stbe > 0) %>%
    dplyr::group_by(SykehusNavn, monthname, stbe1) %>%
    dplyr::summarise(n = dplyr::n()) %>%
    dplyr::mutate(ant = sum(n), freq = n/sum(n)) %>%
    dplyr::filter(stbe1 == 1)
  
  #Adding the mean of the groups each month
  meanind41plot <- ind41plot %>% 
    dplyr::group_by(monthname) %>%
    dplyr::summarise(freq = mean(freq)) %>%
    dplyr::mutate(SykehusNavn="Gjennomsnitt", .before = monthname)
  
  #Merging the two tibbles
  ind41plot <- dplyr::bind_rows(ind41plot, meanind41plot)
  
  p1 = ggplot2::ggplot(ind41plot, ggplot2::aes(monthname, freq)) + 
    plotdetails +
    ggplot2::labs(
      x = "Måned", y = "Andel",
      title = "Andel med nedgang i NRS for sterkeste smerte i bevegelse (månedlig)",
      color = "Sykehus"
    ) 
  
  ####
  #Svakeste smerte i bevegelse
  ind42plot <- dat %>%
    dplyr::filter(!is.na(svbe)) %>%
    dplyr::mutate(svbe1 = svbe > 0) %>%
    dplyr::group_by(SykehusNavn, monthname, svbe1) %>%
    dplyr::summarise(n = dplyr::n()) %>%
    dplyr::mutate(ant = sum(n), freq = n/sum(n)) %>%
    dplyr::filter(svbe1 == 1)
  
  #Adding the mean of the groups each month
  meanind42plot <- ind42plot %>% 
    dplyr::group_by(monthname) %>%
    dplyr::summarise(freq = mean(freq)) %>%
    dplyr::mutate(SykehusNavn="Gjennomsnitt", .before = monthname)
  
  #Merging the two tibbles
  ind42plot <- dplyr::bind_rows(ind42plot, meanind42plot)
  
  #Plotting plotdat
  p2 = ggplot2::ggplot(ind42plot, ggplot2::aes(monthname, freq)) + 
    plotdetails +
    ggplot2::labs(
      x = "Måned",
      y = "Andel",
      title = "Andel med nedgang i NRS for svakeste smerte i bevegelse (månedlig)",
      color = "Sykehus"
    )
  
  ####
  #Sterkeste smerte i ro
  ind43plot <- dat %>%
    dplyr::filter(!is.na(stro)) %>%
    dplyr::mutate(stro1 = stro > 0) %>%
    dplyr::group_by(SykehusNavn, monthname, stro1) %>%
    dplyr::summarise(n = dplyr::n()) %>%
    dplyr::mutate(ant = sum(n), freq = n/sum(n)) %>%
    dplyr::filter(stro1 == 1)
  
  #Adding the mean of the groups each month
  meanind43plot <- ind43plot %>% 
    dplyr::group_by(monthname) %>%
    dplyr::summarise(freq = mean(freq)) %>%
    dplyr::mutate(SykehusNavn="Gjennomsnitt", .before = monthname)
  
  #Merging the two tibbles
  ind43plot <- dplyr::bind_rows(ind43plot, meanind43plot)
  
  #Plotting plotdat
  p3 = ggplot2::ggplot(ind43plot, ggplot2::aes(monthname, freq)) + 
    plotdetails +
    ggplot2::labs(
      x = "Måned",
      y = "Andel",
      title = "Andel med nedgang i NRS for sterkeste smerte i ro (månedlig)",
      color = "Sykehus"
    )
  
  ####
  #Svakeste smerte i ro
  ind44plot <- dat %>%
    dplyr::filter(!is.na(svro)) %>%
    dplyr::mutate(svro1 = svro > 0) %>%
    dplyr::group_by(SykehusNavn, monthname, svro1) %>%
    dplyr::summarise(n = dplyr::n()) %>%
    dplyr::mutate(ant = sum(n), freq = n/sum(n)) %>%
    dplyr::filter(svro1 == 1)
  
  #Adding the mean of the groups each month
  meanind44plot <- ind44plot %>% 
    dplyr::group_by(monthname) %>%
    dplyr::summarise(freq = mean(freq)) %>%
    dplyr::mutate(SykehusNavn="Gjennomsnitt", .before = monthname)
  
  #Merging the two tibbles
  ind44plot <- dplyr::bind_rows(ind44plot, meanind44plot)
  
  #Plotting plotdat
  p4 = ggplot2::ggplot(ind44plot, ggplot2::aes(monthname, freq)) + 
    plotdetails +
    ggplot2::labs(
      x = "Måned",
      y = "Andel",
      title = "Andel med nedgang i NRS for svakeste smerte i ro (månedlig)",
      color = "Sykehus"
    )
  
}
```
`r messagenrsfig`

```{r nrsfig1, warning = FALSE, message=FALSE, results='asis', fig.align='center', out.width='100%'}
message1 <- ""

if (dim(dat)[1] < 1) {
  message1 <- "I den valgte tidsperioden er det ikke nok data til å vise figur for denne kvalitetsindikatoren."
} else {
  print(p1)
}
```
`r message1`

```{r nrsfig2, warning = FALSE, message=FALSE, results='asis', , fig.align='center', out.width='100%'}
message2 <- ""

if (dim(dat)[1] < 1) {
  message2 <- "I den valgte tidsperioden er det ikke nok data til å vise figur for denne kvalitetsindikatoren."
} else {
  print(p2)
}
```
`r message2`

```{r nrsfig3, warning = FALSE, message=FALSE, results='asis', fig.align='center', out.width='100%'}
message3 <- ""

if (dim(dat)[1] < 1) {
  message3 <- "I den valgte tidsperioden er det ikke nok data til å vise figur for denne kvalitetsindikatoren."
} else {
  print(p3)
}
```
`r message3`

```{r nrsfig4, warning = FALSE, message=FALSE, results='asis', fig.align='center', out.width='100%'}
message4 <- ""

if (dim(dat)[1] < 1) {
  message4 <- "I den valgte tidsperioden er det ikke nok data til å vise figur for denne kvalitetsindikatoren."
} else {
  print(p4)
}
```
`r message4`

# Ikke-medikamentell behandling
Andel pasienter hvor ikke-medikamentell behandling startes, endres og/eller følges opp av Smerteteam. Det er ønskelig å utnytte også ikke-medikamentell behandling ved akutt smertebehandling. Dette inkluderer alt fra enkle tiltak som for eksempel varme/kuldebehandling og mobilisering til  berøringstrening og speilbehandling.  Videre også ulike fysioterapeutiske tiltak inkludert TENS og avspenning og ikke minst kognitive tilnærminger som for eksempel avledning, smertemestring og endringsorientert samtale.

```{r ikkemed, warning = FALSE, message=FALSE, results='asis'}

messageikmed <- ""

# Klargjøre
if (dim(dat)[1] < 1) {
  messageikmed <- "I den valgte tidsperioden er det ikke nok data til å angi denne 
  kvalitetsindikatoren."
} else {
  
  ikkmed <- dat %>%
    dplyr::filter(!is.na(IkkeMedBeh)) %>%
    dplyr::group_by(SykehusNavn, IkkeMedBeh) %>%
    dplyr::summarise(n = dplyr::n()) %>%
    dplyr::mutate( ant = sum(n), freq = n/sum(n)) %>%
    dplyr::filter(IkkeMedBeh == 1)
  
  #Tar bort kolonne  
  ikkmed <- ikkmed %>%
    dplyr::select(SykehusNavn, n, ant, freq)
  
  #Tabell
  rapbase::mst(
    tab = ikkmed,
    col_names = c("Sykehus", "Antall", "Totalt antall", "Andel"),
    type = params$tableFormat,
    cap = paste0("Oversikt over andel pasienter med ikke-medikamentell 
                 behandling."),
    digs = 2,
    align = c("l", "r", "r", "r"))
  
}


```
`r messageikmed`

Figuren under viser hvordan andelen har fordelt seg i løpet av året.

```{r ikkemedfig, warning = FALSE, message=FALSE, results='asis', fig.pos= "H", out.extra = '', fig.align='center', out.width='100%'}

messageik <- ""

plotikmed <- dat %>%
  dplyr::filter(!is.na(IkkeMedBeh)) %>%
  dplyr::group_by(SykehusNavn, monthname, IkkeMedBeh) %>%
  dplyr::summarise(n = dplyr::n()) %>%
  dplyr::mutate(ant = sum(n), freq = n/sum(n)) %>%
  dplyr::filter(IkkeMedBeh == 1)

#Adding the mean of the groups each month
meanplotikmed <- plotikmed %>% 
  dplyr::group_by(monthname, IkkeMedBeh) %>%
  dplyr::summarise(freq = mean(freq)) %>%
  dplyr::mutate(SykehusNavn="Gjennomsnitt", .before = monthname)

#Merging the two tibbles
plotikmed <- dplyr::bind_rows(plotikmed, meanplotikmed)

if (dim(plotikmed)[1] < 1) {
  messageik <- "I den valgte tidsperioden er det ikke nok data til å vise 
  figur for denne kvalitetsindikatoren."
} else {
  
  #Plotting plotdat
  ggplot2::ggplot(plotikmed, ggplot2::aes(monthname, freq)) + 
    ggplot2::geom_line(ggplot2::aes(group = factor(SykehusNavn), 
                  colour=factor(SykehusNavn)), size = 0.8) +
    ggplot2::geom_point(ggplot2::aes(group = factor(SykehusNavn), 
                   colour=factor(SykehusNavn)), size = 2) + 
    ggplot2::labs(x = "Måned", y = "Andel", 
         subtitle = "Andel med ikke-medikamentell behandling per måned", 
         color = "Sykehus") + ggplot2::theme_classic() + 
    ggplot2::theme(axis.text.x = ggplot2::element_text(size = 8.5), 
          axis.text.y = ggplot2::element_text(size = 10), 
          axis.title = ggplot2::element_text(size = 10), 
          plot.margin = ggplot2::unit(c(1, 1, 2, 1), "cm"), 
          legend.text = ggplot2::element_text(size = 10), 
          axis.title.y = ggplot2::element_text(
            margin = ggplot2::margin(t = 0, r = 10, b = 0, l = 0)
          ), 
          axis.title.x = ggplot2::element_text(
            margin = ggplot2::margin(t = 10, r = 0, b = 0, l = 0)
          )
    ) 
  
}

```
`r messageik`

# Nedtrappingsplan (for opioider)
Andel pasienter som har fått laget nedtrappingsplan (for opioider) hvor det er vurdert behov for dette. Sterke smertestillende er effektive og potente medikamenter som brukes i utstrakt grad i akutt smertebehandling på sykehus. Langvarig bruk er derimot sjelden indisert og det er derfor viktig at pasienter som behandles med slike medikamenter også får en nedtrappingsplan for å hjelpe med optimal bruk.

```{r nedtr, warning = FALSE, message=FALSE, results='asis'}

messagened <- ""

# Klargjøre
if (dim(dat)[1] < 1) {
  messagened <- "I den valgte tidsperioden er det ikke nok data til å angi denne 
  kvalitetsindikatoren."
} else {
  
  #VidereOppf, BehNedtrappAvsluttTils og Journalnotat
  nedtr <- dat %>%
    dplyr::filter(!is.na(Journalnotat), VidereOppf == 1, BehNedtrappAvsluttTils == 1) %>%
    dplyr::group_by(SykehusNavn, Journalnotat) %>%
    dplyr::summarise(n = dplyr::n()) %>%
    dplyr::mutate( ant = sum(n), freq = n/sum(n)) %>%
    dplyr::filter(Journalnotat == 1)
  
  #Tar bort kolonne  
  nedtr <- nedtr %>%
    dplyr::select(SykehusNavn, n, ant, freq)
  
  #Tabell
  rapbase::mst(
    tab = nedtr,
    col_names = c("Sykehus", "Antall", "Totalt antall", "Andel"),
    type = params$tableFormat,
    cap = paste0("Oversikt over andel som fikk en plan for nedtrapping av de 
                 som ble vurdert til å trenge det."),
    digs = 2,
    align = c("l", "r", "r", "r"))
  
}
```
`r messagened`

Figuren under viser hvordan andelen har fordelt seg i løpet av året.

```{r nedtrfig, warning = FALSE, message=FALSE, results='asis', fig.pos= "H", out.extra = '', fig.align='center', out.width='100%'}

messagenedfig <- ""

plotnedtr <- dat %>%
  dplyr::filter(
    !is.na(Journalnotat), VidereOppf == 1, BehNedtrappAvsluttTils == 1
  ) %>%
  dplyr::group_by(SykehusNavn, monthname, Journalnotat) %>%
  dplyr::summarise(n = dplyr::n()) %>%
  dplyr::mutate(ant = sum(n), freq = n/sum(n)) %>%
  dplyr::filter(Journalnotat == 1)

#Adding the mean of the groups each month
meanplotnedtr <- plotnedtr %>% 
  dplyr::group_by(monthname) %>%
  dplyr::summarise(freq = mean(freq)) %>%
  dplyr::mutate(SykehusNavn="Gjennomsnitt", .before = monthname)

#Merging the two tibbles
plotnedtr <- dplyr::bind_rows(plotnedtr, meanplotnedtr)

if (dim(plotnedtr)[1] < 1) {
  messagenedfig <- "I den valgte tidsperioden er det ikke nok data til å vise 
  figur for denne kvalitetsindikatoren."
} else {
  
  #Plotting plotdat
  ggplot2::ggplot(plotnedtr, ggplot2::aes(monthname, freq)) + 
    ggplot2::geom_line(ggplot2::aes(group = factor(SykehusNavn), 
                  colour=factor(SykehusNavn)), size = 0.8) +
    ggplot2::geom_point(ggplot2::aes(group = factor(SykehusNavn), 
                   colour=factor(SykehusNavn)), size = 2) + 
    ggplot2::labs(x = "Måned", y = "Andel", 
         subtitle = "Andel med nedtrappingsplan per måned", 
         color = "Sykehus") + ggplot2::theme_classic() + 
    ggplot2::theme(axis.text.x = ggplot2::element_text(size = 8.5), 
          axis.text.y = ggplot2::element_text(size = 10), 
          axis.title = ggplot2::element_text(size = 10), 
          plot.margin = ggplot2::unit(c(1, 1, 2, 1), "cm"), 
          legend.text = ggplot2::element_text(size = 13), 
          axis.title.y = ggplot2::element_text(
            margin = ggplot2::margin(t = 0, r = 10, b = 0, l = 0)
          ), 
          axis.title.x = ggplot2::element_text(
            margin = ggplot2::margin(t = 10, r = 0, b = 0, l = 0)
          )
    ) 
  
}
```
`r messagenedfig`
