---
params:
  title: ': kvalitetsindikatorer i perioden '
  author: 'Rapporteket'
  hospitalName: 'Ukjent sykehus'
  reshId: 'locallyDefined'
  userRole: 'MyRole'
  userFullName: 'Ukjent bruker'
  startDate: !r lubridate::today() - lubridate::years(1)
  endDate: !r lubridate::today() - lubridate::weeks(1)
  year: '2016'
  tableFormat: 'html'
  registryName: 'rapbase'
  shinySession: list()
title: '`r paste0("Smerteregisteret ", params$hospitalName, params$title, params$startDate, " til ", params$endDate)`'
author: '`r params$author`'
date: '`r format(Sys.time(), "%d\\. %B, %Y")`'
reglogo: '`r system.file("www/logoSmerte.png", package = "smerte")`'
regtext: 'SmerteReg er et nasjonalt kvalitetsregister som registrer alleinneliggende pasienter som henvises for tilsyn fra akutt smerteteam. Formålet med SmerteReg er å bedre kvaliteten på tjenesten akutt smerteteam yter til smertepasienter på norske sykehus samt å danne grunnlag for forskning.'
registryName: Smerteregisteret
userFullName: '`r params$userFullName`'
---

```{r set options and load packages, include = FALSE}
knitr::opts_chunk$set(echo=FALSE)
options(knitr.table.format = params$tableFormat)
options(tinytex.verbose = TRUE)
options(scipen = 1, digits = 2) #set to two decimal 

```

```{r get data, warning = FALSE, message = FALSE}

 if (rapbase::isRapContext()) {

  tablenames = tibble::tibble(
    tab = c("emp11", "emp12", "emp22", "mce", 
            "mcelist", "pateval", "patreg" 
            ), 
    tib_name = paste0("d_", tab)
  )  
  
  # Hente inn rådata
  for(i in 1:nrow(tablenames)) {
    assign(tablenames$tib_name[i], 
           tibble::as_tibble(rapbase::loadRegData(params$registryName,
                               query = paste0("SELECT * FROM ", 
                                              tablenames$tab[i], ";"), 
                               dbType = "mysql"
                               )
    ))
  }
}  

# Filtrere basert på user-input
d_mce = d_mce %>% 
  filter(between(REGISTERED_DATE, params$startDate, params$endDate)) %>% 
  mutate(monthname = zoo::as.Date(zoo::as.yearmon(REGISTERED_DATE)))

mceid_included = d_mce$MCEID

```

```{r prep-indikatordata, warning = FALSE, message = FALSE}

# Ulike behandlere - Brukes til indikator for tilsyn av flere grupper
behandlere = c("AntTilsLege", "AntTilsSykPleier", "AntTilsFysioT", "AntTilsPsyk", "AntTilsSosio")
  
# Indikatordata for indikatorer: 
# - Tilsyn av flere 
# - Tilsett samme dag som henvisning 
# - Fornøyd med behandling 
# - Ikke medisinsk behandling 
# - Nedtrappingsplan 
d_indikator = d_mce %>% 
  select(MCEID, PARENT_ID, CENTREID, MCETYPE, REGISTERED_DATE, REFERRAL_DATE, SUPERVISION, monthname) %>% 
  left_join(d_emp22, by = c("MCEID", "CENTREID")) %>% 
  left_join(d_pateval %>% select(MCEID, SATISFACTION), by = c("MCEID")) %>% 
  select(
    # MCE
    MCEID, CENTREID, monthname, REGISTERED_DATE, REFERRAL_DATE, SUPERVISION, 
    # Pateval
    SATISFACTION, 
    # Emp22 
    "AntTilsLege" = CAREGIVER_DOCTOR_TIMES,
    "AntTilsSykPleier" = CAREGIVER_NURSE_TIMES,
    "AntTilsFysioT" = CAREGIVER_PHYSIOTHERAPIST_TIMES,
    "AntTilsPsyk" = CAREGIVER_PSYCHOLOGIST_TIMES,
    "AntTilsSosio" = CAREGIVER_SOCIAL_WORKER_TIMES,
    "AntPasTils" = CONSULTATIONS, 
    "IkkeMedBeh" = INITIATED_BY_TEAM_NON_MEDICAL,
    "Journalnotat" = DOWNSCALINGMEASURES_JOURNAL,
    "VidereOppf" = SHOULD_FOLLOWUP, 
    "BehNedtrappAvsluttTils" = DOWNSCALING) %>% 
  mutate(behtils = rowSums(!is.na(select(., all_of(behandlere)))) > 1, 
         henvtils = REGISTERED_DATE == REFERRAL_DATE, 
         fornoyd = case_when(SATISFACTION %in% 1:3 ~ FALSE, 
                             SATISFACTION %in% 4:5 ~ TRUE, 
                             TRUE ~ NA), 
         IkkeMedisinsk = IkkeMedBeh %in% c(0,1) & SUPERVISION == 1, 
         nedtrapp = !is.na(Journalnotat) & VidereOppf == 1 & BehNedtrappAvsluttTils == 1) %>% 
  fikse_sykehusnavn(reshIdVar = "CENTREID")
 
# Vektor med smertevariabler etter transform. Brukes for å konvertere 99 til NA
smertevars = c("SvSmRo12", "StSmRo12", "SvSmBev12", "StSmBev12", 
               "SvSmRo21", "StSmRo21", "SvSmBev21", "StSmBev21"
               )

# Datasett for smerteindikator - Endring i sterkeste/svakeste smerte i bevegelse/ro. 
d_smerteindikator = d_mce %>% 
  select(MCEID, PARENT_ID, CENTREID, MCETYPE, 
         REGISTERED_DATE, REFERRAL_DATE, SUPERVISION, monthname) %>% 
  left_join(d_emp12 %>% 
              select(MCEID, FORMORDER, CENTREID, 
                     WEAKPAIN_STILL, WEAKPAIN_MOTION, 
                     STRONGPAIN_STILL, STRONGPAIN_MOTION, 
                     PATIENT_ACCEPTABLEPAIN, PATIENT_FUNCTIONLEVEL,
                     PATIENT_ALLRIGHT), 
            by = c("MCEID", "CENTREID")) %>% 
  group_by(MCEID) %>% 
  summarise(
    CENTREID = first(CENTREID), 
    Tilsett = first(SUPERVISION),
    monthname = first(monthname), 
    SvSmRo12 = WEAKPAIN_STILL[FORMORDER == 1], 
    StSmRo12 = STRONGPAIN_STILL[FORMORDER == 1],
    SvSmBev12 = WEAKPAIN_MOTION[FORMORDER == 1],
    StSmBev12 = STRONGPAIN_MOTION[FORMORDER == 1], 
    SvSmRo21 = WEAKPAIN_STILL[FORMORDER == 2], 
    StSmRo21 = STRONGPAIN_STILL[FORMORDER == 2], 
    SvSmBev21 = WEAKPAIN_MOTION[FORMORDER == 2], 
    StSmBev21 = STRONGPAIN_MOTION[FORMORDER == 2],
    AkseptabelSmerte21 = PATIENT_ACCEPTABLEPAIN[FORMORDER == 2],
    Funksjon12 = PATIENT_FUNCTIONLEVEL[FORMORDER == 1], 
    Funksjon21 = PATIENT_FUNCTIONLEVEL[FORMORDER == 2], 
    AngiNRS12 = PATIENT_ALLRIGHT[FORMORDER == 1],
    AngiNRS21 = PATIENT_ALLRIGHT[FORMORDER == 2]
    ) %>% 
  # Erstatter 99 (vet ikke) med NA, sjekker hvem som har svart ved begge måletidspunkt
  # Finner endring fra t0 til t1 og lager indikator (TRUE, FALSE, NA) for alle målinger
  mutate(across(all_of(smertevars), ~replace(., . == 99, NA)),
          svart_begge = rowSums(is.na(select(., all_of(smertevars)))) < 1, 
         # Endring i smerte for de som har svart ved begge tidspunkt 
         stro = case_when(svart_begge ~ StSmRo12-StSmRo21, 
                          TRUE ~ NA), 
         svro = case_when(svart_begge ~ SvSmRo12-SvSmRo21, 
                          TRUE ~ NA), , 
         stbe = case_when(svart_begge ~ StSmBev12-StSmBev21, 
                          TRUE ~ NA), , 
         svbe = case_when(svart_begge ~ SvSmRo12-SvSmRo21, 
                          TRUE ~ NA),
         # Indikatorvariabler for om pasient har opplevd nedgang i smerte fra 1 til 2
         stbe1 = stbe > 0, 
         stro1 = stro > 0, 
         svbe1 = svbe > 0, 
         svro1 = svro > 0,
  ) %>% 
  fikse_sykehusnavn("CENTREID")

```

# Innledning
Smerteregisteret har seks kvalitetsindikatorer som skal være til hjelp i utviklingen av god smertebehandling. Merk at det her skilles mellom forløp og pasienter, siden samme pasient kan ha flere forløp. I denne rapporten vises __nasjonale__ tall i perioden __`r format(params$startDate, "%d. %b %Y")`__ til __`r format(params$endDate, "%d. %b %Y")`__, det vil si at alle forløp som er inkluderbare og har samtykke er med.

# Tilsett av to eller flere faggrupper

```{r behandlertilsyn, warning=FALSE, message=FALSE, results='asis'}

#Til tabell
  kvalind1 <- d_indikator %>%
    dplyr::group_by(SykehusNavn, behtils) %>%
    dplyr::summarise(n = dplyr::n()) %>%
    dplyr::mutate( ant = sum(n), freq = n/sum(n)) %>% 
    filter(behtils) %>% 
    select(SykehusNavn, n, ant, freq) 
    
   #Tabell
tab_behandlertilsyn = rapbase::mst(
  tab = kvalind1,
  col_names = c("Sykehus", "Antall", "Totalt antall", "Andel"),
  type = params$tableFormat,
  cap = paste0("Oversikt over andel pasienter som har hatt tilsyn av to eller flere behandlergrupper."),
  digs = 2,
  align = c("l", "r", "r", "r"))
```

```{r tab-behandlertilsyn, warning=FALSE, message=FALSE, results='asis'}
tab_behandlertilsyn
```

Andel forløp hvor pasientene tilses av to eller flere faggrupper. Det er ønskelig med høyest mulig andel. De ulike faggruppene er lege, sykepleier, sosionom, psykolog og fysioterapeut. Med "totalt antall" menes her alle forløp som har minimum ett tilsyn. 

Figuren under viser hvordan andelen har fordelt seg i løpet av året.

```{r behandlertilsynfig, warning = FALSE, message = FALSE, results = 'asis', fig.pos = "H", out.extra = '', fig.align='center', out.width='100%', fig.width = 14, fig.asp = 0.5}
ind1plot <- d_indikator %>%
    dplyr::group_by(SykehusNavn, monthname, behtils) %>%
    dplyr::summarise(n = dplyr::n()) %>%
    dplyr::mutate( ant = sum(n), freq = n/sum(n)) %>%
    dplyr::filter(behtils) %>% 
  select(-behtils)
  
  #Adding the mean of the groups each month
  meanind1plot <- d_indikator %>% 
    dplyr::group_by(monthname, behtils) %>%
    dplyr::summarise(n = n(), .groups = "drop_last") %>%
    mutate(ant = sum(n), freq = n/sum(n)) %>% 
    dplyr::mutate(SykehusNavn="Snitt", .before = monthname) %>% 
    filter(behtils) %>% 
    select(-behtils)
  
  #Merging the two tibbles
  ind1plot <- dplyr::bind_rows(ind1plot, meanind1plot)
  
  #Plotting plotdat
  ggplot2::ggplot(ind1plot, ggplot2::aes(monthname, freq)) + 
    ggplot2::geom_line(ggplot2::aes(group = factor(SykehusNavn), colour=factor(SykehusNavn)), size = 0.5) +
    ggplot2::geom_point(ggplot2::aes(group = factor(SykehusNavn), colour=factor(SykehusNavn)), size = 1) + 
    ggplot2::labs(x = "Måned", y = "Andel", subtitle = "Andel tilsett av to eller flere faggrupper (månedlig)", color = "Sykehus") +
    ggplot2::theme_classic() +
    ggplot2::theme(axis.text.x = ggplot2::element_text(size = 8.5),
          axis.text.y = ggplot2::element_text(size = 10),
          axis.title = ggplot2::element_text(size = 10),
          plot.margin = ggplot2::unit(c(1, 1, 2, 1), "cm"),
          legend.text = ggplot2::element_text(size = 10),
          axis.title.y = ggplot2::element_text(margin = ggplot2::margin(t = 0, r = 10, b = 0, l = 0)),
          axis.title.x = ggplot2::element_text(margin = ggplot2::margin(t = 10, r = 0, b = 0, l = 0))
    )

```

# Tilsett samme dag pasienten var henvist
Andel forløp hvor pasientene får tilsyn samme dag som de ble henvist. Det er ønskelig med høyest mulig andel. Med "totalt antall" menes her alle forløp som har minimum ett tilsyn. 

```{r tidhenvisttiltilsyn, warning = FALSE, message = FALSE, results = 'asis'}

kvalind2 = d_indikator %>% 
  group_by(SykehusNavn, henvtils) %>% 
  summarise(n = n(), .groups = "drop_last") %>% 
  mutate(ant = sum(n), freq = n/sum(n)) %>% 
  filter(henvtils) %>% 
  select(SykehusNavn, n, ant, freq)

#Tabell
  rapbase::mst(
    tab = kvalind2,
    col_names = c("Sykehus", "Antall", "Totalt antall", "Andel"),
    type = params$tableFormat,
    cap = paste0("Oversikt over andel pasienter som ble tilsett samme dag som de ble henvist."),
    digs = 2,
    align = c("l", "r", "r", "r"))

```

Figuren under viser hvordan andelen har fordelt seg i løpet av året.
```{r tilsetthenvistfig, warning = FALSE, message=FALSE, results='asis', fig.pos= "H", out.extra = '', fig.align='center', out.width='100%', fig.width = 14, fig.asp = 0.5}

  ind2plot <- d_indikator %>%
    #mutate(monthname = zoo::as.Date(zoo::as.yearmon(REGISTERED_DATE))) %>% 
    dplyr::group_by(SykehusNavn, monthname, henvtils) %>%
    dplyr::summarise(n = dplyr::n()) %>%
    dplyr::mutate(ant = sum(n), freq = n/sum(n)) %>%
    dplyr::filter(henvtils)
  
  meanind2plot = d_indikator %>% 
    group_by(monthname, henvtils) %>% 
    summarise(n = n()) %>% 
    mutate(ant = sum(n), freq = n/sum(n)) %>% 
    filter(henvtils) %>% 
    mutate(SykehusNavn = "Snitt", .before = monthname)
  
#Merging the two tibbles
  ind2plot <- dplyr::bind_rows(ind2plot, meanind2plot)
  
#Plotting plotdat
  ggplot2::ggplot(ind2plot, ggplot2::aes(monthname, freq)) + 
    ggplot2::geom_line(ggplot2::aes(group = factor(SykehusNavn), colour=factor(SykehusNavn)), size = 0.5) + ggplot2::geom_point(ggplot2::aes(group = factor(SykehusNavn), colour=factor(SykehusNavn)), size = 1) + 
    ggplot2::labs(x = "Måned", y = "Andel", subtitle = "Andel tilsett samme dag som de ble henvist (månedlig)", color = "Sykehus") + ggplot2::theme_classic() + ggplot2::theme(axis.text.x = ggplot2::element_text(size = 8.5), axis.text.y = ggplot2::element_text(size = 10), axis.title = ggplot2::element_text(size = 10), plot.margin = ggplot2::unit(c(1, 1, 2, 1), "cm"), legend.text = ggplot2::element_text(size = 10), axis.title.y = ggplot2::element_text(margin = ggplot2::margin(t = 0, r = 10, b = 0, l = 0)), axis.title.x = ggplot2::element_text(margin = ggplot2::margin(t = 10, r = 0, b = 0, l = 0)))
```

# Fornøyd med ivaretakelsen fra smerteteam
Andel forløp hvor pasientene er "i stor grad" eller "i svært stor grad" fornøyd med ivaretakelsen fra smerteteamet. Det er ønskelig med høyest mulig andel. Det er kun de forløpene der spørsmålet er besvart som inkluderes.

```{r pasienttilfredshet, warning = FALSE, message=FALSE, results='asis'}

kvalind3 = d_indikator %>%
  group_by(SykehusNavn, fornoyd) %>%
  filter(!is.na(fornoyd)) %>% 
  summarise(n = n()) %>% 
    mutate(ant = sum(n), freq = n/sum(n)) %>% 
    filter(fornoyd) %>% 
    select(-fornoyd)
    
  #Tabell
  rapbase::mst(
    tab = kvalind3,
    col_names = c("Sykehus", "Antall", "Totalt antall", "Andel"),
    type = params$tableFormat,
    cap = paste0("Oversikt over andel pasienter som var fornøyd med ivaretakelsen fra smerteteamet."),
    digs = 2,
    align = c("l", "r", "r", "r"))
```

Figuren under viser hvordan andelen har fordelt seg i løpet av året.
```{r fornoydfig, warning = FALSE, message=FALSE, results='asis', fig.pos= "H", out.extra = '', fig.align='center', out.width='100%', fig.width = 14, fig.asp = 0.5}

  #Aggregate by month for plot
  #Grouping by month and finding frequency (remove NA here), then filtering on the "correct" frequency (if not, we get the inverse too)
  ind3plot <- d_indikator %>%
    dplyr::filter(!is.na(fornoyd)) %>%
    dplyr::group_by(SykehusNavn, monthname, fornoyd) %>%
    dplyr::summarise(n = dplyr::n()) %>%
    dplyr::mutate(ant = sum(n), freq = n/sum(n)) %>%
    dplyr::filter(fornoyd)
  
  #Adding the mean of the groups each month
  meanind3plot <- ind3plot %>% 
    dplyr::group_by(monthname) %>%
    dplyr::summarise(freq = mean(freq)) %>%
    dplyr::mutate(SykehusNavn="Snitt", .before = monthname)
  
  #Merging the two tibbles
  ind3plot <- dplyr::bind_rows(ind3plot, meanind3plot)
  
  #Plotting plotdat
  ggplot2::ggplot(ind3plot, ggplot2::aes(monthname, freq)) + 
    ggplot2::geom_line(ggplot2::aes(group = factor(SykehusNavn), colour=factor(SykehusNavn)), size = 0.5) + ggplot2::geom_point(ggplot2::aes(group = factor(SykehusNavn), colour=factor(SykehusNavn)), size = 1) + 
    ggplot2::labs(x = "Måned", y = "Andel", subtitle = "Andel fornøyd med ivaretakelsen fra smerteteam (månedlig)", color = "Sykehus") + ggplot2::theme_classic() + ggplot2::theme(axis.text.x = ggplot2::element_text(size = 8.5), axis.text.y = ggplot2::element_text(size = 10), axis.title = ggplot2::element_text(size = 10), plot.margin = ggplot2::unit(c(1, 1, 2, 1), "cm"), legend.text = ggplot2::element_text(size = 10), axis.title.y = ggplot2::element_text(margin = ggplot2::margin(t = 0, r = 10, b = 0, l = 0)), axis.title.x = ggplot2::element_text(margin = ggplot2::margin(t = 10, r = 0, b = 0, l = 0))) 
```

# Nedgang i smerte
Andel forløp hvor pasienten har nedgang i smertescore Numeric Rating Scale (NRS) fra første til siste tilsyn. Totalt måles endring for følgende fire smertetilstander: _sterkeste_ og _svakeste_ smerte i _ro_ og i _bevegelse_. Det er ønskelig med høyest mulig andel. Det er kun de forløpene der spørsmålet er besvart både ved første og siste tilsyn som inkluderes ("vet ikke" telles heller ikke med).

```{r smertenivaa, message=FALSE, warning=FALSE, results='asis'}

# Hjelpefunksjon for å klargjøre tabeller
lag_ind_base = function(df, ..., ind_var) {
  
  df %>% 
    filter(!is.na({{ ind_var }})) %>% 
    group_by(..., {{ ind_var }}) %>% 
    summarise(n = n(), .groups = "drop_last") %>% 
    mutate(ant = sum(n), freq = n/sum(n)) %>% 
    filter({{ ind_var }}) %>% 
    select(- {{ ind_var }})
}

d_sterkeste_smerte_bev = lag_ind_base(d_smerteindikator, SykehusNavn, ind_var = stbe1)
d_svakeste_smerte_bev = lag_ind_base(d_smerteindikator,  SykehusNavn, ind_var = svbe1)
d_sterkeste_smerte_ro = lag_ind_base(d_smerteindikator,  SykehusNavn, ind_var = stro1)
d_svakeste_smerte_ro = lag_ind_base(d_smerteindikator,  SykehusNavn, ind_var = svro1)

#Sterkeste bevegelse
 tab41 <- rapbase::mst(
    tab = d_sterkeste_smerte_bev,
    col_names = c("Sykehus", "Antall", "Totalt antall", "Andel"),
    type = params$tableFormat,
    cap = paste0("Oversikt over andel pasienter som hadde nedang i NRS fra første til siste måling for sterkeste smerte i bevegelse."),
    label = "tab-sterkeste-smerte-bev",
    digs = 2,
    align = c("l", "r", "r", "r"))

  #Svakeste bevegelse
 tab42 <- rapbase::mst(
    tab = d_svakeste_smerte_bev,
    col_names = c("Sykehus", "Antall", "Totalt antall", "Andel"),
    type = params$tableFormat,
    cap = paste0("Oversikt over andel pasienter som hadde nedang i NRS fra første til siste måling for svakeste smerte i bevegelse."),
    label = "tab-svakeste-smerte-bev",
    digs = 2,
    align = c("l", "r", "r", "r"))
  
  #Sterkeste ro
  tab43 <- rapbase::mst(
    tab = d_sterkeste_smerte_ro,
    col_names = c("Sykehus", "Antall", "Totalt antall", "Andel"),
    type = params$tableFormat,
    cap = paste0("Oversikt over andel pasienter som hadde nedang i NRS fra første til siste måling for sterkeste smerte i ro."),
    label = "tab-sterkeste-smerte-ro",
    digs = 2,
    align = c("l", "r", "r", "r"))
  
  #Svakeste ro
 tab44 <- rapbase::mst(
    tab = d_svakeste_smerte_ro,
    col_names = c("Sykehus", "Antall", "Totalt antall", "Andel"),
    type = params$tableFormat,
    cap = paste0("Oversikt over andel pasienter som hadde nedang i NRS fra første til siste måling for svakeste smerte i ro."),
    label = "tab-svakeste-smerte-ro",
    digs = 2,
    align = c("l", "r", "r", "r"))
```

```{r nrstab1, warning = FALSE, message=FALSE, results='asis'}
  tab41
```

```{r nrstab2, warning = FALSE, message=FALSE, results='asis'}
  tab42
```

```{r nrstab3, warning = FALSE, message=FALSE, results='asis'}
  tab43
```

```{r nrstab4, warning = FALSE, message=FALSE, results='asis'}
  tab44
```

Figuren under viser hvordan andelene har fordelt seg i løpet av året for de fire NRS-målene.
```{r nrsfig, warning = FALSE, message=FALSE, results='asis', fig.align='center', out.width='100%'}

#Aggregate by month for plot
  #Common plot details
  plotdetails = list(
    ggplot2::geom_line(
      ggplot2::aes(group = factor(SykehusNavn), colour=factor(SykehusNavn)),
      size = 0.5),
    ggplot2::geom_point(
      ggplot2::aes(group = factor(SykehusNavn), colour=factor(SykehusNavn)),
      size = 1
    ),
    ggplot2::theme_classic(),
    ggplot2::theme(
      axis.text.x = ggplot2::element_text(size = 10),
      axis.text.y = ggplot2::element_text(size = 10),
      axis.title = ggplot2::element_text(size = 10),
      plot.margin = ggplot2::unit(c(1, 1, 2, 1), "cm"),
      legend.text = ggplot2::element_text(size = 10),
      plot.title = ggplot2::element_text(size=10),
      legend.title = ggplot2::element_text(size = 10),
      axis.title.y = ggplot2::element_text(margin = ggplot2::margin(t = 0, r = 10, b = 0, l = 0)),
      axis.title.x = ggplot2::element_text(margin = ggplot2::margin(t = 10, r = 0, b = 0, l = 0))
    )
  )
  
  ind41plot_base = lag_ind_base(d_smerteindikator, SykehusNavn, monthname, ind_var = stbe1)
  ind42plot_base = lag_ind_base(d_smerteindikator, SykehusNavn, monthname, ind_var = svbe1)
  ind43plot_base = lag_ind_base(d_smerteindikator, SykehusNavn, monthname, ind_var = stro1)
  ind44plot_base = lag_ind_base(d_smerteindikator, SykehusNavn, monthname, ind_var = svro1)
  
  # Legge på snitt per mnd
  ind41plot = ind41plot_base %>% 
    ungroup() %>% 
    add_row(ind41plot_base %>% 
              group_by(monthname) %>%
              summarise(SykehusNavn = "Snitt", 
                        n = sum(n), 
                        ant = sum(ant), 
                        freq = n/ant)
            )
  
  ind42plot = ind42plot_base %>% 
    ungroup() %>% 
    add_row(ind42plot_base %>% 
              group_by(monthname) %>%
              summarise(SykehusNavn = "Snitt", 
                        n = sum(n), 
                        ant = sum(ant), 
                        freq = n/ant)
            )
  
  ind43plot = ind43plot_base %>% 
    ungroup() %>% 
    add_row(ind43plot_base %>% 
              group_by(monthname) %>%
              summarise(SykehusNavn = "Snitt", 
                        n = sum(n), 
                        ant = sum(ant), 
                        freq = n/ant)
            )
  
  ind44plot = ind44plot_base %>% 
    ungroup() %>% 
    add_row(ind44plot_base %>% 
              group_by(monthname) %>%
              summarise(SykehusNavn = "Snitt", 
                        n = sum(n), 
                        ant = sum(ant), 
                        freq = n/ant)
            )
  
  p1 = ggplot2::ggplot(ind41plot, ggplot2::aes(monthname, freq)) + 
    plotdetails +
    ggplot2::labs(
      x = "Måned", y = "Andel",
      title = "Andel med nedgang i NRS for sterkeste smerte i bevegelse (månedlig)",
      color = "Sykehus"
    ) 
  
  #Plotting plotdat
  p2 = ggplot2::ggplot(ind42plot, ggplot2::aes(monthname, freq)) + 
    plotdetails +
    ggplot2::labs(
      x = "Måned",
      y = "Andel",
      title = "Andel med nedgang i NRS for svakeste smerte i bevegelse (månedlig)",
      color = "Sykehus"
    )
  
  #Plotting plotdat
  p3 = ggplot2::ggplot(ind43plot, ggplot2::aes(monthname, freq)) + 
    plotdetails +
    ggplot2::labs(
      x = "Måned",
      y = "Andel",
      title = "Andel med nedgang i NRS for sterkeste smerte i ro (månedlig)",
      color = "Sykehus"
    )
  

  #Plotting plotdat
  p4 = ggplot2::ggplot(ind44plot, ggplot2::aes(monthname, freq)) + 
    plotdetails +
    ggplot2::labs(
      x = "Måned",
      y = "Andel",
      title = "Andel med nedgang i NRS for svakeste smerte i ro (månedlig)",
      color = "Sykehus"
    )
```

```{r nrsfig1, warning = FALSE, message=FALSE, results='asis', fig.align='center', out.width='100%', fig.width = 14, fig.asp = 0.5}
  print(p1)
```

```{r nrsfig2, warning = FALSE, message=FALSE, results='asis', , fig.align='center', out.width='100%', fig.width = 14, fig.asp = 0.5}
  print(p2)
```

```{r nrsfig3, warning = FALSE, message=FALSE, results='asis', fig.align='center', out.width='100%', fig.width = 14, fig.asp = 0.5}
  print(p3)
```

```{r nrsfig4, warning = FALSE, message=FALSE, results='asis', fig.align='center', out.width='100%', fig.width = 14, fig.asp = 0.5}
  print(p4)
```

# Ikke-medikamentell behandling
Andel pasienter hvor ikke-medikamentell behandling startes, endres og/eller følges opp av Smerteteam. Det er ønskelig å utnytte også ikke-medikamentell behandling ved akutt smertebehandling. Dette inkluderer alt fra enkle tiltak som for eksempel varme/kuldebehandling og mobilisering til  berøringstrening og speilbehandling.  Videre også ulike fysioterapeutiske tiltak inkludert TENS og avspenning og ikke minst kognitive tilnærminger som for eksempel avledning, smertemestring og endringsorientert samtale.

```{r ikkemed, warning = FALSE, message=FALSE, results='asis'}

d_ikkeMed = d_indikator %>% 
    #fikse_sykehusnavn("CENTREID") %>% 
    filter(!is.na(IkkeMedisinsk))
  
  ikkmed = d_ikkeMed %>% 
    group_by(SykehusNavn, IkkeMedisinsk) %>% 
    summarise(n = n(), 
              .groups = "drop_last") %>% 
    mutate(ant = sum(n), 
           freq = n/sum(n)) %>% 
    filter(IkkeMedisinsk) %>% 
    select(-IkkeMedisinsk)
  
  #Tabell
  rapbase::mst(
    tab = ikkmed,
    col_names = c("Sykehus", "Antall", "Totalt antall", "Andel"),
    type = params$tableFormat,
    cap = paste0("Oversikt over andel pasienter med ikke-medikamentell 
                 behandling."),
    digs = 2,
    align = c("l", "r", "r", "r"))
```

Figuren under viser hvordan andelen har fordelt seg i løpet av året.

```{r ikkemedfig, warning = FALSE, message=FALSE, results='asis', fig.pos= "H", out.extra = '', fig.align='center', out.width='100%', fig.width = 14, fig.asp = 0.5}

plotikmed = d_ikkeMed %>% 
  group_by(SykehusNavn, monthname, IkkeMedisinsk) %>%
  summarise(n = dplyr::n(), .groups = "drop_last") %>%
  mutate(ant = sum(n), freq = n/sum(n)) %>%
  filter(IkkeMedisinsk) %>% 
  ungroup() %>% 
  add_row(SykehusNavn = "Snitt", 
    d_ikkeMed %>% 
      group_by(monthname, IkkeMedisinsk) %>% 
      summarise(n = n(), .groups = "drop_last") %>% 
      mutate(ant = sum(n), freq = n/sum(n)) %>% 
      filter(IkkeMedisinsk)
  )

#Plotting plotdat
  ggplot2::ggplot(plotikmed, ggplot2::aes(monthname, freq)) + 
    ggplot2::geom_line(ggplot2::aes(group = factor(SykehusNavn), 
                  colour=factor(SykehusNavn)), size = 0.5) +
    ggplot2::geom_point(ggplot2::aes(group = factor(SykehusNavn), 
                   colour=factor(SykehusNavn)), size = 1) + 
    ggplot2::labs(x = "Måned", y = "Andel", 
         subtitle = "Andel med ikke-medikamentell behandling per måned", 
         color = "Sykehus") + ggplot2::theme_classic() + 
    ggplot2::theme(axis.text.x = ggplot2::element_text(size = 8.5), 
          axis.text.y = ggplot2::element_text(size = 10), 
          axis.title = ggplot2::element_text(size = 10), 
          plot.margin = ggplot2::unit(c(1, 1, 2, 1), "cm"), 
          legend.text = ggplot2::element_text(size = 10), 
          axis.title.y = ggplot2::element_text(
            margin = ggplot2::margin(t = 0, r = 10, b = 0, l = 0)
          ), 
          axis.title.x = ggplot2::element_text(
            margin = ggplot2::margin(t = 10, r = 0, b = 0, l = 0)
          )
    ) 
```

# Nedtrappingsplan (for opioider)
Andel pasienter som har fått laget nedtrappingsplan (for opioider) hvor det er vurdert behov for dette. Sterke smertestillende er effektive og potente medikamenter som brukes i utstrakt grad i akutt smertebehandling på sykehus. Langvarig bruk er derimot sjelden indisert og det er derfor viktig at pasienter som behandles med slike medikamenter også får en nedtrappingsplan for å hjelpe med optimal bruk.

```{r nedtr, warning = FALSE, message=FALSE, results='asis'}

d_nedtrapp = d_indikator %>% 
   filter(!is.na(Journalnotat), BehNedtrappAvsluttTils == 1) %>% 
   group_by(SykehusNavn, "nedtrapp" = Journalnotat & VidereOppf == 1) %>% 
   summarise(n = n(), .groups = "drop_last") %>% 
   mutate(ant = sum(n), freq = n/sum(n)) %>% 
   filter(nedtrapp) %>% 
   select(-nedtrapp)
  
  #Tabell
  rapbase::mst(
    tab = d_nedtrapp,
    col_names = c("Sykehus", "Antall", "Totalt antall", "Andel"),
    type = params$tableFormat,
    cap = paste0("Oversikt over andel som fikk en plan for nedtrapping av de 
                 som ble vurdert til å trenge det."),
    digs = 2,
    align = c("l", "r", "r", "r"))
```

Figuren under viser hvordan andelen har fordelt seg i løpet av året.

```{r nedtrfig, warning = FALSE, message=FALSE, results='asis', fig.pos= "H", out.extra = '', fig.align='center', out.width='100%', fig.width = 14, fig.asp = 0.5}

plotnedtr = d_indikator %>% 
   filter(!is.na(Journalnotat), BehNedtrappAvsluttTils == 1) %>% 
   group_by(SykehusNavn, monthname, "nedtrapp" = Journalnotat & VidereOppf == 1) %>% 
   summarise(n = n(), .groups = "drop_last") %>% 
   mutate(ant = sum(n), freq = n/sum(n)) %>% 
   filter(nedtrapp) %>% 
   select(-nedtrapp) %>% 
  ungroup() %>% 
  add_row(SykehusNavn = "Snitt", 
          d_indikator %>% 
   filter(!is.na(Journalnotat), BehNedtrappAvsluttTils == 1) %>% 
   group_by(monthname, "nedtrapp" = Journalnotat & VidereOppf == 1) %>% 
   summarise(n = n(), .groups = "drop_last") %>% 
   mutate(ant = sum(n), freq = n/sum(n)) %>% 
   filter(nedtrapp) %>% 
   select(-nedtrapp)
)

#Plotting plotdat
  ggplot2::ggplot(plotnedtr, ggplot2::aes(monthname, freq)) + 
    ggplot2::geom_line(ggplot2::aes(group = factor(SykehusNavn), 
                  colour=factor(SykehusNavn)), size = 0.5) +
    ggplot2::geom_point(ggplot2::aes(group = factor(SykehusNavn), 
                   colour=factor(SykehusNavn)), size = 1) + 
    ggplot2::labs(x = "Måned", y = "Andel", 
         subtitle = "Andel med nedtrappingsplan per måned", 
         color = "Sykehus") + ggplot2::theme_classic() + 
    ggplot2::theme(axis.text.x = ggplot2::element_text(size = 8.5), 
          axis.text.y = ggplot2::element_text(size = 10), 
          axis.title = ggplot2::element_text(size = 10), 
          plot.margin = ggplot2::unit(c(1, 1, 2, 1), "cm"), 
          legend.text = ggplot2::element_text(size = 13), 
          axis.title.y = ggplot2::element_text(
            margin = ggplot2::margin(t = 0, r = 10, b = 0, l = 0)
          ), 
          axis.title.x = ggplot2::element_text(
            margin = ggplot2::margin(t = 10, r = 0, b = 0, l = 0)
          )
    ) 
```

# Akseptabel smerte
Andel pasienter som har akseptabel smerte ved siste tilsyn. 

```{r aks, warning = FALSE, message=FALSE, results='asis'}

akseptabelsmerte = d_smerteindikator %>% 
  filter(!is.na(AkseptabelSmerte21) & AkseptabelSmerte21 != 9) %>% 
  group_by(SykehusNavn, AkseptabelSmerte21) %>% 
  summarise(n = n(), .groups = "drop_last") %>% 
  mutate(ant = sum(n), freq = n/sum(n)) %>% 
  filter(AkseptabelSmerte21 == 1) %>% 
  select(-AkseptabelSmerte21)

#Tabell
  rapbase::mst(
    tab = akseptabelsmerte,
    col_names = c("Sykehus", "Antall", "Totalt antall", "Andel"),
    type = params$tableFormat,
    cap = paste0("Oversikt over andel med akseptabel smerte ved siste tilsyn."),
    digs = 2,
    align = c("l", "r", "r", "r"))
```

Figuren under viser hvordan andelen har fordelt seg i løpet av året.

```{r aksfig, warning = FALSE, message=FALSE, results='asis', fig.pos= "H", out.extra = '', fig.align='center', out.width='100%', fig.width = 14, fig.asp = 0.5}

plotaks = d_smerteindikator %>% 
  filter(!is.na(AkseptabelSmerte21) & AkseptabelSmerte21 != 9) %>% 
  group_by(SykehusNavn, monthname, AkseptabelSmerte21) %>% 
  summarise(n = n(), .groups = "drop_last") %>% 
  mutate(ant = sum(n), freq = n/sum(n)) %>% 
  filter(AkseptabelSmerte21 == 1) %>% 
  select(-AkseptabelSmerte21) %>% 
  ungroup() %>% 
  add_row(
    SykehusNavn = "Snitt", 
    d_smerteindikator %>% 
  filter(!is.na(AkseptabelSmerte21) & AkseptabelSmerte21 != 9) %>% 
  group_by(monthname, AkseptabelSmerte21) %>% 
  summarise(n = n(), .groups = "drop_last") %>% 
  mutate(ant = sum(n), freq = n/sum(n)) %>% 
  filter(AkseptabelSmerte21 == 1) %>% 
  select(-AkseptabelSmerte21)
  )

#Plotting plotdat
  ggplot2::ggplot(plotaks, ggplot2::aes(monthname, freq)) + 
    ggplot2::geom_line(ggplot2::aes(group = factor(SykehusNavn), 
                  colour=factor(SykehusNavn)), size = 0.5) +
    ggplot2::geom_point(ggplot2::aes(group = factor(SykehusNavn), 
                   colour=factor(SykehusNavn)), size = 1) + 
    ggplot2::labs(x = "Måned", y = "Andel", 
         subtitle = "Andel med akseptabel smerte ved siste tilsyn per måned", 
         color = "Sykehus") + ggplot2::theme_classic() + 
    ggplot2::theme(axis.text.x = ggplot2::element_text(size = 8.5), 
          axis.text.y = ggplot2::element_text(size = 10), 
          axis.title = ggplot2::element_text(size = 10), 
          plot.margin = ggplot2::unit(c(1, 1, 2, 1), "cm"), 
          legend.text = ggplot2::element_text(size = 13), 
          axis.title.y = ggplot2::element_text(
            margin = ggplot2::margin(t = 0, r = 10, b = 0, l = 0)
          ), 
          axis.title.x = ggplot2::element_text(
            margin = ggplot2::margin(t = 10, r = 0, b = 0, l = 0)
          )
    ) 
```

# Endret funksjonsnivå
Andel pasienter hvor funksjon bedrer seg fra første til siste tilsyn. De som ikke hadde bedring kan i tillegg til forverring ha uendret funksjon (mangler det svar på en eller begge målinger er de ikke med i utregningen).

```{r funk, warning = FALSE, message=FALSE, results='asis'}
  
funfor = d_smerteindikator %>% 
  filter(!is.na(Funksjon12), !is.na(Funksjon21), 
         Funksjon12 != 9, Funksjon21 != 9) %>% 
  mutate(bedring = Funksjon21 - Funksjon12)

funfor1 <- funfor %>%
    dplyr::mutate(bedring1 = bedring > 0) %>%
    dplyr::group_by(SykehusNavn, bedring1) %>%
    dplyr::summarise(n = dplyr::n()) %>%
    dplyr::mutate(ant = sum(n), freq = n/sum(n)) %>%
    dplyr::filter(bedring1 > 0) %>% 
  select(-bedring1)

andel_fun = sum(funfor$bedring == 0, na.rm = TRUE)
andel_tot = length(funfor$bedring)
andel_uendret = andel_fun/andel_tot

rapbase::mst(
    tab = funfor1,
    col_names = c("Sykehus", "Antall", "Totalt antall", "Andel"),
    type = params$tableFormat,
    cap = paste0("Oversikt over andel som hadde bedring i funksjon fra første til siste tilsyn."),
    digs = 2,
    align = c("l", "r", "r", "r"))
```
En andel på `r andel_uendret` (totalt) hadde uendret funksjon.

Figuren under viser hvordan andelen har fordelt seg i løpet av året.

```{r funkfig, warning = FALSE, message=FALSE, results='asis', fig.pos= "H", out.extra = '', fig.align='center', out.width='100%', fig.width = 14, fig.asp = 0.5}

#Aggregate by month for plot
 plotfunk <- funfor %>%
    dplyr::mutate(bedring1 = bedring > 0) %>%
    dplyr::group_by(SykehusNavn, monthname, bedring1) %>%
    dplyr::summarise(n = dplyr::n()) %>%
    dplyr::mutate(ant = sum(n), freq = n/sum(n)) %>%
    dplyr::filter(bedring1 == 1)

#Plotting plotdat
  ggplot2::ggplot(plotfunk, ggplot2::aes(monthname, freq)) +
    ggplot2::geom_line(ggplot2::aes(group = factor(SykehusNavn), 
                  colour=factor(SykehusNavn)), size = 0.5) +
    ggplot2::geom_point(ggplot2::aes(group = factor(SykehusNavn), 
                   colour=factor(SykehusNavn)), size = 1) + 
    ggplot2::labs(x = "Måned", y = "Andel", 
         subtitle = "Andel med forbedring i funksjon per måned", 
         color = "Sykehus") + ggplot2::theme_classic() + 
    ggplot2::theme(axis.text.x = ggplot2::element_text(size = 8.5), 
          axis.text.y = ggplot2::element_text(size = 10), 
          axis.title = ggplot2::element_text(size = 10), 
          plot.margin = ggplot2::unit(c(1, 1, 2, 1), "cm"), 
          legend.text = ggplot2::element_text(size = 13), 
          axis.title.y = ggplot2::element_text(
            margin = ggplot2::margin(t = 0, r = 10, b = 0, l = 0)
          ), 
          axis.title.x = ggplot2::element_text(
            margin = ggplot2::margin(t = 10, r = 0, b = 0, l = 0)
          )
    )
```

# NRS og kvalitetsforbedringsprosjektet
Her legges midlertidig inn oversikt til bruk i kvalitetsforbedringsprosjektet vedrørende NRS.

```{r NRS2-12, warning = FALSE, message=FALSE, results='asis'}

d_nrs_utvalg = d_smerteindikator %>%  
  filter(Tilsett == 1, AngiNRS12 != 2, AngiNRS21 != 2)
  
#De med nedgang i smerte for StSmBe
  #Antall i utvalget vårt
ant_utvalg <- nrow(d_nrs_utvalg)
ant_utvalgtils = nrow(d_smerteindikator %>% filter(Tilsett == 1))
  
nrsdata12 = d_smerteindikator %>% 
  count(AngiNRS12) %>% 
  mutate(prosent = round(100*(n/sum(n))))

#Gi navn
 nrsdata12 = nrsdata12 %>%
   dplyr::mutate(grunnPR = dplyr::case_when(AngiNRS12 == 0 ~ "Nei",
                             AngiNRS12 == 1 ~ "Ja",
                             AngiNRS12 == 2 ~ "Ikke aktuelt",
                             AngiNRS12 == 3 ~ "Ikke spurt")) 

#Endrer rekkefølge og tar i tilleg ved NA-raden (siste)
nrsdata12 <- nrsdata12[1:(dim(nrsdata12)[1]-1), c(4,2,3)]

#Bruker pakke kableextra
rapbase::mst(
  tab = nrsdata12, 
    col_names = c("", "Antall ", "Prosent"),
    cap = "Angi NRS (første tilsyn)",
    label = "tabnrsdata12",
    type = params$tableFormat,
    digs = 0,
    align = c("l", "r", "r", "r"))
```

```{r NRS2-21, warning = FALSE, message=FALSE, results='asis'}

nrsdata21 = d_smerteindikator %>% 
  count(AngiNRS21) %>% 
  mutate(prosent = round(100*(n/sum(n))))

#Gi navn
 nrsdata21 = nrsdata21 %>%
   dplyr::mutate(grunnPR = dplyr::case_when(AngiNRS21 == 0 ~ "Nei",
                             AngiNRS21 == 1 ~ "Ja",
                             AngiNRS21 == 2 ~ "Ikke aktuelt",
                             AngiNRS21 == 3 ~ "Ikke spurt")) 

#Endrer rekkefølge og tar i tilleg ved NA-raden (siste)
nrsdata21 <- nrsdata21[1:(dim(nrsdata21)[1]-1), c(4,2,3)]

#Bruker pakke kableextra
rapbase::mst(
  tab = nrsdata21,
    col_names = c("", "Antall ", "Prosent"),
    cap = "Angi NRS (Siste tilsyn)",
    label = "tabnrsdata21",
    type = params$tableFormat,
    digs = 0,
    align = c("l", "r", "r", "r"))

```

Tabell \@ref(tab:tabnrsdata12) gir en oversikt over om pasientene var i stand til å angi NRS ved første tilsyn, mens tabell \@ref(tab:tabnrsdata21) viser det samme ved siste tilsyn.

Antall forløp som har fått tilsyn av minst én profesjon og hvor det samtidig _ikke_ er krysset av for 'ikke aktuelt' å angi NRS (både første og siste tilsyn) er i den valgte tidpserioden `r ant_utvalg` forløp. Totalt antall forløp med tilsyn av minst en profesjon er `r ant_utvalgtils`.

```{r NRSscoreangitt, warning = FALSE, message=FALSE, results='asis'}

dat_utvalg2 = d_smerteindikator %>% 
  filter(Tilsett == 1 & AngiNRS12 == 1 & AngiNRS21 == 1)

dat_utvalg21 = d_smerteindikator %>% 
  filter(Tilsett == 1 & AngiNRS12 == 1)

dat_utvalg22 = d_smerteindikator %>% 
  filter(Tilsett == 1 & AngiNRS21 == 1)

#De med nedgang i smerte for StSmBe
  #Antall i utvalget vårt
  ant_utvalg2 <- nrow(dat_utvalg2)
  ant_utvalg21 <- nrow(dat_utvalg21)
  ant_utvalg22 <- nrow(dat_utvalg22)
  
```

Antall forløp som har fått tilsyn av minst én profesjon og hvor det er krysset av for at pasienten kan angi NRS (alternativ 'Ja') for både første og siste tilsyn er i den valgte tidpserioden `r ant_utvalg2` forløp.

Antall av disse forløpene hvor det er angitt NRS ved (minst) første tilsyn er `r ant_utvalg21`, mens det tilsvarende antall for (minst) siste tilsyn er `r ant_utvalg22`.

Figuren under viser hvordan andelen forløp med minst ett tilsyn hvor det har blitt angitt NRS to ganger har fordelt seg i løpet av året. Tallgrunnlaget er her basert på følgende. Teller: alle forløp der NRS har blitt angitt to ganger. Nevner: alle forløp der det ikke er svart 'nei' eller 'ikke aktuelt' på å angi NRS.

```{r kvalNRSfig, warning = FALSE, message=FALSE, results='asis', fig.pos= "H", out.extra = '', fig.align='center', out.width='100%', fig.width = 14, fig.asp = 0.5}

nrsplotdat = d_smerteindikator %>% 
  mutate(med = case_when(Tilsett == 1 & AngiNRS12 == 1 & AngiNRS21 == 1 ~ 1, 
                          TRUE ~ 0))

plotnrs<- nrsplotdat %>% 
  dplyr::group_by(SykehusNavn, monthname, med) %>%
  dplyr::summarise(n = dplyr::n()) %>%
  dplyr::mutate(freq = n/sum(n)) %>%
  dplyr::filter(med == 1)

#Plotting plotdat
  ggplot2::ggplot(plotnrs, ggplot2::aes(monthname, freq)) +
    ggplot2::geom_line(ggplot2::aes(group = factor(SykehusNavn), 
                  colour=factor(SykehusNavn)), size = 0.5) +
    ggplot2::geom_point(ggplot2::aes(group = factor(SykehusNavn), 
                   colour=factor(SykehusNavn)), size = 1) + 
    ggplot2::labs(x = "Måned", y = "Andel", 
         subtitle = "Andel av de som er tilsett som kunne angi NRS ved første og siste tilsyn.", 
         color = "Sykehus") + ggplot2::theme_classic() + 
    ggplot2::theme(axis.text.x = ggplot2::element_text(size = 8.5), 
          axis.text.y = ggplot2::element_text(size = 10), 
          axis.title = ggplot2::element_text(size = 10), 
          plot.margin = ggplot2::unit(c(1, 1, 2, 1), "cm"), 
          legend.text = ggplot2::element_text(size = 13), 
          axis.title.y = ggplot2::element_text(
            margin = ggplot2::margin(t = 0, r = 10, b = 0, l = 0)
          ), 
          axis.title.x = ggplot2::element_text(
            margin = ggplot2::margin(t = 10, r = 0, b = 0, l = 0)
          )
    )
```
