---
params:
  title: 'Tid til død etter utskrivelse'
  author: 'Rapporteket'
  hospitalName: 'Ukjent sykehus'
  reshId: 'locallyDefined'
  userRole: 'MyRole'
  userFullName: 'Ukjent bruker'
  startDate: !r today() - years(1)
  endDate: !r today() - weeks(1)
  year: '2016'
  tableFormat: 'html'
  registryName: 'rapbase'
  shinySession: list()
title: '`r paste(params$title, params$hospitalName, " i perioden fra ", params$startDate, " til ", params$endDate)`'
author: '`r params$author`'
date: '`r format(Sys.time(), "%d\\. %B, %Y")`'
reglogo: '`r system.file("www/logoSmerte.png", package = "smerte")`'
regtext: '`r readLines(system.file("registryShortDescription.txt", package = "smerte"))`'
registryName: Smerteregisteret
userFullName: '`r params$userFullName`'
---
```{r set options and load packages, include = FALSE}
opts_chunk$set(echo=FALSE)
options(knitr.table.format = params$tableFormat)
options(tinytex.verbose = TRUE)

library(lubridate)
library(tidyverse)
library(ggplot2)
```

```{r get data, include=FALSE}

if (rapbase::isRapContext()) {
fulldat <- smerte::getDataDump(registryName = params$registryName,
                                     reshId = params$reshId,
                                     tableName = "timetodeath",
                                     userRole=params$userRole,
                                     fromDate = params$startDate,
                                     toDate = params$endDate,
                                     session = params$shinySession) %>% 
    smerte::fikse_sykehusnavn("AvdRESH")

} else {
  
  #Dataimport: skal hente lokale data for hvert sykehus (tar vekk sti, og erstatter med lokal fil)
  
  #allevarnum
  path <- read.csv(file = "H:/path.csv", header = FALSE, sep = ";")
  path <- as.data.frame(lapply(path, as.character), stringsAsFactors=FALSE)
  path <- path$V1
  dat <- read.csv(file = path, header = TRUE, sep = ";")
  
  #Diagnosefil numerisk
  pathd <- read.csv(file = "H:/pathdiag.csv", header = FALSE, sep = ";")
  pathd <- as.data.frame(lapply(pathd, as.character), stringsAsFactors=FALSE)
  pathd <- pathd$V1
  diagnum <- read.csv(file = pathd, header = TRUE, sep = ";")
  
  #Diagnosefil
  pathdt <- read.csv(file = "H:/pathdiagtekst.csv", header = FALSE, sep = ";", encoding = "UTF-8")
  pathdt <- as.data.frame(lapply(pathdt, as.character), stringsAsFactors=FALSE)
  pathdt <- pathdt$V1
  diag <- read.csv(file = pathdt, header = TRUE, sep = ";", encoding = "UTF-8")
  
  #Joiner diagnose numerisk og diagnosetekst
  diagfull = diagnum %>% left_join(diag, by = c("ForlopsID", "HovedDato", "SmerteDiagID"))
  #Joiner så allevarnum med diagnose_full
  fulldat = left_join(dat, diagfull, by = "ForlopsID")
  
}

#Funksjon som skal evaluere om dataframe er tom eller ikke
dataPresent <- TRUE
if(dim(fulldat)[1] < 1) {
  dataPresent <- FALSE
}
```



```{r noData, eval=!dataPresent, results='asis'}
cat('# Upps...\nI den valgte tidsperioden er det ikke nok data til å gi 
    ut resultater.')
knit_exit()

```
# Tid til død etter utskrivelse

I denne rapporten er kun de som har minst ett tilsyn med (ettersom det ellers manglet mange sluttføringsdatoer).

```{r datawrangl, eval=dataPresent, include = FALSE}
#Sluttdato mangler noen, men tror det blir riktig
fulldat$enddate <- as.Date(fulldat$SluttDato)
fulldat$deathd <- as.Date(fulldat$Ddato)

#Only those who were seen (and changing name from fulldat to dat)
dat <- fulldat %>%
  filter(Tilsett == 1)

#Finner uker mellom utskrivelse og eventuell død
dat$diff <- difftime(dat$deathd, dat$enddate, units = "weeks")

#Lager variabel timeafter som kategorieserer inn i måneder av ulik lengde
dat <- dat %>% 
  mutate(timeafter = 
           case_when(diff <= 4 ~ 'Innen 1 måned',
                     diff > 4 & diff <= 12 ~ '1-3 måneder',
                     diff > 12 & diff <= 24 ~ '3-6 måneder',
                     diff > 24 & diff <= 52 ~'6-12 måneder',
                     diff > 52 ~ 'Over 1 år'))

#Gjør til faktor med riktig levels
dat$timeafter <- factor(dat$timeafter, 
                        levels = c("Innen 1 måned", "1-3 måneder",
                                   "3-6 måneder", "6-12 måneder", "Over 1 år"))


dat <- dat %>% 
  mutate(Smertekategori = 
           case_when(SmerteKat == 1 ~ 'Akutt',
                     SmerteKat == 2 ~ 'Langvarig',
                     SmerteKat == 3 ~ 'Palliativ',
                     SmerteKat == 4 ~'Annet'))

dat$Smertekategori <- factor(dat$Smertekategori, 
                             levels = c("Akutt", "Langvarig", 
                                        "Palliativ", "Annet"))


#Creating data set with only those who died
datd <- dat %>%
  filter(!is.na(dat$timeafter))


#######Working with pain diagonse
#SmerteKat.x = 1 er akutt smerte (se SmerteKat.y)
akutt = datd %>% 
  filter(!is.na(SmerteKat)) %>% 
  distinct(ForlopsID, .keep_all = TRUE) %>% 
  summarise(antall_ja = sum(SmerteKat == 1),
                   nevner = n(),
                   ind = antall_ja/nevner) %>% 
  ungroup()

#SmerteKat.x = 2 er langvarig smerte (se SmerteKat.y)
langvarig = datd %>% 
  filter(!is.na(SmerteKat)) %>% 
  distinct(ForlopsID, .keep_all = TRUE) %>% 
  summarise(antall_ja = sum(SmerteKat == 2),
                   nevner = n(),
                   ind = antall_ja/nevner) %>% 
  ungroup()

#SmerteKat.x = 3 er palliativ smerte (se SmerteKat.y)
palliativ = datd %>% 
  filter(!is.na(SmerteKat)) %>% 
  distinct(ForlopsID, .keep_all = TRUE) %>% 
  summarise(antall_ja = sum(SmerteKat == 3),
                   nevner = n(),
                   ind = antall_ja/nevner) %>% 
  ungroup()

#SmerteKat.x = 4 er annet smerte (se SmerteKat.y)
annet = datd %>% 
  filter(!is.na(SmerteKat)) %>% 
  distinct(ForlopsID, .keep_all = TRUE) %>% 
  summarise(antall_ja = sum(SmerteKat == 4),
                   nevner = n(),
                   ind = antall_ja/nevner) %>% 
  ungroup()

#Underdiagnose for de forløp med hoveddiagnose akutt smerte
underdiag = datd %>% 
  filter(SmerteKat == 1) %>% 
  distinct(ForlopsID, .keep_all = TRUE) %>% 
  count(DiagKat) %>%
  mutate(pro = n/sum(n)) %>%
  mutate(
    DiagKat = recode(
      DiagKat,
      # !!!getSmerteDiagKatValueLab(params$registryName, reshId = params$reshId, smerteKat = 1)
      "1" = "På grunn av kirurgi", 
      "2" = "På grunn av skade/traume", 
      "3" = "På grunn av sykdom", 
      "9" = "Annet"
    )
  )

#Setter sammen
tot_smertekat <- bind_rows(akutt, langvarig, palliativ, annet)
rownames(tot_smertekat) = c("Akutt smerte", "Langvarig smerte", "Palliativ", "Annet")


```

### Figuren under viser fordelingen over hvor lang tid det var fra sluttføringsdato (registert i registeret) til dødsdato. Overlevende er ikke med i datagrunnlaget her.
```{r barplot, eval=dataPresent, results='asis'}

ggplot(datd, aes(x = timeafter)) +
  geom_bar(stat="count", width=0.7, fill="steelblue") +
  scale_x_discrete(name ="Tid til død etter sluttføring") +
  scale_y_continuous(name = "Antall") +
  theme_minimal() +
  theme(text = element_text(size = 15)) 
```

```{r smertekat, eval=dataPresent, results='asis'}

#Smertekategori
# mst(
#   tab = tot_smertekat, 
#   col_names = c( "Antall ja" ,"Antall totalt", "Andel"),
#   cap = paste0("Tabellen viser hvordan pasientenes hovedkategori (smerte) fordeler seg mellom akutt, langvarig eller palliativ smerte."),
#   label = "smertekattab",
#   type = params$tableFormat,
#   digs = 2,
#   align = c("l", "c", "c", "c")
# )
```


```{r datawrangl2, eval=dataPresent, include = FALSE}

dat_stacked <- datd %>%
  filter(!is.na(Smertekategori)) %>%
  group_by(timeafter, Smertekategori) %>%
  summarise(n_timekat = n())

```

### Fordelingen mellom tid til død og de ulike smertekategoriene registrert under forløpet finner vi først i tabellen
```{r tab2, eval=dataPresent, results='asis'}

#Tabelloversikt
mst(
  tab = dat_stacked, 
  col_names = c( "Tid til død" ,"Smertekategori", "Antall"),
  cap = paste0("Fordeling mellom gruppene."),
  label = "tidogkat",
  type = params$tableFormat,
  digs = 2,
  align = c("l", "c", "c", "c")
)
```

### og deretter i figuren under:
```{r barplot2, eval=dataPresent, results='asis', fig.width = 10}
#Plot
ggplot(dat_stacked, aes(fill = Smertekategori, y = n_timekat, x = timeafter)) + 
  geom_bar(position = "stack", width=0.7, stat = "identity") +
  scale_x_discrete(name ="Tid til død etter sluttføring") +
  scale_y_continuous(name = "Antall") +
  theme_minimal() +
  theme(text = element_text(size = 15)) 

```
